Config:
  hfst:
    Gen: ../../../src/generator-gt-norm.hfst
    Morph: ../../../src/analyser-gt-norm.hfst
  xerox:
    Gen: ../../../src/generator-gt-norm.xfst
    Morph: ../../../src/analyser-gt-norm.xfst
    App: lookup

Tests:

# todo:
# Proofread the gold standard (below) 
# Then: run analyser, then correct. 


  Verb - хось: # Verb 'to find / löytää' - full paradigm - Type 1, transitive
  #_[1-A]_xo-_ʼlöytääʼ_TV_=_1-syll_Vow-Stem_[MDTN-koodi_1]

     хось+V+TV+Ger: хось
     хось+V+TV+GerFin: хованзь
     хось+V+TV+InfImprf+Sg+Nom+Abs: хова
     хось+V+TV+InfImprf+Sg+Acc+Abs: ховамʼ
     хось+V+TV+InfImprf+Sg+Gen+Abs: ховаʼ
     хось+V+TV+InfImprf+Sg+Dat+Abs: хованʼ
     хось+V+TV+InfImprf+Sg+Loc+Abs: ховахана
     хось+V+TV+InfImprf+Sg+Abl+Abs: ховахад
     хось+V+TV+InfImprf+Sg+Pros+Abs: ховавна
     хось+V+TV+InfImprf+Du+Nom+Abs: ховахаʼ
     хось+V+TV+InfImprf+Du+Acc+Abs: ховахаʼ
     хось+V+TV+InfImprf+Du+Gen+Abs: ховахаʼ
     хось+V+TV+InfImprf+Pl+Nom+Abs: ховаˮ
     хось+V+TV+InfImprf+Pl+Acc+Abs: хоби
     хось+V+TV+InfImprf+Pl+Gen+Abs: хобиˮ
     хось+V+TV+InfImprf+Pl+Dat+Abs: ховахаˮ
     хось+V+TV+InfImprf+Pl+Loc+Abs: ховахаˮна
     хось+V+TV+InfImprf+Pl+Abl+Abs: ховахат
     хось+V+TV+InfImprf+Pl+Pros+Abs: хобиˮмана
     хось+V+TV+InfImprf+Sg+Nom+PxSg1: [ховав, ховами]
#     хось+V+TV+InfImprf+Sg+Nom+PxSg1.2: ховами
     хось+V+TV+InfImprf+Sg+Acc+PxSg1: [ховав, ховами]
#     хось+V+TV+InfImprf+Sg+Acc+PxSg1.2: ховами
     хось+V+TV+InfImprf+Sg+Gen+PxSg1: [хован, ховани]
#     хось+V+TV+InfImprf+Sg+Gen+PxSg1.2: ховани
     хось+V+TV+InfImprf+Sg+Dat+PxSg1: [ховахан, ховахани]
#     хось+V+TV+InfImprf+Sg+Dat+PxSg1.2: ховахани
     хось+V+TV+InfImprf+Sg+Loc+PxSg1: [ховаханан, ховаханани]
#     хось+V+TV+InfImprf+Sg+Loc+PxSg1.2: ховаханани
     хось+V+TV+InfImprf+Sg+Abl+PxSg1: [ховахадан, ховахадани, ховахадни]
#     хось+V+TV+InfImprf+Sg+Abl+PxSg1.2: [ховахадани, ховахадни]
     хось+V+TV+InfImprf+Sg+Pros+PxSg1: [ховавнан, ховавнани]
#     хось+V+TV+InfImprf+Sg+Pros+PxSg1.2: ховавнани
     хось+V+TV+InfImprf+Du+Nom+PxSg1: [ховахаюн, ховахаюни]
#     хось+V+TV+InfImprf+Du+Nom+PxSg1.2: ховахаюни
     хось+V+TV+InfImprf+Du+Acc+PxSg1: [ховахаюн, ховахаюни]
#     хось+V+TV+InfImprf+Du+Acc+PxSg1.2: ховахаюни
     хось+V+TV+InfImprf+Du+Gen+PxSg1: [ховахаюн, ховахаюни]
#     хось+V+TV+InfImprf+Du+Gen+PxSg1.2: ховахаюни
     хось+V+TV+InfImprf+Pl+Nom+PxSg1: [хобин, хобини]
#     хось+V+TV+InfImprf+Pl+Nom+PxSg1.2: хобини
     хось+V+TV+InfImprf+Pl+Acc+PxSg1: [хобин, хобини]
#     хось+V+TV+InfImprf+Pl+Acc+PxSg1.2: хобини
     хось+V+TV+InfImprf+Pl+Gen+PxSg1: [хобиˮн, хобиˮни]
#     хось+V+TV+InfImprf+Pl+Gen+PxSg1.2: хобиˮни
     хось+V+TV+InfImprf+Pl+Dat+PxSg1: [ховахаˮн, ховахаˮни]
#     хось+V+TV+InfImprf+Pl+Dat+PxSg1.2: ховахаˮни
     хось+V+TV+InfImprf+Pl+Loc+PxSg1: [ховахаˮнан, ховахаˮнани]
#     хось+V+TV+InfImprf+Pl+Loc+PxSg1.2: ховахаˮнани
     хось+V+TV+InfImprf+Pl+Abl+PxSg1: [ховахатан, ховахатани, ховахатни]
#     хось+V+TV+InfImprf+Pl+Abl+PxSg1.2: [ховахатани, ховахатни]
     хось+V+TV+InfImprf+Pl+Pros+PxSg1: [хобиˮманан, хобиˮманани]
#     хось+V+TV+InfImprf+Pl+Pros+PxSg1.2: хобиˮманани
     хось+V+TV+InfImprf+Sg+Nom+PxSg2: ховар
     хось+V+TV+InfImprf+Sg+Acc+PxSg2: ховамд
     хось+V+TV+InfImprf+Sg+Gen+PxSg2: хованд
     хось+V+TV+InfImprf+Sg+Dat+PxSg2: ховаханд
     хось+V+TV+InfImprf+Sg+Loc+PxSg2: ховахананд
     хось+V+TV+InfImprf+Sg+Abl+PxSg2: ховахаданд
     хось+V+TV+InfImprf+Sg+Pros+PxSg2: ховавнанд
     хось+V+TV+InfImprf+Du+Nom+PxSg2: ховахаюд
     хось+V+TV+InfImprf+Du+Acc+PxSg2: ховахаюд
     хось+V+TV+InfImprf+Du+Gen+PxSg2: ховахают
     хось+V+TV+InfImprf+Pl+Nom+PxSg2: хобид
     хось+V+TV+InfImprf+Pl+Acc+PxSg2: хобид
     хось+V+TV+InfImprf+Pl+Gen+PxSg2: хобит
     хось+V+TV+InfImprf+Pl+Dat+PxSg2: ховахат
     хось+V+TV+InfImprf+Pl+Loc+PxSg2: ховахаˮнат
     хось+V+TV+InfImprf+Pl+Abl+PxSg2: ховахатат
     хось+V+TV+InfImprf+Pl+Pros+PxSg2: хобиˮманат
     хось+V+TV+InfImprf+Sg+Nom+PxSg3: ховада
     хось+V+TV+InfImprf+Sg+Acc+PxSg3: ховамда
     хось+V+TV+InfImprf+Sg+Gen+PxSg3: хованда
     хось+V+TV+InfImprf+Sg+Dat+PxSg3: ховаханда
     хось+V+TV+InfImprf+Sg+Loc+PxSg3: ховахананда
     хось+V+TV+InfImprf+Sg+Abl+PxSg3: ховахаданда
     хось+V+TV+InfImprf+Sg+Pros+PxSg3: ховавнанда
     хось+V+TV+InfImprf+Du+Nom+PxSg3: ховахаюда
     хось+V+TV+InfImprf+Du+Acc+PxSg3: ховахаюда
     хось+V+TV+InfImprf+Du+Gen+PxSg3: ховахаюта
     хось+V+TV+InfImprf+Pl+Nom+PxSg3: хобида
     хось+V+TV+InfImprf+Pl+Acc+PxSg3: хобида
     хось+V+TV+InfImprf+Pl+Gen+PxSg3: хобита
     хось+V+TV+InfImprf+Pl+Dat+PxSg3: ховахата
     хось+V+TV+InfImprf+Pl+Loc+PxSg3: ховахаˮната
     хось+V+TV+InfImprf+Pl+Abl+PxSg3: [ховахатата, ховахатта]
     хось+V+TV+InfImprf+Pl+Pros+PxSg3: хобиˮманата
     хось+V+TV+InfImprf+Sg+Nom+PxDu1: ховамиʼ
     хось+V+TV+InfImprf+Sg+Acc+PxDu1: ховамиʼ
     хось+V+TV+InfImprf+Sg+Gen+PxDu1: хованиʼ
     хось+V+TV+InfImprf+Sg+Dat+PxDu1: ховаханиʼ
     хось+V+TV+InfImprf+Sg+Loc+PxDu1: ховахананиʼ
     хось+V+TV+InfImprf+Sg+Abl+PxDu1: [ховахаданиʼ, ховахадниʼ]
     хось+V+TV+InfImprf+Sg+Pros+PxDu1: ховавнаниʼ
     хось+V+TV+InfImprf+Du+Nom+PxDu1: ховахаюниʼ
     хось+V+TV+InfImprf+Du+Acc+PxDu1: ховахаюниʼ
     хось+V+TV+InfImprf+Du+Gen+PxDu1: ховахаюниʼ
     хось+V+TV+InfImprf+Pl+Nom+PxDu1: хобиниʼ
     хось+V+TV+InfImprf+Pl+Acc+PxDu1: хобиниʼ
     хось+V+TV+InfImprf+Pl+Gen+PxDu1: хобиˮниʼ
     хось+V+TV+InfImprf+Pl+Dat+PxDu1: ховахаˮниʼ
     хось+V+TV+InfImprf+Pl+Loc+PxDu1: ховахаˮнаниʼ
     хось+V+TV+InfImprf+Pl+Abl+PxDu1: [ховахатаниʼ, ховахатниʼ]
     хось+V+TV+InfImprf+Pl+Pros+PxDu1: хобиˮмананиʼ
     хось+V+TV+InfImprf+Sg+Nom+PxDu2: ховариʼ
     хось+V+TV+InfImprf+Sg+Acc+PxDu2: ховамдиʼ
     хось+V+TV+InfImprf+Sg+Gen+PxDu2: ховандиʼ
     хось+V+TV+InfImprf+Sg+Dat+PxDu2: ховахандиʼ
     хось+V+TV+InfImprf+Sg+Loc+PxDu2: ховаханандиʼ
     хось+V+TV+InfImprf+Sg+Abl+PxDu2: ховахадандиʼ
     хось+V+TV+InfImprf+Sg+Pros+PxDu2: ховавнандиʼ
     хось+V+TV+InfImprf+Du+Nom+PxDu2: ховахаюдиʼ
     хось+V+TV+InfImprf+Du+Acc+PxDu2: ховахаюдиʼ
     хось+V+TV+InfImprf+Du+Gen+PxDu2: ховахаютиʼ
     хось+V+TV+InfImprf+Pl+Nom+PxDu2: хобидиʼ
     хось+V+TV+InfImprf+Pl+Acc+PxDu2: хобидиʼ
     хось+V+TV+InfImprf+Pl+Gen+PxDu2: хобитиʼ
     хось+V+TV+InfImprf+Pl+Dat+PxDu2: ховахатиʼ
     хось+V+TV+InfImprf+Pl+Loc+PxDu2: ховахаˮнатиʼ
     хось+V+TV+InfImprf+Pl+Abl+PxDu2: [ховахататиʼ, ховахаттиʼ]
     хось+V+TV+InfImprf+Pl+Pros+PxDu2: хобиˮманатиʼ
     хось+V+TV+InfImprf+Sg+Nom+PxDu3: ховадиʼ
     хось+V+TV+InfImprf+Sg+Acc+PxDu3: ховамдиʼ
     хось+V+TV+InfImprf+Sg+Gen+PxDu3: ховандиʼ
     хось+V+TV+InfImprf+Sg+Dat+PxDu3: ховахандиʼ
     хось+V+TV+InfImprf+Sg+Loc+PxDu3: ховаханандиʼ
     хось+V+TV+InfImprf+Sg+Abl+PxDu3: ховахадандиʼ
     хось+V+TV+InfImprf+Sg+Pros+PxDu3: ховавнандиʼ
     хось+V+TV+InfImprf+Du+Nom+PxDu3: ховахаюдиʼ
     хось+V+TV+InfImprf+Du+Acc+PxDu3: ховахаюдиʼ
     хось+V+TV+InfImprf+Du+Gen+PxDu3: ховахаютиʼ
     хось+V+TV+InfImprf+Pl+Nom+PxDu3: хобидиʼ
     хось+V+TV+InfImprf+Pl+Acc+PxDu3: хобидиʼ
     хось+V+TV+InfImprf+Pl+Gen+PxDu3: хобитиʼ
     хось+V+TV+InfImprf+Pl+Dat+PxDu3: ховахатиʼ
     хось+V+TV+InfImprf+Pl+Loc+PxDu3: ховахаˮнатиʼ
     хось+V+TV+InfImprf+Pl+Abl+PxDu3: [ховахататиʼ, ховахаттиʼ]
     хось+V+TV+InfImprf+Pl+Pros+PxDu3: хобиˮманатиʼ
     хось+V+TV+InfImprf+Sg+Nom+PxPl1: ховаваˮ
     хось+V+TV+InfImprf+Sg+Acc+PxPl1: ховаваˮ
     хось+V+TV+InfImprf+Sg+Gen+PxPl1: хованаˮ
     хось+V+TV+InfImprf+Sg+Dat+PxPl1: ховаханаˮ
     хось+V+TV+InfImprf+Sg+Loc+PxPl1: ховахананаˮ
     хось+V+TV+InfImprf+Sg+Abl+PxPl1: [ховахаданаˮ, ховахаднаˮ]
     хось+V+TV+InfImprf+Sg+Pros+PxPl1: ховавнанаˮ
     хось+V+TV+InfImprf+Du+Nom+PxPl1: ховахаюнаˮ
     хось+V+TV+InfImprf+Du+Acc+PxPl1: ховахаюнаˮ
     хось+V+TV+InfImprf+Du+Gen+PxPl1: ховахаюнаˮ
     хось+V+TV+InfImprf+Pl+Nom+PxPl1: хобинаˮ
     хось+V+TV+InfImprf+Pl+Acc+PxPl1: хобинаˮ
     хось+V+TV+InfImprf+Pl+Gen+PxPl1: хобиˮнаˮ
     хось+V+TV+InfImprf+Pl+Dat+PxPl1: ховахаˮнаˮ
     хось+V+TV+InfImprf+Pl+Loc+PxPl1: ховахаˮнанаˮ
     хось+V+TV+InfImprf+Pl+Abl+PxPl1: [ховахатанаˮ, ховахатнаˮ]
     хось+V+TV+InfImprf+Pl+Pros+PxPl1: хобиˮмананаˮ
     хось+V+TV+InfImprf+Sg+Nom+PxPl2: ховараˮ
     хось+V+TV+InfImprf+Sg+Acc+PxPl2: ховамдаˮ
     хось+V+TV+InfImprf+Sg+Gen+PxPl2: ховандаˮ
     хось+V+TV+InfImprf+Sg+Dat+PxPl2: ховахандаˮ
     хось+V+TV+InfImprf+Sg+Loc+PxPl2: ховаханандаˮ
     хось+V+TV+InfImprf+Sg+Abl+PxPl2: ховахадандаˮ
     хось+V+TV+InfImprf+Sg+Pros+PxPl2: ховавнандаˮ
     хось+V+TV+InfImprf+Du+Nom+PxPl2: ховахаюдаˮ
     хось+V+TV+InfImprf+Du+Acc+PxPl2: ховахаюдаˮ
     хось+V+TV+InfImprf+Du+Gen+PxPl2: ховахаютаˮ
     хось+V+TV+InfImprf+Pl+Nom+PxPl2: хобидаˮ
     хось+V+TV+InfImprf+Pl+Acc+PxPl2: хобидаˮ
     хось+V+TV+InfImprf+Pl+Gen+PxPl2: хобитаˮ
     хось+V+TV+InfImprf+Pl+Dat+PxPl2: ховахатаˮ
     хось+V+TV+InfImprf+Pl+Loc+PxPl2: ховахаˮнатаˮ
     хось+V+TV+InfImprf+Pl+Abl+PxPl2: [ховахататаˮ, ховахаттаˮ]
     хось+V+TV+InfImprf+Pl+Pros+PxPl2: хобиˮманатаˮ
     хось+V+TV+InfImprf+Sg+Nom+PxPl3: ховадоʼ
     хось+V+TV+InfImprf+Sg+Acc+PxPl3: ховамдоʼ
     хось+V+TV+InfImprf+Sg+Gen+PxPl3: ховандоʼ
     хось+V+TV+InfImprf+Sg+Dat+PxPl3: ховахандоʼ
     хось+V+TV+InfImprf+Sg+Loc+PxPl3: ховаханандоʼ
     хось+V+TV+InfImprf+Sg+Abl+PxPl3: ховахадандоʼ
     хось+V+TV+InfImprf+Sg+Pros+PxPl3: ховавнандоʼ
     хось+V+TV+InfImprf+Du+Nom+PxPl3: ховахаюдоʼ
     хось+V+TV+InfImprf+Du+Acc+PxPl3: ховахаюдоʼ
     хось+V+TV+InfImprf+Du+Gen+PxPl3: ховахаютоʼ
     хось+V+TV+InfImprf+Pl+Nom+PxPl3: хобидоʼ
     хось+V+TV+InfImprf+Pl+Acc+PxPl3: хобидоʼ
     хось+V+TV+InfImprf+Pl+Gen+PxPl3: хобитоʼ
     хось+V+TV+InfImprf+Pl+Dat+PxPl3: ховахатоʼ
     хось+V+TV+InfImprf+Pl+Loc+PxPl3: ховахаˮнатоʼ
     хось+V+TV+InfImprf+Pl+Abl+PxPl3: [ховахататоʼ, ховахаттоʼ]
     хось+V+TV+InfImprf+Pl+Pros+PxPl3: хобиˮманатоʼ
     хось+V+TV+InfImprf+Pred+Abs: ховад
     хось+V+TV+InfImprf+Pred+Nom+PxSg1: [ховадав, ховадув, ховадами]
#     хось+V+TV+InfImprf+Pred+Nom+PxSg1.2: ховадами
     хось+V+TV+InfImprf+Pred+Acc+PxSg1: [ховадав, ховадув, ховадами]
#     хось+V+TV+InfImprf+Pred+Acc+PxSg1.2: ховадами
     хось+V+TV+InfImprf+Pred+Gen+PxSg1: [ховадан, ховадани]
#     хось+V+TV+InfImprf+Pred+Gen+PxSg1.2: ховадани
     хось+V+TV+InfImprf+Pred+Nom+PxSg2: ховадар
     хось+V+TV+InfImprf+Pred+Acc+PxSg2: ховадамд
     хось+V+TV+InfImprf+Pred+Gen+PxSg2: ховаданд
     хось+V+TV+InfImprf+Pred+Nom+PxSg3: ховадада
     хось+V+TV+InfImprf+Pred+Acc+PxSg3: ховадамда
     хось+V+TV+InfImprf+Pred+Gen+PxSg3: ховаданда
     хось+V+TV+InfImprf+Pred+Nom+PxDu1: ховадамиʼ
     хось+V+TV+InfImprf+Pred+Acc+PxDu1: ховадамиʼ
     хось+V+TV+InfImprf+Pred+Gen+PxDu1: ховаданиʼ
     хось+V+TV+InfImprf+Pred+Nom+PxDu2: ховадариʼ
     хось+V+TV+InfImprf+Pred+Acc+PxDu2: ховадамдиʼ
     хось+V+TV+InfImprf+Pred+Gen+PxDu2: ховадандиʼ
     хось+V+TV+InfImprf+Pred+Nom+PxDu3: ховададиʼ
     хось+V+TV+InfImprf+Pred+Acc+PxDu3: ховадамдиʼ
     хось+V+TV+InfImprf+Pred+Gen+PxDu3: ховадандиʼ
     хось+V+TV+InfImprf+Pred+Nom+PxPl1: ховадаваˮ
     хось+V+TV+InfImprf+Pred+Acc+PxPl1: ховадаваˮ
     хось+V+TV+InfImprf+Pred+Gen+PxPl1: ховаданаˮ
     хось+V+TV+InfImprf+Pred+Nom+PxPl2: ховадараˮ
     хось+V+TV+InfImprf+Pred+Acc+PxPl2: ховадамдаˮ
     хось+V+TV+InfImprf+Pred+Gen+PxPl2: ховадандаˮ
     хось+V+TV+InfImprf+Pred+Nom+PxPl3: ховададоʼ
     хось+V+TV+InfImprf+Pred+Acc+PxPl3: ховадамдоʼ
     хось+V+TV+InfImprf+Pred+Gen+PxPl3: ховадандоʼ
     хось+V+TV+InfImprf+Der/Pr+Abs+Aor+ScSg1: ховадмʼ
     хось+V+TV+InfImprf+Der/Pr+Abs+Aor+ScSg2: хован
     хось+V+TV+InfImprf+Der/Pr+Abs+Aor+ScSg3: хова
     хось+V+TV+InfImprf+Der/Pr+Abs+Aor+ScDu1: хованиʼ
     хось+V+TV+InfImprf+Der/Pr+Abs+Aor+ScDu2: ховадиʼ
     хось+V+TV+InfImprf+Der/Pr+Abs+Aor+ScDu3: ховахаʼ
     хось+V+TV+InfImprf+Der/Pr+Abs+Aor+ScPl1: ховаваˮ
     хось+V+TV+InfImprf+Der/Pr+Abs+Aor+ScPl2: ховадаˮ
     хось+V+TV+InfImprf+Der/Pr+Abs+Aor+ScPl3: ховаˮ
     хось+V+TV+InfImprf+Der/Pr+Abs+Prt1+ScSg1: ховадамзь
     хось+V+TV+InfImprf+Der/Pr+Abs+Prt1+ScSg2: хованась
     хось+V+TV+InfImprf+Der/Pr+Abs+Prt1+ScSg3: ховась
     хось+V+TV+InfImprf+Der/Pr+Abs+Prt1+ScDu1: хованинзь
     хось+V+TV+InfImprf+Der/Pr+Abs+Prt1+ScDu2: ховадинзь
     хось+V+TV+InfImprf+Der/Pr+Abs+Prt1+ScDu3: ховаханзь
     хось+V+TV+InfImprf+Der/Pr+Abs+Prt1+ScPl1: ховаваць
     хось+V+TV+InfImprf+Der/Pr+Abs+Prt1+ScPl2: ховадаць
     хось+V+TV+InfImprf+Der/Pr+Abs+Prt1+ScPl3: ховаць
     хось+V+TV+InfImprf+Der/Pr+Sg+Aor+PxSg1: ховав
     хось+V+TV+InfImprf+Der/Pr+Sg+Aor+PxSg2: ховар
     хось+V+TV+InfImprf+Der/Pr+Sg+Aor+PxSg3: ховада
     хось+V+TV+InfImprf+Der/Pr+Sg+Aor+PxDu1: ховамиʼ
     хось+V+TV+InfImprf+Der/Pr+Sg+Aor+PxDu2: ховариʼ
     хось+V+TV+InfImprf+Der/Pr+Sg+Aor+PxDu3: ховадиʼ
     хось+V+TV+InfImprf+Der/Pr+Sg+Aor+PxPl1: ховаваˮ
     хось+V+TV+InfImprf+Der/Pr+Sg+Aor+PxPl2: ховараˮ
     хось+V+TV+InfImprf+Der/Pr+Sg+Aor+PxPl3: ховадоʼ
     хось+V+TV+InfImprf+Der/Pr+Sg+Prt1+PxSg1: ховавась
     хось+V+TV+InfImprf+Der/Pr+Sg+Prt1+PxSg2: ховарась
     хось+V+TV+InfImprf+Der/Pr+Sg+Prt1+PxSg3: ховадась
     хось+V+TV+InfImprf+Der/Pr+Sg+Prt1+PxDu1: ховаминзь
     хось+V+TV+InfImprf+Der/Pr+Sg+Prt1+PxDu2: ховаринзь
     хось+V+TV+InfImprf+Der/Pr+Sg+Prt1+PxDu3: ховадинзь
     хось+V+TV+InfImprf+Der/Pr+Sg+Prt1+PxPl1: ховаваць
     хось+V+TV+InfImprf+Der/Pr+Sg+Prt1+PxPl2: ховараць
     хось+V+TV+InfImprf+Der/Pr+Sg+Prt1+PxPl3: ховадонзь
     хось+V+TV+InfImprf+Der/Pr+Du+Aor+PxSg1: ховахаюн
     хось+V+TV+InfImprf+Der/Pr+Du+Aor+PxSg2: ховахаюд
     хось+V+TV+InfImprf+Der/Pr+Du+Aor+PxSg3: ховахаюда
     хось+V+TV+InfImprf+Der/Pr+Du+Aor+PxDu1: ховахаюниʼ
     хось+V+TV+InfImprf+Der/Pr+Du+Aor+PxDu2: ховахаюдиʼ
     хось+V+TV+InfImprf+Der/Pr+Du+Aor+PxDu3: ховахаюдиʼ
     хось+V+TV+InfImprf+Der/Pr+Du+Aor+PxPl1: ховахаюнаˮ
     хось+V+TV+InfImprf+Der/Pr+Du+Aor+PxPl2: ховахаюдаˮ
     хось+V+TV+InfImprf+Der/Pr+Du+Aor+PxPl3: ховахаюдоʼ
     хось+V+TV+InfImprf+Der/Pr+Du+Prt1+PxSg1: ховахаюнась
     хось+V+TV+InfImprf+Der/Pr+Du+Prt1+PxSg2: ховахаюдась
     хось+V+TV+InfImprf+Der/Pr+Du+Prt1+PxSg3: ховахаюдась
     хось+V+TV+InfImprf+Der/Pr+Du+Prt1+PxDu1: ховахаюнинзь
     хось+V+TV+InfImprf+Der/Pr+Du+Prt1+PxDu2: ховахаюдинзь
     хось+V+TV+InfImprf+Der/Pr+Du+Prt1+PxDu3: ховахаюдинзь
     хось+V+TV+InfImprf+Der/Pr+Du+Prt1+PxPl1: ховахаюнаць
     хось+V+TV+InfImprf+Der/Pr+Du+Prt1+PxPl2: ховахаюдаць
     хось+V+TV+InfImprf+Der/Pr+Du+Prt1+PxPl3: ховахаюдонзь
     хось+V+TV+InfImprf+Der/Pr+Pl+Aor+PxSg1: хобин
     хось+V+TV+InfImprf+Der/Pr+Pl+Aor+PxSg2: хобид
     хось+V+TV+InfImprf+Der/Pr+Pl+Aor+PxSg3: хобида
     хось+V+TV+InfImprf+Der/Pr+Pl+Aor+PxDu1: хобиниʼ
     хось+V+TV+InfImprf+Der/Pr+Pl+Aor+PxDu2: хобидиʼ
     хось+V+TV+InfImprf+Der/Pr+Pl+Aor+PxDu3: хобидиʼ
     хось+V+TV+InfImprf+Der/Pr+Pl+Aor+PxPl1: хобинаˮ
     хось+V+TV+InfImprf+Der/Pr+Pl+Aor+PxPl2: хобидаˮ
     хось+V+TV+InfImprf+Der/Pr+Pl+Aor+PxPl3: хобидоʼ
     хось+V+TV+InfImprf+Der/Pr+Pl+Prt1+PxSg1: хобинась
     хось+V+TV+InfImprf+Der/Pr+Pl+Prt1+PxSg2: хобидась
     хось+V+TV+InfImprf+Der/Pr+Pl+Prt1+PxSg3: хобидась
     хось+V+TV+InfImprf+Der/Pr+Pl+Prt1+PxDu1: хобининзь
     хось+V+TV+InfImprf+Der/Pr+Pl+Prt1+PxDu2: хобидинзь
     хось+V+TV+InfImprf+Der/Pr+Pl+Prt1+PxDu3: хобидинзь
     хось+V+TV+InfImprf+Der/Pr+Pl+Prt1+PxPl1: хобинаць
     хось+V+TV+InfImprf+Der/Pr+Pl+Prt1+PxPl2: хобидаць
     хось+V+TV+InfImprf+Der/Pr+Pl+Prt1+PxPl3: хобидонзь
     хось+V+TV+InfImprf+Tra: ховаӈэ
     хось+V+TV+InfImprf+Car: ховасиˮ
     хось+V+TV+InfImprf+Equ: ховадаремʼ
     хось+V+TV+InfImprf+Equ+Lat: ховадаревʼ
     хось+V+TV+InfPrf+Sg+Nom+Abs: хоˮма
     хось+V+TV+InfPrf+Sg+Acc+Abs: хоˮмамʼ
     хось+V+TV+InfPrf+Sg+Gen+Abs: хоˮмаʼ
     хось+V+TV+InfPrf+Sg+Dat+Abs: хоˮманʼ
     хось+V+TV+InfPrf+Sg+Loc+Abs: хоˮмахана
     хось+V+TV+InfPrf+Sg+Abl+Abs: хоˮмахад
     хось+V+TV+InfPrf+Sg+Pros+Abs: хоˮмавна
     хось+V+TV+InfPrf+Du+Nom+Abs: хоˮмахаʼ
     хось+V+TV+InfPrf+Du+Acc+Abs: хоˮмахаʼ
     хось+V+TV+InfPrf+Du+Gen+Abs: хоˮмахаʼ
     хось+V+TV+InfPrf+Pl+Nom+Abs: хоˮмаˮ
     хось+V+TV+InfPrf+Pl+Acc+Abs: хоˮми
     хось+V+TV+InfPrf+Pl+Gen+Abs: хоˮмиˮ
     хось+V+TV+InfPrf+Pl+Dat+Abs: хоˮмахаˮ
     хось+V+TV+InfPrf+Pl+Loc+Abs: хоˮмахаˮна
     хось+V+TV+InfPrf+Pl+Abl+Abs: хоˮмахат
     хось+V+TV+InfPrf+Pl+Pros+Abs: хоˮмиˮмана
     хось+V+TV+InfPrf+Sg+Nom+PxSg1: [хоˮмав, хоˮмами]
#     хось+V+TV+InfPrf+Sg+Nom+PxSg1.2: хоˮмами
     хось+V+TV+InfPrf+Sg+Acc+PxSg1: [хоˮмав, хоˮмами]
#     хось+V+TV+InfPrf+Sg+Acc+PxSg1.2: хоˮмами
     хось+V+TV+InfPrf+Sg+Gen+PxSg1: [хоˮман, хоˮмани]
#     хось+V+TV+InfPrf+Sg+Gen+PxSg1.2: хоˮмани
     хось+V+TV+InfPrf+Sg+Dat+PxSg1: [хоˮмахан, хоˮмахани]
#     хось+V+TV+InfPrf+Sg+Dat+PxSg1.2: хоˮмахани
     хось+V+TV+InfPrf+Sg+Loc+PxSg1: [хоˮмаханан, хоˮмаханани]
#     хось+V+TV+InfPrf+Sg+Loc+PxSg1.2: хоˮмаханани
     хось+V+TV+InfPrf+Sg+Abl+PxSg1: [хоˮмахадан, хоˮмахадани, хоˮмахадни]
#     хось+V+TV+InfPrf+Sg+Abl+PxSg1.2: [хоˮмахадани, хоˮмахадни]
     хось+V+TV+InfPrf+Sg+Pros+PxSg1: [хоˮмавнан, хоˮмавнани]
#     хось+V+TV+InfPrf+Sg+Pros+PxSg1.2: хоˮмавнани
     хось+V+TV+InfPrf+Du+Nom+PxSg1: [хоˮмахаюн, хоˮмахаюни]
#     хось+V+TV+InfPrf+Du+Nom+PxSg1.2: хоˮмахаюни
     хось+V+TV+InfPrf+Du+Acc+PxSg1: [хоˮмахаюн, хоˮмахаюни]
#     хось+V+TV+InfPrf+Du+Acc+PxSg1.2: хоˮмахаюни
     хось+V+TV+InfPrf+Du+Gen+PxSg1: [хоˮмахаюн, хоˮмахаюни]
#     хось+V+TV+InfPrf+Du+Gen+PxSg1.2: хоˮмахаюни
     хось+V+TV+InfPrf+Pl+Nom+PxSg1: [хоˮмин, хоˮмини]
#     хось+V+TV+InfPrf+Pl+Nom+PxSg1.2: хоˮмини
     хось+V+TV+InfPrf+Pl+Acc+PxSg1: [хоˮмин, хоˮмини]
#     хось+V+TV+InfPrf+Pl+Acc+PxSg1.2: хоˮмини
     хось+V+TV+InfPrf+Pl+Gen+PxSg1: [хоˮмиˮн, хоˮмиˮни]
#     хось+V+TV+InfPrf+Pl+Gen+PxSg1.2: хоˮмиˮни
     хось+V+TV+InfPrf+Pl+Dat+PxSg1: [хоˮмахаˮн, хоˮмахаˮни]
#     хось+V+TV+InfPrf+Pl+Dat+PxSg1.2: хоˮмахаˮни
     хось+V+TV+InfPrf+Pl+Loc+PxSg1: [хоˮмахаˮнан, хоˮмахаˮнани]
#     хось+V+TV+InfPrf+Pl+Loc+PxSg1.2: хоˮмахаˮнани
     хось+V+TV+InfPrf+Pl+Abl+PxSg1: [хоˮмахатан, хоˮмахатани, хоˮмахатни]
#     хось+V+TV+InfPrf+Pl+Abl+PxSg1.2: [хоˮмахатани, хоˮмахатни]
     хось+V+TV+InfPrf+Pl+Pros+PxSg1: [хоˮмиˮманан, хоˮмиˮманани]
#     хось+V+TV+InfPrf+Pl+Pros+PxSg1.2: хоˮмиˮманани
     хось+V+TV+InfPrf+Sg+Nom+PxSg2: хоˮмар
     хось+V+TV+InfPrf+Sg+Acc+PxSg2: хоˮмамд
     хось+V+TV+InfPrf+Sg+Gen+PxSg2: хоˮманд
     хось+V+TV+InfPrf+Sg+Dat+PxSg2: хоˮмаханд
     хось+V+TV+InfPrf+Sg+Loc+PxSg2: хоˮмахананд
     хось+V+TV+InfPrf+Sg+Abl+PxSg2: хоˮмахаданд
     хось+V+TV+InfPrf+Sg+Pros+PxSg2: хоˮмавнанд
     хось+V+TV+InfPrf+Du+Nom+PxSg2: хоˮмахаюд
     хось+V+TV+InfPrf+Du+Acc+PxSg2: хоˮмахаюд
     хось+V+TV+InfPrf+Du+Gen+PxSg2: хоˮмахают
     хось+V+TV+InfPrf+Pl+Nom+PxSg2: хоˮмид
     хось+V+TV+InfPrf+Pl+Acc+PxSg2: хоˮмид
     хось+V+TV+InfPrf+Pl+Gen+PxSg2: хоˮмит
     хось+V+TV+InfPrf+Pl+Dat+PxSg2: хоˮмахат
     хось+V+TV+InfPrf+Pl+Loc+PxSg2: хоˮмахаˮнат
     хось+V+TV+InfPrf+Pl+Abl+PxSg2: хоˮмахатат
     хось+V+TV+InfPrf+Pl+Pros+PxSg2: хоˮмиˮманат
     хось+V+TV+InfPrf+Sg+Nom+PxSg3: хоˮмада
     хось+V+TV+InfPrf+Sg+Acc+PxSg3: хоˮмамда
     хось+V+TV+InfPrf+Sg+Gen+PxSg3: хоˮманда
     хось+V+TV+InfPrf+Sg+Dat+PxSg3: хоˮмаханда
     хось+V+TV+InfPrf+Sg+Loc+PxSg3: хоˮмахананда
     хось+V+TV+InfPrf+Sg+Abl+PxSg3: хоˮмахаданда
     хось+V+TV+InfPrf+Sg+Pros+PxSg3: хоˮмавнанда
     хось+V+TV+InfPrf+Du+Nom+PxSg3: хоˮмахаюда
     хось+V+TV+InfPrf+Du+Acc+PxSg3: хоˮмахаюда
     хось+V+TV+InfPrf+Du+Gen+PxSg3: хоˮмахаюта
     хось+V+TV+InfPrf+Pl+Nom+PxSg3: хоˮмида
     хось+V+TV+InfPrf+Pl+Acc+PxSg3: хоˮмида
     хось+V+TV+InfPrf+Pl+Gen+PxSg3: хоˮмита
     хось+V+TV+InfPrf+Pl+Dat+PxSg3: хоˮмахата
     хось+V+TV+InfPrf+Pl+Loc+PxSg3: хоˮмахаˮната
     хось+V+TV+InfPrf+Pl+Abl+PxSg3: [хоˮмахатата, хоˮмахатта]
     хось+V+TV+InfPrf+Pl+Pros+PxSg3: хоˮмиˮманата
     хось+V+TV+InfPrf+Sg+Nom+PxDu1: хоˮмамиʼ
     хось+V+TV+InfPrf+Sg+Acc+PxDu1: хоˮмамиʼ
     хось+V+TV+InfPrf+Sg+Gen+PxDu1: хоˮманиʼ
     хось+V+TV+InfPrf+Sg+Dat+PxDu1: хоˮмаханиʼ
     хось+V+TV+InfPrf+Sg+Loc+PxDu1: хоˮмахананиʼ
     хось+V+TV+InfPrf+Sg+Abl+PxDu1: [хоˮмахаданиʼ, хоˮмахадниʼ]
     хось+V+TV+InfPrf+Sg+Pros+PxDu1: хоˮмавнаниʼ
     хось+V+TV+InfPrf+Du+Nom+PxDu1: хоˮмахаюниʼ
     хось+V+TV+InfPrf+Du+Acc+PxDu1: хоˮмахаюниʼ
     хось+V+TV+InfPrf+Du+Gen+PxDu1: хоˮмахаюниʼ
     хось+V+TV+InfPrf+Pl+Nom+PxDu1: хоˮминиʼ
     хось+V+TV+InfPrf+Pl+Acc+PxDu1: хоˮминиʼ
     хось+V+TV+InfPrf+Pl+Gen+PxDu1: хоˮмиˮниʼ
     хось+V+TV+InfPrf+Pl+Dat+PxDu1: хоˮмахаˮниʼ
     хось+V+TV+InfPrf+Pl+Loc+PxDu1: хоˮмахаˮнаниʼ
     хось+V+TV+InfPrf+Pl+Abl+PxDu1: [хоˮмахатаниʼ, хоˮмахатниʼ]
     хось+V+TV+InfPrf+Pl+Pros+PxDu1: хоˮмиˮмананиʼ
     хось+V+TV+InfPrf+Sg+Nom+PxDu2: хоˮмариʼ
     хось+V+TV+InfPrf+Sg+Acc+PxDu2: хоˮмамдиʼ
     хось+V+TV+InfPrf+Sg+Gen+PxDu2: хоˮмандиʼ
     хось+V+TV+InfPrf+Sg+Dat+PxDu2: хоˮмахандиʼ
     хось+V+TV+InfPrf+Sg+Loc+PxDu2: хоˮмаханандиʼ
     хось+V+TV+InfPrf+Sg+Abl+PxDu2: хоˮмахадандиʼ
     хось+V+TV+InfPrf+Sg+Pros+PxDu2: хоˮмавнандиʼ
     хось+V+TV+InfPrf+Du+Nom+PxDu2: хоˮмахаюдиʼ
     хось+V+TV+InfPrf+Du+Acc+PxDu2: хоˮмахаюдиʼ
     хось+V+TV+InfPrf+Du+Gen+PxDu2: хоˮмахаютиʼ
     хось+V+TV+InfPrf+Pl+Nom+PxDu2: хоˮмидиʼ
     хось+V+TV+InfPrf+Pl+Acc+PxDu2: хоˮмидиʼ
     хось+V+TV+InfPrf+Pl+Gen+PxDu2: хоˮмитиʼ
     хось+V+TV+InfPrf+Pl+Dat+PxDu2: хоˮмахатиʼ
     хось+V+TV+InfPrf+Pl+Loc+PxDu2: хоˮмахаˮнатиʼ
     хось+V+TV+InfPrf+Pl+Abl+PxDu2: [хоˮмахататиʼ, хоˮмахаттиʼ]
     хось+V+TV+InfPrf+Pl+Pros+PxDu2: хоˮмиˮманатиʼ
     хось+V+TV+InfPrf+Sg+Nom+PxDu3: хоˮмадиʼ
     хось+V+TV+InfPrf+Sg+Acc+PxDu3: хоˮмамдиʼ
     хось+V+TV+InfPrf+Sg+Gen+PxDu3: хоˮмандиʼ
     хось+V+TV+InfPrf+Sg+Dat+PxDu3: хоˮмахандиʼ
     хось+V+TV+InfPrf+Sg+Loc+PxDu3: хоˮмаханандиʼ
     хось+V+TV+InfPrf+Sg+Abl+PxDu3: хоˮмахадандиʼ
     хось+V+TV+InfPrf+Sg+Pros+PxDu3: хоˮмавнандиʼ
     хось+V+TV+InfPrf+Du+Nom+PxDu3: хоˮмахаюдиʼ
     хось+V+TV+InfPrf+Du+Acc+PxDu3: хоˮмахаюдиʼ
     хось+V+TV+InfPrf+Du+Gen+PxDu3: хоˮмахаютиʼ
     хось+V+TV+InfPrf+Pl+Nom+PxDu3: хоˮмидиʼ
     хось+V+TV+InfPrf+Pl+Acc+PxDu3: хоˮмидиʼ
     хось+V+TV+InfPrf+Pl+Gen+PxDu3: хоˮмитиʼ
     хось+V+TV+InfPrf+Pl+Dat+PxDu3: хоˮмахатиʼ
     хось+V+TV+InfPrf+Pl+Loc+PxDu3: хоˮмахаˮнатиʼ
     хось+V+TV+InfPrf+Pl+Abl+PxDu3: [хоˮмахататиʼ, хоˮмахаттиʼ]
     хось+V+TV+InfPrf+Pl+Pros+PxDu3: хоˮмиˮманатиʼ
     хось+V+TV+InfPrf+Sg+Nom+PxPl1: хоˮмаваˮ
     хось+V+TV+InfPrf+Sg+Acc+PxPl1: хоˮмаваˮ
     хось+V+TV+InfPrf+Sg+Gen+PxPl1: хоˮманаˮ
     хось+V+TV+InfPrf+Sg+Dat+PxPl1: хоˮмаханаˮ
     хось+V+TV+InfPrf+Sg+Loc+PxPl1: хоˮмахананаˮ
     хось+V+TV+InfPrf+Sg+Abl+PxPl1: [хоˮмахаданаˮ, хоˮмахаднаˮ]
     хось+V+TV+InfPrf+Sg+Pros+PxPl1: хоˮмавнанаˮ
     хось+V+TV+InfPrf+Du+Nom+PxPl1: хоˮмахаюнаˮ
     хось+V+TV+InfPrf+Du+Acc+PxPl1: хоˮмахаюнаˮ
     хось+V+TV+InfPrf+Du+Gen+PxPl1: хоˮмахаюнаˮ
     хось+V+TV+InfPrf+Pl+Nom+PxPl1: хоˮминаˮ
     хось+V+TV+InfPrf+Pl+Acc+PxPl1: хоˮминаˮ
     хось+V+TV+InfPrf+Pl+Gen+PxPl1: хоˮмиˮнаˮ
     хось+V+TV+InfPrf+Pl+Dat+PxPl1: хоˮмахаˮнаˮ
     хось+V+TV+InfPrf+Pl+Loc+PxPl1: хоˮмахаˮнанаˮ
     хось+V+TV+InfPrf+Pl+Abl+PxPl1: [хоˮмахатанаˮ, хоˮмахатнаˮ]
     хось+V+TV+InfPrf+Pl+Pros+PxPl1: хоˮмиˮмананаˮ
     хось+V+TV+InfPrf+Sg+Nom+PxPl2: хоˮмараˮ
     хось+V+TV+InfPrf+Sg+Acc+PxPl2: хоˮмамдаˮ
     хось+V+TV+InfPrf+Sg+Gen+PxPl2: хоˮмандаˮ
     хось+V+TV+InfPrf+Sg+Dat+PxPl2: хоˮмахандаˮ
     хось+V+TV+InfPrf+Sg+Loc+PxPl2: хоˮмаханандаˮ
     хось+V+TV+InfPrf+Sg+Abl+PxPl2: хоˮмахадандаˮ
     хось+V+TV+InfPrf+Sg+Pros+PxPl2: хоˮмавнандаˮ
     хось+V+TV+InfPrf+Du+Nom+PxPl2: хоˮмахаюдаˮ
     хось+V+TV+InfPrf+Du+Acc+PxPl2: хоˮмахаюдаˮ
     хось+V+TV+InfPrf+Du+Gen+PxPl2: хоˮмахаютаˮ
     хось+V+TV+InfPrf+Pl+Nom+PxPl2: хоˮмидаˮ
     хось+V+TV+InfPrf+Pl+Acc+PxPl2: хоˮмидаˮ
     хось+V+TV+InfPrf+Pl+Gen+PxPl2: хоˮмитаˮ
     хось+V+TV+InfPrf+Pl+Dat+PxPl2: хоˮмахатаˮ
     хось+V+TV+InfPrf+Pl+Loc+PxPl2: хоˮмахаˮнатаˮ
     хось+V+TV+InfPrf+Pl+Abl+PxPl2: [хоˮмахататаˮ, хоˮмахаттаˮ]
     хось+V+TV+InfPrf+Pl+Pros+PxPl2: хоˮмиˮманатаˮ
     хось+V+TV+InfPrf+Sg+Nom+PxPl3: хоˮмадоʼ
     хось+V+TV+InfPrf+Sg+Acc+PxPl3: хоˮмамдоʼ
     хось+V+TV+InfPrf+Sg+Gen+PxPl3: хоˮмандоʼ
     хось+V+TV+InfPrf+Sg+Dat+PxPl3: хоˮмахандоʼ
     хось+V+TV+InfPrf+Sg+Loc+PxPl3: хоˮмаханандоʼ
     хось+V+TV+InfPrf+Sg+Abl+PxPl3: хоˮмахадандоʼ
     хось+V+TV+InfPrf+Sg+Pros+PxPl3: хоˮмавнандоʼ
     хось+V+TV+InfPrf+Du+Nom+PxPl3: хоˮмахаюдоʼ
     хось+V+TV+InfPrf+Du+Acc+PxPl3: хоˮмахаюдоʼ
     хось+V+TV+InfPrf+Du+Gen+PxPl3: хоˮмахаютоʼ
     хось+V+TV+InfPrf+Pl+Nom+PxPl3: хоˮмидоʼ
     хось+V+TV+InfPrf+Pl+Acc+PxPl3: хоˮмидоʼ
     хось+V+TV+InfPrf+Pl+Gen+PxPl3: хоˮмитоʼ
     хось+V+TV+InfPrf+Pl+Dat+PxPl3: хоˮмахатоʼ
     хось+V+TV+InfPrf+Pl+Loc+PxPl3: хоˮмахаˮнатоʼ
     хось+V+TV+InfPrf+Pl+Abl+PxPl3: [хоˮмахататоʼ, хоˮмахаттоʼ]
     хось+V+TV+InfPrf+Pl+Pros+PxPl3: хоˮмиˮманатоʼ
     хось+V+TV+InfPrf+Pred+Abs: хоˮмад
     хось+V+TV+InfPrf+Pred+Nom+PxSg1: [хоˮмадав, хоˮмадув, хоˮмадами]
#     хось+V+TV+InfPrf+Pred+Nom+PxSg1.2: хоˮмадами
     хось+V+TV+InfPrf+Pred+Acc+PxSg1: [хоˮмадав, хоˮмадув, хоˮмадами]
#     хось+V+TV+InfPrf+Pred+Acc+PxSg1.2: хоˮмадами
     хось+V+TV+InfPrf+Pred+Gen+PxSg1: [хоˮмадан, хоˮмадани]
#     хось+V+TV+InfPrf+Pred+Gen+PxSg1.2: хоˮмадани
     хось+V+TV+InfPrf+Pred+Nom+PxSg2: хоˮмадар
     хось+V+TV+InfPrf+Pred+Acc+PxSg2: хоˮмадамд
     хось+V+TV+InfPrf+Pred+Gen+PxSg2: хоˮмаданд
     хось+V+TV+InfPrf+Pred+Nom+PxSg3: хоˮмадада
     хось+V+TV+InfPrf+Pred+Acc+PxSg3: хоˮмадамда
     хось+V+TV+InfPrf+Pred+Gen+PxSg3: хоˮмаданда
     хось+V+TV+InfPrf+Pred+Nom+PxDu1: хоˮмадамиʼ
     хось+V+TV+InfPrf+Pred+Acc+PxDu1: хоˮмадамиʼ
     хось+V+TV+InfPrf+Pred+Gen+PxDu1: хоˮмаданиʼ
     хось+V+TV+InfPrf+Pred+Nom+PxDu2: хоˮмадариʼ
     хось+V+TV+InfPrf+Pred+Acc+PxDu2: хоˮмадамдиʼ
     хось+V+TV+InfPrf+Pred+Gen+PxDu2: хоˮмадандиʼ
     хось+V+TV+InfPrf+Pred+Nom+PxDu3: хоˮмададиʼ
     хось+V+TV+InfPrf+Pred+Acc+PxDu3: хоˮмадамдиʼ
     хось+V+TV+InfPrf+Pred+Gen+PxDu3: хоˮмадандиʼ
     хось+V+TV+InfPrf+Pred+Nom+PxPl1: хоˮмадаваˮ
     хось+V+TV+InfPrf+Pred+Acc+PxPl1: хоˮмадаваˮ
     хось+V+TV+InfPrf+Pred+Gen+PxPl1: хоˮмаданаˮ
     хось+V+TV+InfPrf+Pred+Nom+PxPl2: хоˮмадараˮ
     хось+V+TV+InfPrf+Pred+Acc+PxPl2: хоˮмадамдаˮ
     хось+V+TV+InfPrf+Pred+Gen+PxPl2: хоˮмадандаˮ
     хось+V+TV+InfPrf+Pred+Nom+PxPl3: хоˮмададоʼ
     хось+V+TV+InfPrf+Pred+Acc+PxPl3: хоˮмадамдоʼ
     хось+V+TV+InfPrf+Pred+Gen+PxPl3: хоˮмадандоʼ

# What part of speech is this
# After each derivation there should be a new pos
  Verb - хось with Pr derivation: # Verb 'to find / löytää' - full paradigm
     хось+V+TV+InfPrf+Der/Pr+Abs+Aor+ScSg1: хоˮмадмʼ
     хось+V+TV+InfPrf+Der/Pr+Abs+Aor+ScSg2: хоˮман
     хось+V+TV+InfPrf+Der/Pr+Abs+Aor+ScSg3: хоˮма
     хось+V+TV+InfPrf+Der/Pr+Abs+Aor+ScDu1: хоˮманиʼ
     хось+V+TV+InfPrf+Der/Pr+Abs+Aor+ScDu2: хоˮмадиʼ
     хось+V+TV+InfPrf+Der/Pr+Abs+Aor+ScDu3: хоˮмахаʼ
     хось+V+TV+InfPrf+Der/Pr+Abs+Aor+ScPl1: хоˮмаваˮ
     хось+V+TV+InfPrf+Der/Pr+Abs+Aor+ScPl2: хоˮмадаˮ
     хось+V+TV+InfPrf+Der/Pr+Abs+Aor+ScPl3: хоˮмаˮ
     хось+V+TV+InfPrf+Der/Pr+Abs+Prt1+ScSg1: хоˮмадамзь
     хось+V+TV+InfPrf+Der/Pr+Abs+Prt1+ScSg2: хоˮманась
     хось+V+TV+InfPrf+Der/Pr+Abs+Prt1+ScSg3: хоˮмась
     хось+V+TV+InfPrf+Der/Pr+Abs+Prt1+ScDu1: хоˮманинзь
     хось+V+TV+InfPrf+Der/Pr+Abs+Prt1+ScDu2: хоˮмадинзь
     хось+V+TV+InfPrf+Der/Pr+Abs+Prt1+ScDu3: хоˮмаханзь
     хось+V+TV+InfPrf+Der/Pr+Abs+Prt1+ScPl1: хоˮмаваць
     хось+V+TV+InfPrf+Der/Pr+Abs+Prt1+ScPl2: хоˮмадаць
     хось+V+TV+InfPrf+Der/Pr+Abs+Prt1+ScPl3: хоˮмаць
     хось+V+TV+InfPrf+Der/Pr+Sg+Aor+PxSg1: хоˮмав
     хось+V+TV+InfPrf+Der/Pr+Sg+Aor+PxSg2: хоˮмар
     хось+V+TV+InfPrf+Der/Pr+Sg+Aor+PxSg3: хоˮмада
     хось+V+TV+InfPrf+Der/Pr+Sg+Aor+PxDu1: хоˮмамиʼ
     хось+V+TV+InfPrf+Der/Pr+Sg+Aor+PxDu2: хоˮмариʼ
     хось+V+TV+InfPrf+Der/Pr+Sg+Aor+PxDu3: хоˮмадиʼ
     хось+V+TV+InfPrf+Der/Pr+Sg+Aor+PxPl1: хоˮмаваˮ
     хось+V+TV+InfPrf+Der/Pr+Sg+Aor+PxPl2: хоˮмараˮ
     хось+V+TV+InfPrf+Der/Pr+Sg+Aor+PxPl3: хоˮмадоʼ
     хось+V+TV+InfPrf+Der/Pr+Sg+Prt1+PxSg1: хоˮмавась
     хось+V+TV+InfPrf+Der/Pr+Sg+Prt1+PxSg2: хоˮмарась
     хось+V+TV+InfPrf+Der/Pr+Sg+Prt1+PxSg3: хоˮмадась
     хось+V+TV+InfPrf+Der/Pr+Sg+Prt1+PxDu1: хоˮмаминзь
     хось+V+TV+InfPrf+Der/Pr+Sg+Prt1+PxDu2: хоˮмаринзь
     хось+V+TV+InfPrf+Der/Pr+Sg+Prt1+PxDu3: хоˮмадинзь
     хось+V+TV+InfPrf+Der/Pr+Sg+Prt1+PxPl1: хоˮмаваць
     хось+V+TV+InfPrf+Der/Pr+Sg+Prt1+PxPl2: хоˮмараць
     хось+V+TV+InfPrf+Der/Pr+Sg+Prt1+PxPl3: хоˮмадонзь
     хось+V+TV+InfPrf+Der/Pr+Du+Aor+PxSg1: хоˮмахаюн
     хось+V+TV+InfPrf+Der/Pr+Du+Aor+PxSg2: хоˮмахаюд
     хось+V+TV+InfPrf+Der/Pr+Du+Aor+PxSg3: хоˮмахаюда
     хось+V+TV+InfPrf+Der/Pr+Du+Aor+PxDu1: хоˮмахаюниʼ
     хось+V+TV+InfPrf+Der/Pr+Du+Aor+PxDu2: хоˮмахаюдиʼ
     хось+V+TV+InfPrf+Der/Pr+Du+Aor+PxDu3: хоˮмахаюдиʼ
     хось+V+TV+InfPrf+Der/Pr+Du+Aor+PxPl1: хоˮмахаюнаˮ
     хось+V+TV+InfPrf+Der/Pr+Du+Aor+PxPl2: хоˮмахаюдаˮ
     хось+V+TV+InfPrf+Der/Pr+Du+Aor+PxPl3: хоˮмахаюдоʼ
     хось+V+TV+InfPrf+Der/Pr+Du+Prt1+PxSg1: хоˮмахаюнась
     хось+V+TV+InfPrf+Der/Pr+Du+Prt1+PxSg2: хоˮмахаюдась
     хось+V+TV+InfPrf+Der/Pr+Du+Prt1+PxSg3: хоˮмахаюдась
     хось+V+TV+InfPrf+Der/Pr+Du+Prt1+PxDu1: хоˮмахаюнинзь
     хось+V+TV+InfPrf+Der/Pr+Du+Prt1+PxDu2: хоˮмахаюдинзь
     хось+V+TV+InfPrf+Der/Pr+Du+Prt1+PxDu3: хоˮмахаюдинзь
     хось+V+TV+InfPrf+Der/Pr+Du+Prt1+PxPl1: хоˮмахаюнаць
     хось+V+TV+InfPrf+Der/Pr+Du+Prt1+PxPl2: хоˮмахаюдаць
     хось+V+TV+InfPrf+Der/Pr+Du+Prt1+PxPl3: хоˮмахаюдонзь
     хось+V+TV+InfPrf+Der/Pr+Pl+Aor+PxSg1: хоˮмин
     хось+V+TV+InfPrf+Der/Pr+Pl+Aor+PxSg2: хоˮмид
     хось+V+TV+InfPrf+Der/Pr+Pl+Aor+PxSg3: хоˮмида
     хось+V+TV+InfPrf+Der/Pr+Pl+Aor+PxDu1: хоˮминиʼ
     хось+V+TV+InfPrf+Der/Pr+Pl+Aor+PxDu2: хоˮмидиʼ
     хось+V+TV+InfPrf+Der/Pr+Pl+Aor+PxDu3: хоˮмидиʼ
     хось+V+TV+InfPrf+Der/Pr+Pl+Aor+PxPl1: хоˮминаˮ
     хось+V+TV+InfPrf+Der/Pr+Pl+Aor+PxPl2: хоˮмидаˮ
     хось+V+TV+InfPrf+Der/Pr+Pl+Aor+PxPl3: хоˮмидоʼ
     хось+V+TV+InfPrf+Der/Pr+Pl+Prt1+PxSg1: хоˮминась
     хось+V+TV+InfPrf+Der/Pr+Pl+Prt1+PxSg2: хоˮмидась
     хось+V+TV+InfPrf+Der/Pr+Pl+Prt1+PxSg3: хоˮмидась
     хось+V+TV+InfPrf+Der/Pr+Pl+Prt1+PxDu1: хоˮмининзь
     хось+V+TV+InfPrf+Der/Pr+Pl+Prt1+PxDu2: хоˮмидинзь
     хось+V+TV+InfPrf+Der/Pr+Pl+Prt1+PxDu3: хоˮмидинзь
     хось+V+TV+InfPrf+Der/Pr+Pl+Prt1+PxPl1: хоˮминаць
     хось+V+TV+InfPrf+Der/Pr+Pl+Prt1+PxPl2: хоˮмидаць
     хось+V+TV+InfPrf+Der/Pr+Pl+Prt1+PxPl3: хоˮмидонзь
     хось+V+TV+InfPrf+Tra: хоˮмаӈэ
     хось+V+TV+InfPrf+Car: хоˮмасиˮ
     хось+V+TV+InfPrf+Equ: хоˮмадаремʼ
     хось+V+TV+InfPrf+Equ+Lat: хоˮмадаревʼ
     хось+V+TV+PrcImprf+Sg+Nom+Abs: хона
     хось+V+TV+PrcImprf+Sg+Acc+Abs: хонамʼ
     хось+V+TV+PrcImprf+Sg+Gen+Abs: хонаʼ
     хось+V+TV+PrcImprf+Sg+Dat+Abs: хонанʼ
     хось+V+TV+PrcImprf+Sg+Loc+Abs: хонахана
     хось+V+TV+PrcImprf+Sg+Abl+Abs: хонахад
     хось+V+TV+PrcImprf+Sg+Pros+Abs: хонавна
     хось+V+TV+PrcImprf+Du+Nom+Abs: хонахаʼ
     хось+V+TV+PrcImprf+Du+Acc+Abs: хонахаʼ
     хось+V+TV+PrcImprf+Du+Gen+Abs: хонахаʼ
     хось+V+TV+PrcImprf+Pl+Nom+Abs: хонаˮ
     хось+V+TV+PrcImprf+Pl+Acc+Abs: хони
     хось+V+TV+PrcImprf+Pl+Gen+Abs: хониˮ
     хось+V+TV+PrcImprf+Pl+Dat+Abs: хонахаˮ
     хось+V+TV+PrcImprf+Pl+Loc+Abs: хонахаˮна
     хось+V+TV+PrcImprf+Pl+Abl+Abs: хонахат
     хось+V+TV+PrcImprf+Pl+Pros+Abs: хониˮмана
     хось+V+TV+PrcImprf+Sg+Nom+PxSg1: [хонав, хонами]
#     хось+V+TV+PrcImprf+Sg+Nom+PxSg1.2: хонами
     хось+V+TV+PrcImprf+Sg+Acc+PxSg1: [хонав, хонами]
#     хось+V+TV+PrcImprf+Sg+Acc+PxSg1.2: хонами
     хось+V+TV+PrcImprf+Sg+Gen+PxSg1: [хонан, хонани]
#     хось+V+TV+PrcImprf+Sg+Gen+PxSg1.2: хонани
     хось+V+TV+PrcImprf+Sg+Dat+PxSg1: [хонахан, хонахани]
#     хось+V+TV+PrcImprf+Sg+Dat+PxSg1.2: хонахани
     хось+V+TV+PrcImprf+Sg+Loc+PxSg1: [хонаханан, хонаханани]
#     хось+V+TV+PrcImprf+Sg+Loc+PxSg1.2: хонаханани
     хось+V+TV+PrcImprf+Sg+Abl+PxSg1: [хонахадан, хонахадани, хонахадни]
#     хось+V+TV+PrcImprf+Sg+Abl+PxSg1.2: [хонахадани, хонахадни]
     хось+V+TV+PrcImprf+Sg+Pros+PxSg1: [хонавнан, хонавнани]
#     хось+V+TV+PrcImprf+Sg+Pros+PxSg1.2: хонавнани
     хось+V+TV+PrcImprf+Du+Nom+PxSg1: [хонахаюн, хонахаюни]
#     хось+V+TV+PrcImprf+Du+Nom+PxSg1.2: хонахаюни
     хось+V+TV+PrcImprf+Du+Acc+PxSg1: [хонахаюн, хонахаюни]
#     хось+V+TV+PrcImprf+Du+Acc+PxSg1.2: хонахаюни
     хось+V+TV+PrcImprf+Du+Gen+PxSg1: [хонахаюн, хонахаюни]
#     хось+V+TV+PrcImprf+Du+Gen+PxSg1.2: хонахаюни
     хось+V+TV+PrcImprf+Pl+Nom+PxSg1: [хонин, хонини]
#     хось+V+TV+PrcImprf+Pl+Nom+PxSg1.2: хонини
     хось+V+TV+PrcImprf+Pl+Acc+PxSg1: [хонин, хонини]
#     хось+V+TV+PrcImprf+Pl+Acc+PxSg1.2: хонини
     хось+V+TV+PrcImprf+Pl+Gen+PxSg1: [хониˮн, хониˮни]
#     хось+V+TV+PrcImprf+Pl+Gen+PxSg1.2: хониˮни
     хось+V+TV+PrcImprf+Pl+Dat+PxSg1: [хонахаˮн, хонахаˮни]
#     хось+V+TV+PrcImprf+Pl+Dat+PxSg1.2: хонахаˮни
     хось+V+TV+PrcImprf+Pl+Loc+PxSg1: [хонахаˮнан, хонахаˮнани]
#     хось+V+TV+PrcImprf+Pl+Loc+PxSg1.2: хонахаˮнани
     хось+V+TV+PrcImprf+Pl+Abl+PxSg1: [хонахатан, хонахатани, хонахатни]
#     хось+V+TV+PrcImprf+Pl+Abl+PxSg1.2: [хонахатани, хонахатни]
     хось+V+TV+PrcImprf+Pl+Pros+PxSg1: [хониˮманан, хониˮманани]
#     хось+V+TV+PrcImprf+Pl+Pros+PxSg1.2: хониˮманани
     хось+V+TV+PrcImprf+Sg+Nom+PxSg2: хонар
     хось+V+TV+PrcImprf+Sg+Acc+PxSg2: хонамд
     хось+V+TV+PrcImprf+Sg+Gen+PxSg2: хонанд
     хось+V+TV+PrcImprf+Sg+Dat+PxSg2: хонаханд
     хось+V+TV+PrcImprf+Sg+Loc+PxSg2: хонахананд
     хось+V+TV+PrcImprf+Sg+Abl+PxSg2: хонахаданд
     хось+V+TV+PrcImprf+Sg+Pros+PxSg2: хонавнанд
     хось+V+TV+PrcImprf+Du+Nom+PxSg2: хонахаюд
     хось+V+TV+PrcImprf+Du+Acc+PxSg2: хонахаюд
     хось+V+TV+PrcImprf+Du+Gen+PxSg2: хонахают
     хось+V+TV+PrcImprf+Pl+Nom+PxSg2: хонид
     хось+V+TV+PrcImprf+Pl+Acc+PxSg2: хонид
     хось+V+TV+PrcImprf+Pl+Gen+PxSg2: хонит
     хось+V+TV+PrcImprf+Pl+Dat+PxSg2: хонахат
     хось+V+TV+PrcImprf+Pl+Loc+PxSg2: хонахаˮнат
     хось+V+TV+PrcImprf+Pl+Abl+PxSg2: хонахатат
     хось+V+TV+PrcImprf+Pl+Pros+PxSg2: хониˮманат
     хось+V+TV+PrcImprf+Sg+Nom+PxSg3: хонада
     хось+V+TV+PrcImprf+Sg+Acc+PxSg3: хонамда
     хось+V+TV+PrcImprf+Sg+Gen+PxSg3: хонанда
     хось+V+TV+PrcImprf+Sg+Dat+PxSg3: хонаханда
     хось+V+TV+PrcImprf+Sg+Loc+PxSg3: хонахананда
     хось+V+TV+PrcImprf+Sg+Abl+PxSg3: хонахаданда
     хось+V+TV+PrcImprf+Sg+Pros+PxSg3: хонавнанда
     хось+V+TV+PrcImprf+Du+Nom+PxSg3: хонахаюда
     хось+V+TV+PrcImprf+Du+Acc+PxSg3: хонахаюда
     хось+V+TV+PrcImprf+Du+Gen+PxSg3: хонахаюта
     хось+V+TV+PrcImprf+Pl+Nom+PxSg3: хонида
     хось+V+TV+PrcImprf+Pl+Acc+PxSg3: хонида
     хось+V+TV+PrcImprf+Pl+Gen+PxSg3: хонита
     хось+V+TV+PrcImprf+Pl+Dat+PxSg3: хонахата
     хось+V+TV+PrcImprf+Pl+Loc+PxSg3: хонахаˮната
     хось+V+TV+PrcImprf+Pl+Abl+PxSg3: [хонахатата, хонахатта]
     хось+V+TV+PrcImprf+Pl+Pros+PxSg3: хониˮманата
     хось+V+TV+PrcImprf+Sg+Nom+PxDu1: хонамиʼ
     хось+V+TV+PrcImprf+Sg+Acc+PxDu1: хонамиʼ
     хось+V+TV+PrcImprf+Sg+Gen+PxDu1: хонаниʼ
     хось+V+TV+PrcImprf+Sg+Dat+PxDu1: хонаханиʼ
     хось+V+TV+PrcImprf+Sg+Loc+PxDu1: хонахананиʼ
     хось+V+TV+PrcImprf+Sg+Abl+PxDu1: [хонахаданиʼ, хонахадниʼ]
     хось+V+TV+PrcImprf+Sg+Pros+PxDu1: хонавнаниʼ
     хось+V+TV+PrcImprf+Du+Nom+PxDu1: хонахаюниʼ
     хось+V+TV+PrcImprf+Du+Acc+PxDu1: хонахаюниʼ
     хось+V+TV+PrcImprf+Du+Gen+PxDu1: хонахаюниʼ
     хось+V+TV+PrcImprf+Pl+Nom+PxDu1: хониниʼ
     хось+V+TV+PrcImprf+Pl+Acc+PxDu1: хониниʼ
     хось+V+TV+PrcImprf+Pl+Gen+PxDu1: хониˮниʼ
     хось+V+TV+PrcImprf+Pl+Dat+PxDu1: хонахаˮниʼ
     хось+V+TV+PrcImprf+Pl+Loc+PxDu1: хонахаˮнаниʼ
     хось+V+TV+PrcImprf+Pl+Abl+PxDu1: [хонахатаниʼ, хонахатниʼ]
     хось+V+TV+PrcImprf+Pl+Pros+PxDu1: хониˮмананиʼ
     хось+V+TV+PrcImprf+Sg+Nom+PxDu2: хонариʼ
     хось+V+TV+PrcImprf+Sg+Acc+PxDu2: хонамдиʼ
     хось+V+TV+PrcImprf+Sg+Gen+PxDu2: хонандиʼ
     хось+V+TV+PrcImprf+Sg+Dat+PxDu2: хонахандиʼ
     хось+V+TV+PrcImprf+Sg+Loc+PxDu2: хонаханандиʼ
     хось+V+TV+PrcImprf+Sg+Abl+PxDu2: хонахадандиʼ
     хось+V+TV+PrcImprf+Sg+Pros+PxDu2: хонавнандиʼ
     хось+V+TV+PrcImprf+Du+Nom+PxDu2: хонахаюдиʼ
     хось+V+TV+PrcImprf+Du+Acc+PxDu2: хонахаюдиʼ
     хось+V+TV+PrcImprf+Du+Gen+PxDu2: хонахаютиʼ
     хось+V+TV+PrcImprf+Pl+Nom+PxDu2: хонидиʼ
     хось+V+TV+PrcImprf+Pl+Acc+PxDu2: хонидиʼ
     хось+V+TV+PrcImprf+Pl+Gen+PxDu2: хонитиʼ
     хось+V+TV+PrcImprf+Pl+Dat+PxDu2: хонахатиʼ
     хось+V+TV+PrcImprf+Pl+Loc+PxDu2: хонахаˮнатиʼ
     хось+V+TV+PrcImprf+Pl+Abl+PxDu2: [хонахататиʼ, хонахаттиʼ]
     хось+V+TV+PrcImprf+Pl+Pros+PxDu2: хониˮманатиʼ
     хось+V+TV+PrcImprf+Sg+Nom+PxDu3: хонадиʼ
     хось+V+TV+PrcImprf+Sg+Acc+PxDu3: хонамдиʼ
     хось+V+TV+PrcImprf+Sg+Gen+PxDu3: хонандиʼ
     хось+V+TV+PrcImprf+Sg+Dat+PxDu3: хонахандиʼ
     хось+V+TV+PrcImprf+Sg+Loc+PxDu3: хонаханандиʼ
     хось+V+TV+PrcImprf+Sg+Abl+PxDu3: хонахадандиʼ
     хось+V+TV+PrcImprf+Sg+Pros+PxDu3: хонавнандиʼ
     хось+V+TV+PrcImprf+Du+Nom+PxDu3: хонахаюдиʼ
     хось+V+TV+PrcImprf+Du+Acc+PxDu3: хонахаюдиʼ
     хось+V+TV+PrcImprf+Du+Gen+PxDu3: хонахаютиʼ
     хось+V+TV+PrcImprf+Pl+Nom+PxDu3: хонидиʼ
     хось+V+TV+PrcImprf+Pl+Acc+PxDu3: хонидиʼ
     хось+V+TV+PrcImprf+Pl+Gen+PxDu3: хонитиʼ
     хось+V+TV+PrcImprf+Pl+Dat+PxDu3: хонахатиʼ
     хось+V+TV+PrcImprf+Pl+Loc+PxDu3: хонахаˮнатиʼ
     хось+V+TV+PrcImprf+Pl+Abl+PxDu3: [хонахататиʼ, хонахаттиʼ]
     хось+V+TV+PrcImprf+Pl+Pros+PxDu3: хониˮманатиʼ
     хось+V+TV+PrcImprf+Sg+Nom+PxPl1: хонаваˮ
     хось+V+TV+PrcImprf+Sg+Acc+PxPl1: хонаваˮ
     хось+V+TV+PrcImprf+Sg+Gen+PxPl1: хонанаˮ
     хось+V+TV+PrcImprf+Sg+Dat+PxPl1: хонаханаˮ
     хось+V+TV+PrcImprf+Sg+Loc+PxPl1: хонахананаˮ
     хось+V+TV+PrcImprf+Sg+Abl+PxPl1: [хонахаданаˮ, хонахаднаˮ]
     хось+V+TV+PrcImprf+Sg+Pros+PxPl1: хонавнанаˮ
     хось+V+TV+PrcImprf+Du+Nom+PxPl1: хонахаюнаˮ
     хось+V+TV+PrcImprf+Du+Acc+PxPl1: хонахаюнаˮ
     хось+V+TV+PrcImprf+Du+Gen+PxPl1: хонахаюнаˮ
     хось+V+TV+PrcImprf+Pl+Nom+PxPl1: хонинаˮ
     хось+V+TV+PrcImprf+Pl+Acc+PxPl1: хонинаˮ
     хось+V+TV+PrcImprf+Pl+Gen+PxPl1: хониˮнаˮ
     хось+V+TV+PrcImprf+Pl+Dat+PxPl1: хонахаˮнаˮ
     хось+V+TV+PrcImprf+Pl+Loc+PxPl1: хонахаˮнанаˮ
     хось+V+TV+PrcImprf+Pl+Abl+PxPl1: [хонахатанаˮ, хонахатнаˮ]
     хось+V+TV+PrcImprf+Pl+Pros+PxPl1: хониˮмананаˮ
     хось+V+TV+PrcImprf+Sg+Nom+PxPl2: хонараˮ
     хось+V+TV+PrcImprf+Sg+Acc+PxPl2: хонамдаˮ
     хось+V+TV+PrcImprf+Sg+Gen+PxPl2: хонандаˮ
     хось+V+TV+PrcImprf+Sg+Dat+PxPl2: хонахандаˮ
     хось+V+TV+PrcImprf+Sg+Loc+PxPl2: хонаханандаˮ
     хось+V+TV+PrcImprf+Sg+Abl+PxPl2: хонахадандаˮ
     хось+V+TV+PrcImprf+Sg+Pros+PxPl2: хонавнандаˮ
     хось+V+TV+PrcImprf+Du+Nom+PxPl2: хонахаюдаˮ
     хось+V+TV+PrcImprf+Du+Acc+PxPl2: хонахаюдаˮ
     хось+V+TV+PrcImprf+Du+Gen+PxPl2: хонахаютаˮ
     хось+V+TV+PrcImprf+Pl+Nom+PxPl2: хонидаˮ
     хось+V+TV+PrcImprf+Pl+Acc+PxPl2: хонидаˮ
     хось+V+TV+PrcImprf+Pl+Gen+PxPl2: хонитаˮ
     хось+V+TV+PrcImprf+Pl+Dat+PxPl2: хонахатаˮ
     хось+V+TV+PrcImprf+Pl+Loc+PxPl2: хонахаˮнатаˮ
     хось+V+TV+PrcImprf+Pl+Abl+PxPl2: [хонахататаˮ, хонахаттаˮ]
     хось+V+TV+PrcImprf+Pl+Pros+PxPl2: хониˮманатаˮ
     хось+V+TV+PrcImprf+Sg+Nom+PxPl3: хонадоʼ
     хось+V+TV+PrcImprf+Sg+Acc+PxPl3: хонамдоʼ
     хось+V+TV+PrcImprf+Sg+Gen+PxPl3: хонандоʼ
     хось+V+TV+PrcImprf+Sg+Dat+PxPl3: хонахандоʼ
     хось+V+TV+PrcImprf+Sg+Loc+PxPl3: хонаханандоʼ
     хось+V+TV+PrcImprf+Sg+Abl+PxPl3: хонахадандоʼ
     хось+V+TV+PrcImprf+Sg+Pros+PxPl3: хонавнандоʼ
     хось+V+TV+PrcImprf+Du+Nom+PxPl3: хонахаюдоʼ
     хось+V+TV+PrcImprf+Du+Acc+PxPl3: хонахаюдоʼ
     хось+V+TV+PrcImprf+Du+Gen+PxPl3: хонахаютоʼ
     хось+V+TV+PrcImprf+Pl+Nom+PxPl3: хонидоʼ
     хось+V+TV+PrcImprf+Pl+Acc+PxPl3: хонидоʼ
     хось+V+TV+PrcImprf+Pl+Gen+PxPl3: хонитоʼ
     хось+V+TV+PrcImprf+Pl+Dat+PxPl3: хонахатоʼ
     хось+V+TV+PrcImprf+Pl+Loc+PxPl3: хонахаˮнатоʼ
     хось+V+TV+PrcImprf+Pl+Abl+PxPl3: [хонахататоʼ, хонахаттоʼ]
     хось+V+TV+PrcImprf+Pl+Pros+PxPl3: хониˮманатоʼ
     хось+V+TV+PrcImprf+Pred+Abs: хонад
     хось+V+TV+PrcImprf+Pred+Nom+PxSg1: [хонадав, хонадув, хонадами]
#     хось+V+TV+PrcImprf+Pred+Nom+PxSg1.2: хонадами
     хось+V+TV+PrcImprf+Pred+Acc+PxSg1: [хонадав, хонадув, хонадами]
#     хось+V+TV+PrcImprf+Pred+Acc+PxSg1.2: хонадами
     хось+V+TV+PrcImprf+Pred+Gen+PxSg1: [хонадан, хонадани]
#     хось+V+TV+PrcImprf+Pred+Gen+PxSg1.2: хонадани
     хось+V+TV+PrcImprf+Pred+Nom+PxSg2: хонадар
     хось+V+TV+PrcImprf+Pred+Acc+PxSg2: хонадамд
     хось+V+TV+PrcImprf+Pred+Gen+PxSg2: хонаданд
     хось+V+TV+PrcImprf+Pred+Nom+PxSg3: хонадада
     хось+V+TV+PrcImprf+Pred+Acc+PxSg3: хонадамда
     хось+V+TV+PrcImprf+Pred+Gen+PxSg3: хонаданда
     хось+V+TV+PrcImprf+Pred+Nom+PxDu1: хонадамиʼ
     хось+V+TV+PrcImprf+Pred+Acc+PxDu1: хонадамиʼ
     хось+V+TV+PrcImprf+Pred+Gen+PxDu1: хонаданиʼ
     хось+V+TV+PrcImprf+Pred+Nom+PxDu2: хонадариʼ
     хось+V+TV+PrcImprf+Pred+Acc+PxDu2: хонадамдиʼ
     хось+V+TV+PrcImprf+Pred+Gen+PxDu2: хонадандиʼ
     хось+V+TV+PrcImprf+Pred+Nom+PxDu3: хонададиʼ
     хось+V+TV+PrcImprf+Pred+Acc+PxDu3: хонадамдиʼ
     хось+V+TV+PrcImprf+Pred+Gen+PxDu3: хонадандиʼ
     хось+V+TV+PrcImprf+Pred+Nom+PxPl1: хонадаваˮ
     хось+V+TV+PrcImprf+Pred+Acc+PxPl1: хонадаваˮ
     хось+V+TV+PrcImprf+Pred+Gen+PxPl1: хонаданаˮ
     хось+V+TV+PrcImprf+Pred+Nom+PxPl2: хонадараˮ
     хось+V+TV+PrcImprf+Pred+Acc+PxPl2: хонадамдаˮ
     хось+V+TV+PrcImprf+Pred+Gen+PxPl2: хонадандаˮ
     хось+V+TV+PrcImprf+Pred+Nom+PxPl3: хонададоʼ
     хось+V+TV+PrcImprf+Pred+Acc+PxPl3: хонадамдоʼ
     хось+V+TV+PrcImprf+Pred+Gen+PxPl3: хонадандоʼ
     хось+V+TV+PrcImprf+Der/Pr+Abs+Aor+ScSg1: хонадмʼ
     хось+V+TV+PrcImprf+Der/Pr+Abs+Aor+ScSg2: хонан
     хось+V+TV+PrcImprf+Der/Pr+Abs+Aor+ScSg3: хона
     хось+V+TV+PrcImprf+Der/Pr+Abs+Aor+ScDu1: хонаниʼ
     хось+V+TV+PrcImprf+Der/Pr+Abs+Aor+ScDu2: хонадиʼ
     хось+V+TV+PrcImprf+Der/Pr+Abs+Aor+ScDu3: хонахаʼ
     хось+V+TV+PrcImprf+Der/Pr+Abs+Aor+ScPl1: хонаваˮ
     хось+V+TV+PrcImprf+Der/Pr+Abs+Aor+ScPl2: хонадаˮ
     хось+V+TV+PrcImprf+Der/Pr+Abs+Aor+ScPl3: хонаˮ
     хось+V+TV+PrcImprf+Der/Pr+Abs+Prt1+ScSg1: хонадамзь
     хось+V+TV+PrcImprf+Der/Pr+Abs+Prt1+ScSg2: хонанась
     хось+V+TV+PrcImprf+Der/Pr+Abs+Prt1+ScSg3: хонась
     хось+V+TV+PrcImprf+Der/Pr+Abs+Prt1+ScDu1: хонанинзь
     хось+V+TV+PrcImprf+Der/Pr+Abs+Prt1+ScDu2: хонадинзь
     хось+V+TV+PrcImprf+Der/Pr+Abs+Prt1+ScDu3: хонаханзь
     хось+V+TV+PrcImprf+Der/Pr+Abs+Prt1+ScPl1: хонаваць
     хось+V+TV+PrcImprf+Der/Pr+Abs+Prt1+ScPl2: хонадаць
     хось+V+TV+PrcImprf+Der/Pr+Abs+Prt1+ScPl3: хонаць
     хось+V+TV+PrcImprf+Der/Pr+Sg+Aor+PxSg1: хонав
     хось+V+TV+PrcImprf+Der/Pr+Sg+Aor+PxSg2: хонар
     хось+V+TV+PrcImprf+Der/Pr+Sg+Aor+PxSg3: хонада
     хось+V+TV+PrcImprf+Der/Pr+Sg+Aor+PxDu1: хонамиʼ
     хось+V+TV+PrcImprf+Der/Pr+Sg+Aor+PxDu2: хонариʼ
     хось+V+TV+PrcImprf+Der/Pr+Sg+Aor+PxDu3: хонадиʼ
     хось+V+TV+PrcImprf+Der/Pr+Sg+Aor+PxPl1: хонаваˮ
     хось+V+TV+PrcImprf+Der/Pr+Sg+Aor+PxPl2: хонараˮ
     хось+V+TV+PrcImprf+Der/Pr+Sg+Aor+PxPl3: хонадоʼ
     хось+V+TV+PrcImprf+Der/Pr+Sg+Prt1+PxSg1: хонавась
     хось+V+TV+PrcImprf+Der/Pr+Sg+Prt1+PxSg2: хонарась
     хось+V+TV+PrcImprf+Der/Pr+Sg+Prt1+PxSg3: хонадась
     хось+V+TV+PrcImprf+Der/Pr+Sg+Prt1+PxDu1: хонаминзь
     хось+V+TV+PrcImprf+Der/Pr+Sg+Prt1+PxDu2: хонаринзь
     хось+V+TV+PrcImprf+Der/Pr+Sg+Prt1+PxDu3: хонадинзь
     хось+V+TV+PrcImprf+Der/Pr+Sg+Prt1+PxPl1: хонаваць
     хось+V+TV+PrcImprf+Der/Pr+Sg+Prt1+PxPl2: хонараць
     хось+V+TV+PrcImprf+Der/Pr+Sg+Prt1+PxPl3: хонадонзь
     хось+V+TV+PrcImprf+Der/Pr+Du+Aor+PxSg1: хонахаюн
     хось+V+TV+PrcImprf+Der/Pr+Du+Aor+PxSg2: хонахаюд
     хось+V+TV+PrcImprf+Der/Pr+Du+Aor+PxSg3: хонахаюда
     хось+V+TV+PrcImprf+Der/Pr+Du+Aor+PxDu1: хонахаюниʼ
     хось+V+TV+PrcImprf+Der/Pr+Du+Aor+PxDu2: хонахаюдиʼ
     хось+V+TV+PrcImprf+Der/Pr+Du+Aor+PxDu3: хонахаюдиʼ
     хось+V+TV+PrcImprf+Der/Pr+Du+Aor+PxPl1: хонахаюнаˮ
     хось+V+TV+PrcImprf+Der/Pr+Du+Aor+PxPl2: хонахаюдаˮ
     хось+V+TV+PrcImprf+Der/Pr+Du+Aor+PxPl3: хонахаюдоʼ
     хось+V+TV+PrcImprf+Der/Pr+Du+Prt1+PxSg1: хонахаюнась
     хось+V+TV+PrcImprf+Der/Pr+Du+Prt1+PxSg2: хонахаюдась
     хось+V+TV+PrcImprf+Der/Pr+Du+Prt1+PxSg3: хонахаюдась
     хось+V+TV+PrcImprf+Der/Pr+Du+Prt1+PxDu1: хонахаюнинзь
     хось+V+TV+PrcImprf+Der/Pr+Du+Prt1+PxDu2: хонахаюдинзь
     хось+V+TV+PrcImprf+Der/Pr+Du+Prt1+PxDu3: хонахаюдинзь
     хось+V+TV+PrcImprf+Der/Pr+Du+Prt1+PxPl1: хонахаюнаць
     хось+V+TV+PrcImprf+Der/Pr+Du+Prt1+PxPl2: хонахаюдаць
     хось+V+TV+PrcImprf+Der/Pr+Du+Prt1+PxPl3: хонахаюдонзь
     хось+V+TV+PrcImprf+Der/Pr+Pl+Aor+PxSg1: хонин
     хось+V+TV+PrcImprf+Der/Pr+Pl+Aor+PxSg2: хонид
     хось+V+TV+PrcImprf+Der/Pr+Pl+Aor+PxSg3: хонида
     хось+V+TV+PrcImprf+Der/Pr+Pl+Aor+PxDu1: хониниʼ
     хось+V+TV+PrcImprf+Der/Pr+Pl+Aor+PxDu2: хонидиʼ
     хось+V+TV+PrcImprf+Der/Pr+Pl+Aor+PxDu3: хонидиʼ
     хось+V+TV+PrcImprf+Der/Pr+Pl+Aor+PxPl1: хонинаˮ
     хось+V+TV+PrcImprf+Der/Pr+Pl+Aor+PxPl2: хонидаˮ
     хось+V+TV+PrcImprf+Der/Pr+Pl+Aor+PxPl3: хонидоʼ
     хось+V+TV+PrcImprf+Der/Pr+Pl+Prt1+PxSg1: хонинась
     хось+V+TV+PrcImprf+Der/Pr+Pl+Prt1+PxSg2: хонидась
     хось+V+TV+PrcImprf+Der/Pr+Pl+Prt1+PxSg3: хонидась
     хось+V+TV+PrcImprf+Der/Pr+Pl+Prt1+PxDu1: хонининзь
     хось+V+TV+PrcImprf+Der/Pr+Pl+Prt1+PxDu2: хонидинзь
     хось+V+TV+PrcImprf+Der/Pr+Pl+Prt1+PxDu3: хонидинзь
     хось+V+TV+PrcImprf+Der/Pr+Pl+Prt1+PxPl1: хонинаць
     хось+V+TV+PrcImprf+Der/Pr+Pl+Prt1+PxPl2: хонидаць
     хось+V+TV+PrcImprf+Der/Pr+Pl+Prt1+PxPl3: хонидонзь
     хось+V+TV+PrcImprf+Tra: хонаӈэ
     хось+V+TV+PrcImprf+Car: хонасиˮ
     хось+V+TV+PrcImprf+Equ: хонадаремʼ
     хось+V+TV+PrcImprf+Equ+Lat: хонадаревʼ
     хось+V+TV+PrcPrf+Sg+Nom+Abs: ховы
     хось+V+TV+PrcPrf+Sg+Acc+Abs: ховымʼ
     хось+V+TV+PrcPrf+Sg+Gen+Abs: ховыʼ
     хось+V+TV+PrcPrf+Sg+Dat+Abs: ховэнʼ
     хось+V+TV+PrcPrf+Sg+Loc+Abs: ховэхэна
     хось+V+TV+PrcPrf+Sg+Abl+Abs: ховэхэд
     хось+V+TV+PrcPrf+Sg+Pros+Abs: ховэвна
     хось+V+TV+PrcPrf+Du+Nom+Abs: ховэхэʼ
     хось+V+TV+PrcPrf+Du+Acc+Abs: ховэхэʼ
     хось+V+TV+PrcPrf+Du+Gen+Abs: ховэхэʼ
     хось+V+TV+PrcPrf+Pl+Nom+Abs: ховыˮ
     хось+V+TV+PrcPrf+Pl+Acc+Abs: ховы
     хось+V+TV+PrcPrf+Pl+Gen+Abs: ховыˮ
     хось+V+TV+PrcPrf+Pl+Dat+Abs: ховэхэˮ
     хось+V+TV+PrcPrf+Pl+Loc+Abs: ховэхэˮна
     хось+V+TV+PrcPrf+Pl+Abl+Abs: ховэхэт
     хось+V+TV+PrcPrf+Pl+Pros+Abs: ховыˮмана
     хось+V+TV+PrcPrf+Sg+Nom+PxSg1: [ховэв, ховэми]
#     хось+V+TV+PrcPrf+Sg+Nom+PxSg1.2: ховэми
     хось+V+TV+PrcPrf+Sg+Acc+PxSg1: [ховэв, ховэми]
#     хось+V+TV+PrcPrf+Sg+Acc+PxSg1.2: ховэми
     хось+V+TV+PrcPrf+Sg+Gen+PxSg1: [ховэн, ховэни]
#     хось+V+TV+PrcPrf+Sg+Gen+PxSg1.2: ховэни
     хось+V+TV+PrcPrf+Sg+Dat+PxSg1: [ховэхэн, ховэхэни]
#     хось+V+TV+PrcPrf+Sg+Dat+PxSg1.2: ховэхэни
     хось+V+TV+PrcPrf+Sg+Loc+PxSg1: [ховэхэнан, ховэхэнани]
#     хось+V+TV+PrcPrf+Sg+Loc+PxSg1.2: ховэхэнани
     хось+V+TV+PrcPrf+Sg+Abl+PxSg1: [ховэхэдан, ховэхэдани, ховэхэдни]
#     хось+V+TV+PrcPrf+Sg+Abl+PxSg1.2: [ховэхэдани, ховэхэдни]
     хось+V+TV+PrcPrf+Sg+Pros+PxSg1: [ховэвнан, ховэвнани]
#     хось+V+TV+PrcPrf+Sg+Pros+PxSg1.2: ховэвнани
     хось+V+TV+PrcPrf+Du+Nom+PxSg1: [ховэхэюн, ховэхэюни]
#     хось+V+TV+PrcPrf+Du+Nom+PxSg1.2: ховэхэюни
     хось+V+TV+PrcPrf+Du+Acc+PxSg1: [ховэхэюн, ховэхэюни]
#     хось+V+TV+PrcPrf+Du+Acc+PxSg1.2: ховэхэюни
     хось+V+TV+PrcPrf+Du+Gen+PxSg1: [ховэхэюн, ховэхэюни]
#     хось+V+TV+PrcPrf+Du+Gen+PxSg1.2: ховэхэюни
     хось+V+TV+PrcPrf+Pl+Nom+PxSg1: [ховын, ховыни]
#     хось+V+TV+PrcPrf+Pl+Nom+PxSg1.2: ховыни
     хось+V+TV+PrcPrf+Pl+Acc+PxSg1: [ховын, ховыни]
#     хось+V+TV+PrcPrf+Pl+Acc+PxSg1.2: ховыни
     хось+V+TV+PrcPrf+Pl+Gen+PxSg1: [ховыˮн, ховыˮни]
#     хось+V+TV+PrcPrf+Pl+Gen+PxSg1.2: ховыˮни
     хось+V+TV+PrcPrf+Pl+Dat+PxSg1: [ховэхэˮн, ховэхэˮни]
#     хось+V+TV+PrcPrf+Pl+Dat+PxSg1.2: ховэхэˮни
     хось+V+TV+PrcPrf+Pl+Loc+PxSg1: [ховэхэˮнан, ховэхэˮнани]
#     хось+V+TV+PrcPrf+Pl+Loc+PxSg1.2: ховэхэˮнани
     хось+V+TV+PrcPrf+Pl+Abl+PxSg1: [ховэхэтан, ховэхэтани, ховэхэтни]
#     хось+V+TV+PrcPrf+Pl+Abl+PxSg1.2: [ховэхэтани, ховэхэтни]
     хось+V+TV+PrcPrf+Pl+Pros+PxSg1: [ховыˮманан, ховыˮманани]
#     хось+V+TV+PrcPrf+Pl+Pros+PxSg1.2: ховыˮманани
     хось+V+TV+PrcPrf+Sg+Nom+PxSg2: ховэр
     хось+V+TV+PrcPrf+Sg+Acc+PxSg2: ховэмд
     хось+V+TV+PrcPrf+Sg+Gen+PxSg2: ховэнд
     хось+V+TV+PrcPrf+Sg+Dat+PxSg2: ховэхэнд
     хось+V+TV+PrcPrf+Sg+Loc+PxSg2: ховэхэнанд
     хось+V+TV+PrcPrf+Sg+Abl+PxSg2: ховэхэданд
     хось+V+TV+PrcPrf+Sg+Pros+PxSg2: ховэвнанд
     хось+V+TV+PrcPrf+Du+Nom+PxSg2: ховэхэюд
     хось+V+TV+PrcPrf+Du+Acc+PxSg2: ховэхэюд
     хось+V+TV+PrcPrf+Du+Gen+PxSg2: ховэхэют
     хось+V+TV+PrcPrf+Pl+Nom+PxSg2: ховыд
     хось+V+TV+PrcPrf+Pl+Acc+PxSg2: ховыд
     хось+V+TV+PrcPrf+Pl+Gen+PxSg2: ховыт
     хось+V+TV+PrcPrf+Pl+Dat+PxSg2: ховэхэт
     хось+V+TV+PrcPrf+Pl+Loc+PxSg2: ховэхэˮнат
     хось+V+TV+PrcPrf+Pl+Abl+PxSg2: ховэхэтат
     хось+V+TV+PrcPrf+Pl+Pros+PxSg2: ховыˮманат
     хось+V+TV+PrcPrf+Sg+Nom+PxSg3: ховэда
     хось+V+TV+PrcPrf+Sg+Acc+PxSg3: ховэмда
     хось+V+TV+PrcPrf+Sg+Gen+PxSg3: ховэнда
     хось+V+TV+PrcPrf+Sg+Dat+PxSg3: ховэхэнда
     хось+V+TV+PrcPrf+Sg+Loc+PxSg3: ховэхэнанда
     хось+V+TV+PrcPrf+Sg+Abl+PxSg3: ховэхэданда
     хось+V+TV+PrcPrf+Sg+Pros+PxSg3: ховэвнанда
     хось+V+TV+PrcPrf+Du+Nom+PxSg3: ховэхэюда
     хось+V+TV+PrcPrf+Du+Acc+PxSg3: ховэхэюда
     хось+V+TV+PrcPrf+Du+Gen+PxSg3: ховэхэюта
     хось+V+TV+PrcPrf+Pl+Nom+PxSg3: ховыда
     хось+V+TV+PrcPrf+Pl+Acc+PxSg3: ховыда
     хось+V+TV+PrcPrf+Pl+Gen+PxSg3: ховыта
     хось+V+TV+PrcPrf+Pl+Dat+PxSg3: ховэхэта
     хось+V+TV+PrcPrf+Pl+Loc+PxSg3: ховэхэˮната
     хось+V+TV+PrcPrf+Pl+Abl+PxSg3: [ховэхэтата, ховэхэтта]
     хось+V+TV+PrcPrf+Pl+Pros+PxSg3: ховыˮманата
     хось+V+TV+PrcPrf+Sg+Nom+PxDu1: ховэмиʼ
     хось+V+TV+PrcPrf+Sg+Acc+PxDu1: ховэмиʼ
     хось+V+TV+PrcPrf+Sg+Gen+PxDu1: ховэниʼ
     хось+V+TV+PrcPrf+Sg+Dat+PxDu1: ховэхэниʼ
     хось+V+TV+PrcPrf+Sg+Loc+PxDu1: ховэхэнаниʼ
     хось+V+TV+PrcPrf+Sg+Abl+PxDu1: [ховэхэданиʼ, ховэхэдниʼ]
     хось+V+TV+PrcPrf+Sg+Pros+PxDu1: ховэвнаниʼ
     хось+V+TV+PrcPrf+Du+Nom+PxDu1: ховэхэюниʼ
     хось+V+TV+PrcPrf+Du+Acc+PxDu1: ховэхэюниʼ
     хось+V+TV+PrcPrf+Du+Gen+PxDu1: ховэхэюниʼ
     хось+V+TV+PrcPrf+Pl+Nom+PxDu1: ховыниʼ
     хось+V+TV+PrcPrf+Pl+Acc+PxDu1: ховыниʼ
     хось+V+TV+PrcPrf+Pl+Gen+PxDu1: ховыˮниʼ
     хось+V+TV+PrcPrf+Pl+Dat+PxDu1: ховэхэˮниʼ
     хось+V+TV+PrcPrf+Pl+Loc+PxDu1: ховэхэˮнаниʼ
     хось+V+TV+PrcPrf+Pl+Abl+PxDu1: [ховэхэтаниʼ, ховэхэтниʼ]
     хось+V+TV+PrcPrf+Pl+Pros+PxDu1: ховыˮмананиʼ
     хось+V+TV+PrcPrf+Sg+Nom+PxDu2: ховэриʼ
     хось+V+TV+PrcPrf+Sg+Acc+PxDu2: ховэмдиʼ
     хось+V+TV+PrcPrf+Sg+Gen+PxDu2: ховэндиʼ
     хось+V+TV+PrcPrf+Sg+Dat+PxDu2: ховэхэндиʼ
     хось+V+TV+PrcPrf+Sg+Loc+PxDu2: ховэхэнандиʼ
     хось+V+TV+PrcPrf+Sg+Abl+PxDu2: ховэхэдандиʼ
     хось+V+TV+PrcPrf+Sg+Pros+PxDu2: ховэвнандиʼ
     хось+V+TV+PrcPrf+Du+Nom+PxDu2: ховэхэюдиʼ
     хось+V+TV+PrcPrf+Du+Acc+PxDu2: ховэхэюдиʼ
     хось+V+TV+PrcPrf+Du+Gen+PxDu2: ховэхэютиʼ
     хось+V+TV+PrcPrf+Pl+Nom+PxDu2: ховыдиʼ
     хось+V+TV+PrcPrf+Pl+Acc+PxDu2: ховыдиʼ
     хось+V+TV+PrcPrf+Pl+Gen+PxDu2: ховытиʼ
     хось+V+TV+PrcPrf+Pl+Dat+PxDu2: ховэхэтиʼ
     хось+V+TV+PrcPrf+Pl+Loc+PxDu2: ховэхэˮнатиʼ
     хось+V+TV+PrcPrf+Pl+Abl+PxDu2: [ховэхэтатиʼ, ховэхэттиʼ]
     хось+V+TV+PrcPrf+Pl+Pros+PxDu2: ховыˮманатиʼ
     хось+V+TV+PrcPrf+Sg+Nom+PxDu3: ховэдиʼ
     хось+V+TV+PrcPrf+Sg+Acc+PxDu3: ховэмдиʼ
     хось+V+TV+PrcPrf+Sg+Gen+PxDu3: ховэндиʼ
     хось+V+TV+PrcPrf+Sg+Dat+PxDu3: ховэхэндиʼ
     хось+V+TV+PrcPrf+Sg+Loc+PxDu3: ховэхэнандиʼ
     хось+V+TV+PrcPrf+Sg+Abl+PxDu3: ховэхэдандиʼ
     хось+V+TV+PrcPrf+Sg+Pros+PxDu3: ховэвнандиʼ
     хось+V+TV+PrcPrf+Du+Nom+PxDu3: ховэхэюдиʼ
     хось+V+TV+PrcPrf+Du+Acc+PxDu3: ховэхэюдиʼ
     хось+V+TV+PrcPrf+Du+Gen+PxDu3: ховэхэютиʼ
     хось+V+TV+PrcPrf+Pl+Nom+PxDu3: ховыдиʼ
     хось+V+TV+PrcPrf+Pl+Acc+PxDu3: ховыдиʼ
     хось+V+TV+PrcPrf+Pl+Gen+PxDu3: ховытиʼ
     хось+V+TV+PrcPrf+Pl+Dat+PxDu3: ховэхэтиʼ
     хось+V+TV+PrcPrf+Pl+Loc+PxDu3: ховэхэˮнатиʼ
     хось+V+TV+PrcPrf+Pl+Abl+PxDu3: [ховэхэтатиʼ, ховэхэттиʼ]
     хось+V+TV+PrcPrf+Pl+Pros+PxDu3: ховыˮманатиʼ
     хось+V+TV+PrcPrf+Sg+Nom+PxPl1: ховэваˮ
     хось+V+TV+PrcPrf+Sg+Acc+PxPl1: ховэваˮ
     хось+V+TV+PrcPrf+Sg+Gen+PxPl1: ховэнаˮ
     хось+V+TV+PrcPrf+Sg+Dat+PxPl1: ховэхэнаˮ
     хось+V+TV+PrcPrf+Sg+Loc+PxPl1: ховэхэнанаˮ
     хось+V+TV+PrcPrf+Sg+Abl+PxPl1: [ховэхэданаˮ, ховэхэднаˮ]
     хось+V+TV+PrcPrf+Sg+Pros+PxPl1: ховэвнанаˮ
     хось+V+TV+PrcPrf+Du+Nom+PxPl1: ховэхэюнаˮ
     хось+V+TV+PrcPrf+Du+Acc+PxPl1: ховэхэюнаˮ
     хось+V+TV+PrcPrf+Du+Gen+PxPl1: ховэхэюнаˮ
     хось+V+TV+PrcPrf+Pl+Nom+PxPl1: ховынаˮ
     хось+V+TV+PrcPrf+Pl+Acc+PxPl1: ховынаˮ
     хось+V+TV+PrcPrf+Pl+Gen+PxPl1: ховыˮнаˮ
     хось+V+TV+PrcPrf+Pl+Dat+PxPl1: ховэхэˮнаˮ
     хось+V+TV+PrcPrf+Pl+Loc+PxPl1: ховэхэˮнанаˮ
     хось+V+TV+PrcPrf+Pl+Abl+PxPl1: [ховэхэтанаˮ, ховэхэтнаˮ]
     хось+V+TV+PrcPrf+Pl+Pros+PxPl1: ховыˮмананаˮ
     хось+V+TV+PrcPrf+Sg+Nom+PxPl2: ховэраˮ
     хось+V+TV+PrcPrf+Sg+Acc+PxPl2: ховэмдаˮ
     хось+V+TV+PrcPrf+Sg+Gen+PxPl2: ховэндаˮ
     хось+V+TV+PrcPrf+Sg+Dat+PxPl2: ховэхэндаˮ
     хось+V+TV+PrcPrf+Sg+Loc+PxPl2: ховэхэнандаˮ
     хось+V+TV+PrcPrf+Sg+Abl+PxPl2: ховэхэдандаˮ
     хось+V+TV+PrcPrf+Sg+Pros+PxPl2: ховэвнандаˮ
     хось+V+TV+PrcPrf+Du+Nom+PxPl2: ховэхэюдаˮ
     хось+V+TV+PrcPrf+Du+Acc+PxPl2: ховэхэюдаˮ
     хось+V+TV+PrcPrf+Du+Gen+PxPl2: ховэхэютаˮ
     хось+V+TV+PrcPrf+Pl+Nom+PxPl2: ховыдаˮ
     хось+V+TV+PrcPrf+Pl+Acc+PxPl2: ховыдаˮ
     хось+V+TV+PrcPrf+Pl+Gen+PxPl2: ховытаˮ
     хось+V+TV+PrcPrf+Pl+Dat+PxPl2: ховэхэтаˮ
     хось+V+TV+PrcPrf+Pl+Loc+PxPl2: ховэхэˮнатаˮ
     хось+V+TV+PrcPrf+Pl+Abl+PxPl2: [ховэхэтатаˮ, ховэхэттаˮ]
     хось+V+TV+PrcPrf+Pl+Pros+PxPl2: ховыˮманатаˮ
     хось+V+TV+PrcPrf+Sg+Nom+PxPl3: ховэдоʼ
     хось+V+TV+PrcPrf+Sg+Acc+PxPl3: ховэмдоʼ
     хось+V+TV+PrcPrf+Sg+Gen+PxPl3: ховэндоʼ
     хось+V+TV+PrcPrf+Sg+Dat+PxPl3: ховэхэндоʼ
     хось+V+TV+PrcPrf+Sg+Loc+PxPl3: ховэхэнандоʼ
     хось+V+TV+PrcPrf+Sg+Abl+PxPl3: ховэхэдандоʼ
     хось+V+TV+PrcPrf+Sg+Pros+PxPl3: ховэвнандоʼ
     хось+V+TV+PrcPrf+Du+Nom+PxPl3: ховэхэюдоʼ
     хось+V+TV+PrcPrf+Du+Acc+PxPl3: ховэхэюдоʼ
     хось+V+TV+PrcPrf+Du+Gen+PxPl3: ховэхэютоʼ
     хось+V+TV+PrcPrf+Pl+Nom+PxPl3: ховыдоʼ
     хось+V+TV+PrcPrf+Pl+Acc+PxPl3: ховыдоʼ
     хось+V+TV+PrcPrf+Pl+Gen+PxPl3: ховытоʼ
     хось+V+TV+PrcPrf+Pl+Dat+PxPl3: ховэхэтоʼ
     хось+V+TV+PrcPrf+Pl+Loc+PxPl3: ховэхэˮнатоʼ
     хось+V+TV+PrcPrf+Pl+Abl+PxPl3: [ховэхэтатоʼ, ховэхэттоʼ]
     хось+V+TV+PrcPrf+Pl+Pros+PxPl3: ховыˮманатоʼ
     хось+V+TV+PrcPrf+Pred+Abs: ховэд
     хось+V+TV+PrcPrf+Pred+Nom+PxSg1: [ховэдав, ховэдув, ховэдами]
#     хось+V+TV+PrcPrf+Pred+Nom+PxSg1.2: ховэдами
     хось+V+TV+PrcPrf+Pred+Acc+PxSg1: [ховэдав, ховэдув, ховэдами]
#     хось+V+TV+PrcPrf+Pred+Acc+PxSg1.2: ховэдами
     хось+V+TV+PrcPrf+Pred+Gen+PxSg1: [ховэдан, ховэдани]
#     хось+V+TV+PrcPrf+Pred+Gen+PxSg1.2: ховэдани
     хось+V+TV+PrcPrf+Pred+Nom+PxSg2: ховэдар
     хось+V+TV+PrcPrf+Pred+Acc+PxSg2: ховэдамд
     хось+V+TV+PrcPrf+Pred+Gen+PxSg2: ховэданд
     хось+V+TV+PrcPrf+Pred+Nom+PxSg3: ховэдада
     хось+V+TV+PrcPrf+Pred+Acc+PxSg3: ховэдамда
     хось+V+TV+PrcPrf+Pred+Gen+PxSg3: ховэданда
     хось+V+TV+PrcPrf+Pred+Nom+PxDu1: ховэдамиʼ
     хось+V+TV+PrcPrf+Pred+Acc+PxDu1: ховэдамиʼ
     хось+V+TV+PrcPrf+Pred+Gen+PxDu1: ховэданиʼ
     хось+V+TV+PrcPrf+Pred+Nom+PxDu2: ховэдариʼ
     хось+V+TV+PrcPrf+Pred+Acc+PxDu2: ховэдамдиʼ
     хось+V+TV+PrcPrf+Pred+Gen+PxDu2: ховэдандиʼ
     хось+V+TV+PrcPrf+Pred+Nom+PxDu3: ховэдадиʼ
     хось+V+TV+PrcPrf+Pred+Acc+PxDu3: ховэдамдиʼ
     хось+V+TV+PrcPrf+Pred+Gen+PxDu3: ховэдандиʼ
     хось+V+TV+PrcPrf+Pred+Nom+PxPl1: ховэдаваˮ
     хось+V+TV+PrcPrf+Pred+Acc+PxPl1: ховэдаваˮ
     хось+V+TV+PrcPrf+Pred+Gen+PxPl1: ховэданаˮ
     хось+V+TV+PrcPrf+Pred+Nom+PxPl2: ховэдараˮ
     хось+V+TV+PrcPrf+Pred+Acc+PxPl2: ховэдамдаˮ
     хось+V+TV+PrcPrf+Pred+Gen+PxPl2: ховэдандаˮ
     хось+V+TV+PrcPrf+Pred+Nom+PxPl3: ховэдадоʼ
     хось+V+TV+PrcPrf+Pred+Acc+PxPl3: ховэдамдоʼ
     хось+V+TV+PrcPrf+Pred+Gen+PxPl3: ховэдандоʼ
     хось+V+TV+PrcPrf+Der/Pr+Abs+Aor+ScSg1: ховэдмʼ
     хось+V+TV+PrcPrf+Der/Pr+Abs+Aor+ScSg2: ховэн
     хось+V+TV+PrcPrf+Der/Pr+Abs+Aor+ScSg3: ховы
     хось+V+TV+PrcPrf+Der/Pr+Abs+Aor+ScDu1: ховэниʼ
     хось+V+TV+PrcPrf+Der/Pr+Abs+Aor+ScDu2: ховэдиʼ
     хось+V+TV+PrcPrf+Der/Pr+Abs+Aor+ScDu3: ховэхэʼ
     хось+V+TV+PrcPrf+Der/Pr+Abs+Aor+ScPl1: ховэваˮ
     хось+V+TV+PrcPrf+Der/Pr+Abs+Aor+ScPl2: ховэдаˮ
     хось+V+TV+PrcPrf+Der/Pr+Abs+Aor+ScPl3: ховыˮ
     хось+V+TV+PrcPrf+Der/Pr+Abs+Prt1+ScSg1: ховэдамзь
     хось+V+TV+PrcPrf+Der/Pr+Abs+Prt1+ScSg2: ховэнась
     хось+V+TV+PrcPrf+Der/Pr+Abs+Prt1+ScSg3: [ховысь, ховэсь]
     хось+V+TV+PrcPrf+Der/Pr+Abs+Prt1+ScDu1: ховэнинзь
     хось+V+TV+PrcPrf+Der/Pr+Abs+Prt1+ScDu2: ховэдинзь
     хось+V+TV+PrcPrf+Der/Pr+Abs+Prt1+ScDu3: ховэхэнзь
     хось+V+TV+PrcPrf+Der/Pr+Abs+Prt1+ScPl1: ховэваць
     хось+V+TV+PrcPrf+Der/Pr+Abs+Prt1+ScPl2: ховэдаць
     хось+V+TV+PrcPrf+Der/Pr+Abs+Prt1+ScPl3: [ховыць, ховэць]
     хось+V+TV+PrcPrf+Der/Pr+Sg+Aor+PxSg1: ховэв
     хось+V+TV+PrcPrf+Der/Pr+Sg+Aor+PxSg2: ховэр
     хось+V+TV+PrcPrf+Der/Pr+Sg+Aor+PxSg3: ховэда
     хось+V+TV+PrcPrf+Der/Pr+Sg+Aor+PxDu1: ховэмиʼ
     хось+V+TV+PrcPrf+Der/Pr+Sg+Aor+PxDu2: ховэриʼ
     хось+V+TV+PrcPrf+Der/Pr+Sg+Aor+PxDu3: ховэдиʼ
     хось+V+TV+PrcPrf+Der/Pr+Sg+Aor+PxPl1: ховэваˮ
     хось+V+TV+PrcPrf+Der/Pr+Sg+Aor+PxPl2: ховэраˮ
     хось+V+TV+PrcPrf+Der/Pr+Sg+Aor+PxPl3: ховэдоʼ
     хось+V+TV+PrcPrf+Der/Pr+Sg+Prt1+PxSg1: ховэвась
     хось+V+TV+PrcPrf+Der/Pr+Sg+Prt1+PxSg2: ховэрась
     хось+V+TV+PrcPrf+Der/Pr+Sg+Prt1+PxSg3: ховэдась
     хось+V+TV+PrcPrf+Der/Pr+Sg+Prt1+PxDu1: ховэминзь
     хось+V+TV+PrcPrf+Der/Pr+Sg+Prt1+PxDu2: ховэринзь
     хось+V+TV+PrcPrf+Der/Pr+Sg+Prt1+PxDu3: ховэдинзь
     хось+V+TV+PrcPrf+Der/Pr+Sg+Prt1+PxPl1: ховэваць
     хось+V+TV+PrcPrf+Der/Pr+Sg+Prt1+PxPl2: ховэраць
     хось+V+TV+PrcPrf+Der/Pr+Sg+Prt1+PxPl3: ховэдонзь
     хось+V+TV+PrcPrf+Der/Pr+Du+Aor+PxSg1: ховэхэюн
     хось+V+TV+PrcPrf+Der/Pr+Du+Aor+PxSg2: ховэхэюд
     хось+V+TV+PrcPrf+Der/Pr+Du+Aor+PxSg3: ховэхэюда
     хось+V+TV+PrcPrf+Der/Pr+Du+Aor+PxDu1: ховэхэюниʼ
     хось+V+TV+PrcPrf+Der/Pr+Du+Aor+PxDu2: ховэхэюдиʼ
     хось+V+TV+PrcPrf+Der/Pr+Du+Aor+PxDu3: ховэхэюдиʼ
     хось+V+TV+PrcPrf+Der/Pr+Du+Aor+PxPl1: ховэхэюнаˮ
     хось+V+TV+PrcPrf+Der/Pr+Du+Aor+PxPl2: ховэхэюдаˮ
     хось+V+TV+PrcPrf+Der/Pr+Du+Aor+PxPl3: ховэхэюдоʼ
     хось+V+TV+PrcPrf+Der/Pr+Du+Prt1+PxSg1: ховэхэюнась
     хось+V+TV+PrcPrf+Der/Pr+Du+Prt1+PxSg2: ховэхэюдась
     хось+V+TV+PrcPrf+Der/Pr+Du+Prt1+PxSg3: ховэхэюдась
     хось+V+TV+PrcPrf+Der/Pr+Du+Prt1+PxDu1: ховэхэюнинзь
     хось+V+TV+PrcPrf+Der/Pr+Du+Prt1+PxDu2: ховэхэюдинзь
     хось+V+TV+PrcPrf+Der/Pr+Du+Prt1+PxDu3: ховэхэюдинзь
     хось+V+TV+PrcPrf+Der/Pr+Du+Prt1+PxPl1: ховэхэюнаць
     хось+V+TV+PrcPrf+Der/Pr+Du+Prt1+PxPl2: ховэхэюдаць
     хось+V+TV+PrcPrf+Der/Pr+Du+Prt1+PxPl3: ховэхэюдонзь
     хось+V+TV+PrcPrf+Der/Pr+Pl+Aor+PxSg1: ховын
     хось+V+TV+PrcPrf+Der/Pr+Pl+Aor+PxSg2: ховыд
     хось+V+TV+PrcPrf+Der/Pr+Pl+Aor+PxSg3: ховыда
     хось+V+TV+PrcPrf+Der/Pr+Pl+Aor+PxDu1: ховыниʼ
     хось+V+TV+PrcPrf+Der/Pr+Pl+Aor+PxDu2: ховыдиʼ
     хось+V+TV+PrcPrf+Der/Pr+Pl+Aor+PxDu3: ховыдиʼ
     хось+V+TV+PrcPrf+Der/Pr+Pl+Aor+PxPl1: ховынаˮ
     хось+V+TV+PrcPrf+Der/Pr+Pl+Aor+PxPl2: ховыдаˮ
     хось+V+TV+PrcPrf+Der/Pr+Pl+Aor+PxPl3: ховыдоʼ
     хось+V+TV+PrcPrf+Der/Pr+Pl+Prt1+PxSg1: ховынась
     хось+V+TV+PrcPrf+Der/Pr+Pl+Prt1+PxSg2: ховыдась
     хось+V+TV+PrcPrf+Der/Pr+Pl+Prt1+PxSg3: ховыдась
     хось+V+TV+PrcPrf+Der/Pr+Pl+Prt1+PxDu1: ховынинзь
     хось+V+TV+PrcPrf+Der/Pr+Pl+Prt1+PxDu2: ховыдинзь
     хось+V+TV+PrcPrf+Der/Pr+Pl+Prt1+PxDu3: ховыдинзь
     хось+V+TV+PrcPrf+Der/Pr+Pl+Prt1+PxPl1: ховынаць
     хось+V+TV+PrcPrf+Der/Pr+Pl+Prt1+PxPl2: ховыдаць
     хось+V+TV+PrcPrf+Der/Pr+Pl+Prt1+PxPl3: ховыдонзь
     хось+V+TV+PrcPrf+Tra: ховэӈэ
     хось+V+TV+PrcPrf+Car: ховэсиˮ
     хось+V+TV+PrcPrf+Equ: ховэдаремʼ
     хось+V+TV+PrcPrf+Equ+Lat: ховэдаревʼ
     хось+V+TV+PrcFut+Sg+Nom+Abs: [хованда, ховнда]
     хось+V+TV+PrcFut+Sg+Acc+Abs: [ховандамʼ, ховндамʼ]
     хось+V+TV+PrcFut+Sg+Gen+Abs: [ховандаʼ, ховндаʼ]
     хось+V+TV+PrcFut+Sg+Dat+Abs: [хованданʼ, ховнданʼ]
     хось+V+TV+PrcFut+Sg+Loc+Abs: [ховандахана, ховндахана]
     хось+V+TV+PrcFut+Sg+Abl+Abs: [ховандахад, ховндахад]
     хось+V+TV+PrcFut+Sg+Pros+Abs: [ховандавна, ховндавна]
     хось+V+TV+PrcFut+Du+Nom+Abs: [ховандахаʼ, ховндахаʼ]
     хось+V+TV+PrcFut+Du+Acc+Abs: [ховандахаʼ, ховндахаʼ]
     хось+V+TV+PrcFut+Du+Gen+Abs: [ховандахаʼ, ховндахаʼ]
     хось+V+TV+PrcFut+Pl+Nom+Abs: [ховандаˮ, ховндаˮ]
     хось+V+TV+PrcFut+Pl+Acc+Abs: [хованди, ховнди]
     хось+V+TV+PrcFut+Pl+Gen+Abs: [ховандиˮ, ховндиˮ]
     хось+V+TV+PrcFut+Pl+Dat+Abs: [ховандахаˮ, ховндахаˮ]
     хось+V+TV+PrcFut+Pl+Loc+Abs: [ховандахаˮна, ховндахаˮна]
     хось+V+TV+PrcFut+Pl+Abl+Abs: [ховандахат, ховндахат]
     хось+V+TV+PrcFut+Pl+Pros+Abs: [ховандиˮмна, ховндиˮмна]
     хось+V+TV+PrcFut+Sg+Nom+PxSg1: [ховандав, ховндав, ховандами, ховндами]
#     хось+V+TV+PrcFut+Sg+Nom+PxSg1.2: [ховандами, ховндами]
     хось+V+TV+PrcFut+Sg+Acc+PxSg1: [ховандав, ховндав, ховандами, ховндами]
#     хось+V+TV+PrcFut+Sg+Acc+PxSg1.2: [ховандами, ховндами]
     хось+V+TV+PrcFut+Sg+Gen+PxSg1: [ховандан, ховндан, ховандани, ховндани]
#     хось+V+TV+PrcFut+Sg+Gen+PxSg1.2: [ховандани, ховндани]
     хось+V+TV+PrcFut+Sg+Dat+PxSg1: [ховандахан, ховндахан, ховандахани, ховндахани]
#     хось+V+TV+PrcFut+Sg+Dat+PxSg1.2: [ховандахани, ховндахани]
     хось+V+TV+PrcFut+Sg+Loc+PxSg1: [ховандаханан, ховндаханан, ховандаханани, ховндаханани]
#     хось+V+TV+PrcFut+Sg+Loc+PxSg1.2: [ховандаханани, ховндаханани]
     хось+V+TV+PrcFut+Sg+Abl+PxSg1: [ховандахадан, ховндахадан, ховандахадани, ховндахадани]
#     хось+V+TV+PrcFut+Sg+Abl+PxSg1.2: [ховандахадани, ховндахадани]
     хось+V+TV+PrcFut+Sg+Pros+PxSg1: [ховандавнан, ховндавнан, ховандавнани, ховндавнани]
#     хось+V+TV+PrcFut+Sg+Pros+PxSg1.2: [ховандавнани, ховндавнани]
     хось+V+TV+PrcFut+Du+Nom+PxSg1: [ховандахаюн, ховндахаюн, ховандахаюни, ховндахаюни]
#     хось+V+TV+PrcFut+Du+Nom+PxSg1.2: [ховандахаюни, ховндахаюни]
     хось+V+TV+PrcFut+Du+Acc+PxSg1: [ховандахаюн, ховндахаюн, ховандахаюни, ховндахаюни]
#     хось+V+TV+PrcFut+Du+Acc+PxSg1.2: [ховандахаюни, ховндахаюни]
     хось+V+TV+PrcFut+Du+Gen+PxSg1: [ховандахаюн, ховндахаюн, ховандахаюни, ховндахаюни]
#     хось+V+TV+PrcFut+Du+Gen+PxSg1.2: [ховандахаюни, ховндахаюни]
     хось+V+TV+PrcFut+Pl+Nom+PxSg1: [ховандин, ховндин, ховандини, ховндини]
#     хось+V+TV+PrcFut+Pl+Nom+PxSg1.2: [ховандини, ховндини]
     хось+V+TV+PrcFut+Pl+Acc+PxSg1: [ховандин, ховндин, ховандини, ховндини]
#     хось+V+TV+PrcFut+Pl+Acc+PxSg1.2: [ховандини, ховндини]
     хось+V+TV+PrcFut+Pl+Gen+PxSg1: [ховандиˮн, ховндиˮн, ховандиˮни, ховндиˮни]
#     хось+V+TV+PrcFut+Pl+Gen+PxSg1.2: [ховандиˮни, ховндиˮни]
     хось+V+TV+PrcFut+Pl+Dat+PxSg1: [ховандахаˮн, ховндахаˮн, ховандахаˮни, ховндахаˮни]
#     хось+V+TV+PrcFut+Pl+Dat+PxSg1.2: [ховандахаˮни, ховндахаˮни]
     хось+V+TV+PrcFut+Pl+Loc+PxSg1: [ховандахаˮнан, ховндахаˮнан, ховандахаˮнани, ховндахаˮнани]
#     хось+V+TV+PrcFut+Pl+Loc+PxSg1.2: [ховандахаˮнани, ховндахаˮнани]
     хось+V+TV+PrcFut+Pl+Abl+PxSg1: [ховандахатан, ховндахатан, ховандахатани, ховндахатани]
#     хось+V+TV+PrcFut+Pl+Abl+PxSg1.2: [ховандахатани, ховндахатани]
     хось+V+TV+PrcFut+Pl+Pros+PxSg1: [ховандиˮмнан, ховндиˮмнан, ховандиˮмнани, ховндиˮмнани]
#     хось+V+TV+PrcFut+Pl+Pros+PxSg1.2: [ховандиˮмнани, ховндиˮмнани]
     хось+V+TV+PrcFut+Sg+Nom+PxSg2: [ховандар, ховндар]
     хось+V+TV+PrcFut+Sg+Acc+PxSg2: [ховандамд, ховндамд]
     хось+V+TV+PrcFut+Sg+Gen+PxSg2: [хованданд, ховнданд]
     хось+V+TV+PrcFut+Sg+Dat+PxSg2: [ховандаханд, ховндаханд]
     хось+V+TV+PrcFut+Sg+Loc+PxSg2: [ховандахананд, ховндахананд]
     хось+V+TV+PrcFut+Sg+Abl+PxSg2: [ховандахаданд, ховндахаданд]
     хось+V+TV+PrcFut+Sg+Pros+PxSg2: [ховандавнанд, ховндавнанд]
     хось+V+TV+PrcFut+Du+Nom+PxSg2: [ховандахаюд, ховндахаюд]
     хось+V+TV+PrcFut+Du+Acc+PxSg2: [ховандахаюд, ховндахаюд]
     хось+V+TV+PrcFut+Du+Gen+PxSg2: [ховандахают, ховндахают]
     хось+V+TV+PrcFut+Pl+Nom+PxSg2: [ховандид, ховндид]
     хось+V+TV+PrcFut+Pl+Acc+PxSg2: [ховандид, ховндид]
     хось+V+TV+PrcFut+Pl+Gen+PxSg2: [ховандит, ховндит]
     хось+V+TV+PrcFut+Pl+Dat+PxSg2: [ховандахат, ховндахат]
     хось+V+TV+PrcFut+Pl+Loc+PxSg2: [ховандахаˮнат, ховндахаˮнат]
     хось+V+TV+PrcFut+Pl+Abl+PxSg2: [ховандахатат, ховндахатат]
     хось+V+TV+PrcFut+Pl+Pros+PxSg2: [ховандиˮмнат, ховндиˮмнат]
     хось+V+TV+PrcFut+Sg+Nom+PxSg3: [ховандада, ховндада]
     хось+V+TV+PrcFut+Sg+Acc+PxSg3: [ховандамда, ховндамда]
     хось+V+TV+PrcFut+Sg+Gen+PxSg3: [хованданда, ховнданда]
     хось+V+TV+PrcFut+Sg+Dat+PxSg3: [ховандаханда, ховндаханда]
     хось+V+TV+PrcFut+Sg+Loc+PxSg3: [ховандахананда, ховндахананда]
     хось+V+TV+PrcFut+Sg+Abl+PxSg3: [ховандахаданда, ховндахаданда]
     хось+V+TV+PrcFut+Sg+Pros+PxSg3: [ховандавнанда, ховндавнанда]
     хось+V+TV+PrcFut+Du+Nom+PxSg3: [ховандахаюда, ховндахаюда]
     хось+V+TV+PrcFut+Du+Acc+PxSg3: [ховандахаюда, ховндахаюда]
     хось+V+TV+PrcFut+Du+Gen+PxSg3: [ховандахаюта, ховндахаюта]
     хось+V+TV+PrcFut+Pl+Nom+PxSg3: [ховандида, ховндида]
     хось+V+TV+PrcFut+Pl+Acc+PxSg3: [ховандида, ховндида]
     хось+V+TV+PrcFut+Pl+Gen+PxSg3: [ховандита, ховндита]
     хось+V+TV+PrcFut+Pl+Dat+PxSg3: [ховандахата, ховндахата]
     хось+V+TV+PrcFut+Pl+Loc+PxSg3: [ховандахаˮната, ховндахаˮната]
     хось+V+TV+PrcFut+Pl+Abl+PxSg3: [ховандахатата, ховндахатата]
     хось+V+TV+PrcFut+Pl+Pros+PxSg3: [ховандиˮмната, ховндиˮмната]
     хось+V+TV+PrcFut+Sg+Nom+PxDu1: [ховандамиʼ, ховндамиʼ]
     хось+V+TV+PrcFut+Sg+Acc+PxDu1: [ховандамиʼ, ховндамиʼ]
     хось+V+TV+PrcFut+Sg+Gen+PxDu1: [хованданиʼ, ховнданиʼ]
     хось+V+TV+PrcFut+Sg+Dat+PxDu1: [ховандаханиʼ, ховндаханиʼ]
     хось+V+TV+PrcFut+Sg+Loc+PxDu1: [ховандахананиʼ, ховндахананиʼ]
     хось+V+TV+PrcFut+Sg+Abl+PxDu1: [ховандахаданиʼ, ховндахаданиʼ]
     хось+V+TV+PrcFut+Sg+Pros+PxDu1: [ховандавнаниʼ, ховндавнаниʼ]
     хось+V+TV+PrcFut+Du+Nom+PxDu1: [ховандахаюниʼ, ховндахаюниʼ]
     хось+V+TV+PrcFut+Du+Acc+PxDu1: [ховандахаюниʼ, ховндахаюниʼ]
     хось+V+TV+PrcFut+Du+Gen+PxDu1: [ховандахаюниʼ, ховндахаюниʼ]
     хось+V+TV+PrcFut+Pl+Nom+PxDu1: [ховандиниʼ, ховндиниʼ]
     хось+V+TV+PrcFut+Pl+Acc+PxDu1: [ховандиниʼ, ховндиниʼ]
     хось+V+TV+PrcFut+Pl+Gen+PxDu1: [ховандиˮниʼ, ховндиˮниʼ]
     хось+V+TV+PrcFut+Pl+Dat+PxDu1: [ховандахаˮниʼ, ховндахаˮниʼ]
     хось+V+TV+PrcFut+Pl+Loc+PxDu1: [ховандахаˮнаниʼ, ховндахаˮнаниʼ]
     хось+V+TV+PrcFut+Pl+Abl+PxDu1: [ховандахатаниʼ, ховндахатаниʼ]
     хось+V+TV+PrcFut+Pl+Pros+PxDu1: [ховандиˮмнаниʼ, ховндиˮмнаниʼ]
     хось+V+TV+PrcFut+Sg+Nom+PxDu2: [ховандариʼ, ховндариʼ]
     хось+V+TV+PrcFut+Sg+Acc+PxDu2: [ховандамдиʼ, ховндамдиʼ]
     хось+V+TV+PrcFut+Sg+Gen+PxDu2: [ховандандиʼ, ховндандиʼ]
     хось+V+TV+PrcFut+Sg+Dat+PxDu2: [ховандахандиʼ, ховндахандиʼ]
     хось+V+TV+PrcFut+Sg+Loc+PxDu2: [ховандаханандиʼ, ховндаханандиʼ]
     хось+V+TV+PrcFut+Sg+Abl+PxDu2: [ховандахадандиʼ, ховндахадандиʼ]
     хось+V+TV+PrcFut+Sg+Pros+PxDu2: [ховандавнандиʼ, ховндавнандиʼ]
     хось+V+TV+PrcFut+Du+Nom+PxDu2: [ховандахаюдиʼ, ховндахаюдиʼ]
     хось+V+TV+PrcFut+Du+Acc+PxDu2: [ховандахаюдиʼ, ховндахаюдиʼ]
     хось+V+TV+PrcFut+Du+Gen+PxDu2: [ховандахаютиʼ, ховндахаютиʼ]
     хось+V+TV+PrcFut+Pl+Nom+PxDu2: [ховандидиʼ, ховндидиʼ]
     хось+V+TV+PrcFut+Pl+Acc+PxDu2: [ховандидиʼ, ховндидиʼ]
     хось+V+TV+PrcFut+Pl+Gen+PxDu2: [ховандитиʼ, ховндитиʼ]
     хось+V+TV+PrcFut+Pl+Dat+PxDu2: [ховандахатиʼ, ховндахатиʼ]
     хось+V+TV+PrcFut+Pl+Loc+PxDu2: [ховандахаˮнатиʼ, ховндахаˮнатиʼ]
     хось+V+TV+PrcFut+Pl+Abl+PxDu2: [ховандахататиʼ, ховндахататиʼ]
     хось+V+TV+PrcFut+Pl+Pros+PxDu2: [ховандиˮмнатиʼ, ховндиˮмнатиʼ]
     хось+V+TV+PrcFut+Sg+Nom+PxDu3: [ховандадиʼ, ховндадиʼ]
     хось+V+TV+PrcFut+Sg+Acc+PxDu3: [ховандамдиʼ, ховндамдиʼ]
     хось+V+TV+PrcFut+Sg+Gen+PxDu3: [ховандандиʼ, ховндандиʼ]
     хось+V+TV+PrcFut+Sg+Dat+PxDu3: [ховандахандиʼ, ховндахандиʼ]
     хось+V+TV+PrcFut+Sg+Loc+PxDu3: [ховандаханандиʼ, ховндаханандиʼ]
     хось+V+TV+PrcFut+Sg+Abl+PxDu3: [ховандахадандиʼ, ховндахадандиʼ]
     хось+V+TV+PrcFut+Sg+Pros+PxDu3: [ховандавнандиʼ, ховндавнандиʼ]
     хось+V+TV+PrcFut+Du+Nom+PxDu3: [ховандахаюдиʼ, ховндахаюдиʼ]
     хось+V+TV+PrcFut+Du+Acc+PxDu3: [ховандахаюдиʼ, ховндахаюдиʼ]
     хось+V+TV+PrcFut+Du+Gen+PxDu3: [ховандахаютиʼ, ховндахаютиʼ]
     хось+V+TV+PrcFut+Pl+Nom+PxDu3: [ховандидиʼ, ховндидиʼ]
     хось+V+TV+PrcFut+Pl+Acc+PxDu3: [ховандидиʼ, ховндидиʼ]
     хось+V+TV+PrcFut+Pl+Gen+PxDu3: [ховандитиʼ, ховндитиʼ]
     хось+V+TV+PrcFut+Pl+Dat+PxDu3: [ховандахатиʼ, ховндахатиʼ]
     хось+V+TV+PrcFut+Pl+Loc+PxDu3: [ховандахаˮнатиʼ, ховндахаˮнатиʼ]
     хось+V+TV+PrcFut+Pl+Abl+PxDu3: [ховандахататиʼ, ховндахататиʼ]
     хось+V+TV+PrcFut+Pl+Pros+PxDu3: [ховандиˮмнатиʼ, ховндиˮмнатиʼ]
     хось+V+TV+PrcFut+Sg+Nom+PxPl1: [ховандаваˮ, ховндаваˮ]
     хось+V+TV+PrcFut+Sg+Acc+PxPl1: [ховандаваˮ, ховндаваˮ]
     хось+V+TV+PrcFut+Sg+Gen+PxPl1: [хованданаˮ, ховнданаˮ]
     хось+V+TV+PrcFut+Sg+Dat+PxPl1: [ховандаханаˮ, ховндаханаˮ]
     хось+V+TV+PrcFut+Sg+Loc+PxPl1: [ховандахананаˮ, ховндахананаˮ]
     хось+V+TV+PrcFut+Sg+Abl+PxPl1: [ховандахаданаˮ, ховндахаданаˮ]
     хось+V+TV+PrcFut+Sg+Pros+PxPl1: [ховандавнанаˮ, ховндавнанаˮ]
     хось+V+TV+PrcFut+Du+Nom+PxPl1: [ховандахаюнаˮ, ховндахаюнаˮ]
     хось+V+TV+PrcFut+Du+Acc+PxPl1: [ховандахаюнаˮ, ховндахаюнаˮ]
     хось+V+TV+PrcFut+Du+Gen+PxPl1: [ховандахаюнаˮ, ховндахаюнаˮ]
     хось+V+TV+PrcFut+Pl+Nom+PxPl1: [ховандинаˮ, ховндинаˮ]
     хось+V+TV+PrcFut+Pl+Acc+PxPl1: [ховандинаˮ, ховндинаˮ]
     хось+V+TV+PrcFut+Pl+Gen+PxPl1: [ховандиˮнаˮ, ховндиˮнаˮ]
     хось+V+TV+PrcFut+Pl+Dat+PxPl1: [ховандахаˮнаˮ, ховндахаˮнаˮ]
     хось+V+TV+PrcFut+Pl+Loc+PxPl1: [ховандахаˮнанаˮ, ховндахаˮнанаˮ]
     хось+V+TV+PrcFut+Pl+Abl+PxPl1: [ховандахатанаˮ, ховндахатанаˮ]
     хось+V+TV+PrcFut+Pl+Pros+PxPl1: [ховандиˮмнанаˮ, ховндиˮмнанаˮ]
     хось+V+TV+PrcFut+Sg+Nom+PxPl2: [ховандараˮ, ховндараˮ]
     хось+V+TV+PrcFut+Sg+Acc+PxPl2: [ховандамдаˮ, ховндамдаˮ]
     хось+V+TV+PrcFut+Sg+Gen+PxPl2: [ховандандаˮ, ховндандаˮ]
     хось+V+TV+PrcFut+Sg+Dat+PxPl2: [ховандахандаˮ, ховндахандаˮ]
     хось+V+TV+PrcFut+Sg+Loc+PxPl2: [ховандаханандаˮ, ховндаханандаˮ]
     хось+V+TV+PrcFut+Sg+Abl+PxPl2: [ховандахадандаˮ, ховндахадандаˮ]
     хось+V+TV+PrcFut+Sg+Pros+PxPl2: [ховандавнандаˮ, ховндавнандаˮ]
     хось+V+TV+PrcFut+Du+Nom+PxPl2: [ховандахаюдаˮ, ховндахаюдаˮ]
     хось+V+TV+PrcFut+Du+Acc+PxPl2: [ховандахаюдаˮ, ховндахаюдаˮ]
     хось+V+TV+PrcFut+Du+Gen+PxPl2: [ховандахаютаˮ, ховндахаютаˮ]
     хось+V+TV+PrcFut+Pl+Nom+PxPl2: [ховандидаˮ, ховндидаˮ]
     хось+V+TV+PrcFut+Pl+Acc+PxPl2: [ховандидаˮ, ховндидаˮ]
     хось+V+TV+PrcFut+Pl+Gen+PxPl2: [ховандитаˮ, ховндитаˮ]
     хось+V+TV+PrcFut+Pl+Dat+PxPl2: [ховандахатаˮ, ховндахатаˮ]
     хось+V+TV+PrcFut+Pl+Loc+PxPl2: [ховандахаˮнатаˮ, ховндахаˮнатаˮ]
     хось+V+TV+PrcFut+Pl+Abl+PxPl2: [ховандахататаˮ, ховндахататаˮ]
     хось+V+TV+PrcFut+Pl+Pros+PxPl2: [ховандиˮмнатаˮ, ховндиˮмнатаˮ]
     хось+V+TV+PrcFut+Sg+Nom+PxPl3: [ховандадоʼ, ховндадоʼ]
     хось+V+TV+PrcFut+Sg+Acc+PxPl3: [ховандамдоʼ, ховндамдоʼ]
     хось+V+TV+PrcFut+Sg+Gen+PxPl3: [ховандандоʼ, ховндандоʼ]
     хось+V+TV+PrcFut+Sg+Dat+PxPl3: [ховандахандоʼ, ховндахандоʼ]
     хось+V+TV+PrcFut+Sg+Loc+PxPl3: [ховандаханандоʼ, ховндаханандоʼ]
     хось+V+TV+PrcFut+Sg+Abl+PxPl3: [ховандахадандоʼ, ховндахадандоʼ]
     хось+V+TV+PrcFut+Sg+Pros+PxPl3: [ховандавнандоʼ, ховндавнандоʼ]
     хось+V+TV+PrcFut+Du+Nom+PxPl3: [ховандахаюдоʼ, ховндахаюдоʼ]
     хось+V+TV+PrcFut+Du+Acc+PxPl3: [ховандахаюдоʼ, ховндахаюдоʼ]
     хось+V+TV+PrcFut+Du+Gen+PxPl3: [ховандахаютоʼ, ховндахаютоʼ]
     хось+V+TV+PrcFut+Pl+Nom+PxPl3: [ховандидоʼ, ховндидоʼ]
     хось+V+TV+PrcFut+Pl+Acc+PxPl3: [ховандидоʼ, ховндидоʼ]
     хось+V+TV+PrcFut+Pl+Gen+PxPl3: [ховандитоʼ, ховндитоʼ]
     хось+V+TV+PrcFut+Pl+Dat+PxPl3: [ховандахатоʼ, ховндахатоʼ]
     хось+V+TV+PrcFut+Pl+Loc+PxPl3: [ховандахаˮнатоʼ, ховндахаˮнатоʼ]
     хось+V+TV+PrcFut+Pl+Abl+PxPl3: [ховандахататоʼ, ховндахататоʼ]
     хось+V+TV+PrcFut+Pl+Pros+PxPl3: [ховандиˮмнатоʼ, ховндиˮмнатоʼ]
     хось+V+TV+PrcFut+Pred+Abs: [ховандад, ховндад]
     хось+V+TV+PrcFut+Pred+Nom+PxSg1: [ховандадав, ховндадав, ховандадув, ховндадув, ховандадами, ховандадми, ховндадами, ховндадми]
#     хось+V+TV+PrcFut+Pred+Nom+PxSg1.2: хов(а)ндад(а)ми
     хось+V+TV+PrcFut+Pred+Acc+PxSg1: [ховандадав, ховндадав, ховандадув, ховндадув, ховандадами, ховандадми, ховндадами, ховндадми]
#     хось+V+TV+PrcFut+Pred+Acc+PxSg1.2: хов(а)ндад(а)ми
     хось+V+TV+PrcFut+Pred+Gen+PxSg1: [ховандадан, ховндадан, ховандадани, ховандадни, ховндадани, ховндадни]
#     хось+V+TV+PrcFut+Pred+Gen+PxSg1.2: хов(а)ндад(а)ни
     хось+V+TV+PrcFut+Pred+Nom+PxSg2: [ховандадар, ховндадар]
     хось+V+TV+PrcFut+Pred+Acc+PxSg2: [ховандадамд, ховндадамд]
     хось+V+TV+PrcFut+Pred+Gen+PxSg2: [ховандаданд, ховндаданд]
     хось+V+TV+PrcFut+Pred+Nom+PxSg3: [ховандадада, ховандадда, ховндадада, ховндадда]
     хось+V+TV+PrcFut+Pred+Acc+PxSg3: [ховандадамда, ховндадамда]
     хось+V+TV+PrcFut+Pred+Gen+PxSg3: [ховандаданда, ховндаданда]
     хось+V+TV+PrcFut+Pred+Nom+PxDu1: [ховандадамиʼ, ховандадмиʼ, ховндадамиʼ, ховндадмиʼ]
     хось+V+TV+PrcFut+Pred+Acc+PxDu1: [ховандадамиʼ, ховандадмиʼ, ховндадамиʼ, ховндадмиʼ]
     хось+V+TV+PrcFut+Pred+Gen+PxDu1: [ховандаданиʼ, ховандадниʼ, ховндаданиʼ, ховндадниʼ]
     хось+V+TV+PrcFut+Pred+Nom+PxDu2: [ховандадариʼ, ховандадриʼ, ховндадариʼ, ховндадриʼ]
     хось+V+TV+PrcFut+Pred+Acc+PxDu2: [ховандадамдиʼ, ховндадамдиʼ]
     хось+V+TV+PrcFut+Pred+Gen+PxDu2: [ховандадандиʼ, ховндадандиʼ]
     хось+V+TV+PrcFut+Pred+Nom+PxDu3: [ховандададиʼ, ховандаддиʼ, ховндададиʼ, ховндаддиʼ]
     хось+V+TV+PrcFut+Pred+Acc+PxDu3: [ховандадамдиʼ, ховндадамдиʼ]
     хось+V+TV+PrcFut+Pred+Gen+PxDu3: [ховандадандиʼ, ховндадандиʼ]
     хось+V+TV+PrcFut+Pred+Nom+PxPl1: [ховандадаваˮ, ховандадваˮ, ховндадаваˮ, ховндадваˮ]
     хось+V+TV+PrcFut+Pred+Acc+PxPl1: [ховандадаваˮ, ховандадваˮ, ховндадаваˮ, ховндадваˮ]
     хось+V+TV+PrcFut+Pred+Gen+PxPl1: [ховандаданаˮ, ховандаднаˮ, ховндаданаˮ, ховндаднаˮ]
     хось+V+TV+PrcFut+Pred+Nom+PxPl2: [ховандадараˮ, ховандадраˮ, ховндадараˮ, ховндадраˮ]
     хось+V+TV+PrcFut+Pred+Acc+PxPl2: [ховандадамдаˮ, ховндадамдаˮ]
     хось+V+TV+PrcFut+Pred+Gen+PxPl2: [ховандадандаˮ, ховндадандаˮ]
     хось+V+TV+PrcFut+Pred+Nom+PxPl3: [ховандададоʼ, ховандаддоʼ, ховндададоʼ, ховндаддоʼ]
     хось+V+TV+PrcFut+Pred+Acc+PxPl3: [ховандадамдоʼ, ховндадамдоʼ]
     хось+V+TV+PrcFut+Pred+Gen+PxPl3: [ховандадандоʼ, ховндадандоʼ]
     хось+V+TV+PrcFut+Der/Pr+Abs+Aor+ScSg1: [ховандадмʼ, ховндадмʼ]
     хось+V+TV+PrcFut+Der/Pr+Abs+Aor+ScSg2: [ховандан, ховндан]
     хось+V+TV+PrcFut+Der/Pr+Abs+Aor+ScSg3: [хованда, ховнда]
     хось+V+TV+PrcFut+Der/Pr+Abs+Aor+ScDu1: [хованданиʼ, ховнданиʼ]
     хось+V+TV+PrcFut+Der/Pr+Abs+Aor+ScDu2: [ховандадиʼ, ховндадиʼ]
     хось+V+TV+PrcFut+Der/Pr+Abs+Aor+ScDu3: [ховандахаʼ, ховндахаʼ]
     хось+V+TV+PrcFut+Der/Pr+Abs+Aor+ScPl1: [ховандаваˮ, ховндаваˮ]
     хось+V+TV+PrcFut+Der/Pr+Abs+Aor+ScPl2: [ховандадаˮ, ховндадаˮ]
     хось+V+TV+PrcFut+Der/Pr+Abs+Aor+ScPl3: [ховандаˮ, ховндаˮ]
     хось+V+TV+PrcFut+Der/Pr+Abs+Prt1+ScSg1: [ховандадамзь, ховндадамзь]
     хось+V+TV+PrcFut+Der/Pr+Abs+Prt1+ScSg2: [хованданась, ховнданась]
     хось+V+TV+PrcFut+Der/Pr+Abs+Prt1+ScSg3: [ховандась, ховндась]
     хось+V+TV+PrcFut+Der/Pr+Abs+Prt1+ScDu1: [хованданинзь, ховнданинзь]
     хось+V+TV+PrcFut+Der/Pr+Abs+Prt1+ScDu2: [ховандадинзь, ховндадинзь]
     хось+V+TV+PrcFut+Der/Pr+Abs+Prt1+ScDu3: [ховандаханзь, ховндаханзь]
     хось+V+TV+PrcFut+Der/Pr+Abs+Prt1+ScPl1: [ховандаваць, ховндаваць]
     хось+V+TV+PrcFut+Der/Pr+Abs+Prt1+ScPl2: [ховандадаць, ховндадаць]
     хось+V+TV+PrcFut+Der/Pr+Abs+Prt1+ScPl3: [ховандаць, ховндаць]
     хось+V+TV+PrcFut+Der/Pr+Sg+Aor+PxSg1: [ховандав, ховндав]
     хось+V+TV+PrcFut+Der/Pr+Sg+Aor+PxSg2: [ховандар, ховндар]
     хось+V+TV+PrcFut+Der/Pr+Sg+Aor+PxSg3: [ховандада, ховндада]
     хось+V+TV+PrcFut+Der/Pr+Sg+Aor+PxDu1: [ховандамиʼ, ховндамиʼ]
     хось+V+TV+PrcFut+Der/Pr+Sg+Aor+PxDu2: [ховандариʼ, ховндариʼ]
     хось+V+TV+PrcFut+Der/Pr+Sg+Aor+PxDu3: [ховандадиʼ, ховндадиʼ]
     хось+V+TV+PrcFut+Der/Pr+Sg+Aor+PxPl1: [ховандаваˮ, ховндаваˮ]
     хось+V+TV+PrcFut+Der/Pr+Sg+Aor+PxPl2: [ховандараˮ, ховндараˮ]
     хось+V+TV+PrcFut+Der/Pr+Sg+Aor+PxPl3: [ховандадоʼ, ховндадоʼ]
     хось+V+TV+PrcFut+Der/Pr+Sg+Prt1+PxSg1: [ховандавась, ховндавась]
     хось+V+TV+PrcFut+Der/Pr+Sg+Prt1+PxSg2: [ховандарась, ховндарась]
     хось+V+TV+PrcFut+Der/Pr+Sg+Prt1+PxSg3: [ховандадась, ховндадась]
     хось+V+TV+PrcFut+Der/Pr+Sg+Prt1+PxDu1: [ховандаминзь, ховндаминзь]
     хось+V+TV+PrcFut+Der/Pr+Sg+Prt1+PxDu2: [ховандаринзь, ховндаринзь]
     хось+V+TV+PrcFut+Der/Pr+Sg+Prt1+PxDu3: [ховандадинзь, ховндадинзь]
     хось+V+TV+PrcFut+Der/Pr+Sg+Prt1+PxPl1: [ховандаваць, ховндаваць]
     хось+V+TV+PrcFut+Der/Pr+Sg+Prt1+PxPl2: [ховандараць, ховндараць]
     хось+V+TV+PrcFut+Der/Pr+Sg+Prt1+PxPl3: [ховандадонзь, ховндадонзь]
     хось+V+TV+PrcFut+Der/Pr+Du+Aor+PxSg1: [ховандахаюн, ховндахаюн]
     хось+V+TV+PrcFut+Der/Pr+Du+Aor+PxSg2: [ховандахаюд, ховндахаюд]
     хось+V+TV+PrcFut+Der/Pr+Du+Aor+PxSg3: [ховандахаюда, ховндахаюда]
     хось+V+TV+PrcFut+Der/Pr+Du+Aor+PxDu1: [ховандахаюниʼ, ховндахаюниʼ]
     хось+V+TV+PrcFut+Der/Pr+Du+Aor+PxDu2: [ховандахаюдиʼ, ховндахаюдиʼ]
     хось+V+TV+PrcFut+Der/Pr+Du+Aor+PxDu3: [ховандахаюдиʼ, ховндахаюдиʼ]
     хось+V+TV+PrcFut+Der/Pr+Du+Aor+PxPl1: [ховандахаюнаˮ, ховндахаюнаˮ]
     хось+V+TV+PrcFut+Der/Pr+Du+Aor+PxPl2: [ховандахаюдаˮ, ховндахаюдаˮ]
     хось+V+TV+PrcFut+Der/Pr+Du+Aor+PxPl3: [ховандахаюдоʼ, ховндахаюдоʼ]
     хось+V+TV+PrcFut+Der/Pr+Du+Prt1+PxSg1: [ховандахаюнась, ховндахаюнась]
     хось+V+TV+PrcFut+Der/Pr+Du+Prt1+PxSg2: [ховандахаюдась, ховндахаюдась]
     хось+V+TV+PrcFut+Der/Pr+Du+Prt1+PxSg3: [ховандахаюдась, ховндахаюдась]
     хось+V+TV+PrcFut+Der/Pr+Du+Prt1+PxDu1: [ховандахаюнинзь, ховндахаюнинзь]
     хось+V+TV+PrcFut+Der/Pr+Du+Prt1+PxDu2: [ховандахаюдинзь, ховндахаюдинзь]
     хось+V+TV+PrcFut+Der/Pr+Du+Prt1+PxDu3: [ховандахаюдинзь, ховндахаюдинзь]
     хось+V+TV+PrcFut+Der/Pr+Du+Prt1+PxPl1: [ховандахаюнаць, ховндахаюнаць]
     хось+V+TV+PrcFut+Der/Pr+Du+Prt1+PxPl2: [ховандахаюдаць, ховндахаюдаць]
     хось+V+TV+PrcFut+Der/Pr+Du+Prt1+PxPl3: [ховандахаюдонзь, ховндахаюдонзь]
     хось+V+TV+PrcFut+Der/Pr+Pl+Aor+PxSg1: [ховандин, ховндин]
     хось+V+TV+PrcFut+Der/Pr+Pl+Aor+PxSg2: [ховандид, ховндид]
     хось+V+TV+PrcFut+Der/Pr+Pl+Aor+PxSg3: [ховандида, ховндида]
     хось+V+TV+PrcFut+Der/Pr+Pl+Aor+PxDu1: [ховандиниʼ, ховндиниʼ]
     хось+V+TV+PrcFut+Der/Pr+Pl+Aor+PxDu2: [ховандидиʼ, ховндидиʼ]
     хось+V+TV+PrcFut+Der/Pr+Pl+Aor+PxDu3: [ховандидиʼ, ховндидиʼ]
     хось+V+TV+PrcFut+Der/Pr+Pl+Aor+PxPl1: [ховандинаˮ, ховндинаˮ]
     хось+V+TV+PrcFut+Der/Pr+Pl+Aor+PxPl2: [ховандидаˮ, ховндидаˮ]
     хось+V+TV+PrcFut+Der/Pr+Pl+Aor+PxPl3: [ховандидоʼ, ховндидоʼ]
     хось+V+TV+PrcFut+Der/Pr+Pl+Prt1+PxSg1: [ховандинась, ховндинась]
     хось+V+TV+PrcFut+Der/Pr+Pl+Prt1+PxSg2: [ховандидась, ховндидась]
     хось+V+TV+PrcFut+Der/Pr+Pl+Prt1+PxSg3: [ховандидась, ховндидась]
     хось+V+TV+PrcFut+Der/Pr+Pl+Prt1+PxDu1: [ховандининзь, ховндининзь]
     хось+V+TV+PrcFut+Der/Pr+Pl+Prt1+PxDu2: [ховандидинзь, ховндидинзь]
     хось+V+TV+PrcFut+Der/Pr+Pl+Prt1+PxDu3: [ховандидинзь, ховндидинзь]
     хось+V+TV+PrcFut+Der/Pr+Pl+Prt1+PxPl1: [ховандинаць, ховндинаць]
     хось+V+TV+PrcFut+Der/Pr+Pl+Prt1+PxPl2: [ховандидаць, ховндидаць]
     хось+V+TV+PrcFut+Der/Pr+Pl+Prt1+PxPl3: [ховандидонзь, ховндидонзь]
     хось+V+TV+PrcFut+Tra: [ховандаӈэ, ховндаӈэ]
     хось+V+TV+PrcFut+Car: [ховандасиˮ, ховндасиˮ]
     хось+V+TV+PrcFut+Equ: [ховандадремʼ, ховндадремʼ]
     хось+V+TV+PrcFut+Equ+Lat: [ховандадревʼ, ховндадревʼ]
     хось+V+TV+PrcNeg+Sg+Nom+Abs: ховдавэй
     хось+V+TV+PrcNeg+Sg+Acc+Abs: ховдавэймʼ
     хось+V+TV+PrcNeg+Sg+Gen+Abs: ховдавэйʼ
     хось+V+TV+PrcNeg+Sg+Dat+Abs: ховдавэнʼ
     хось+V+TV+PrcNeg+Sg+Loc+Abs: ховдавэхэна
     хось+V+TV+PrcNeg+Sg+Abl+Abs: ховдавэхэд
     хось+V+TV+PrcNeg+Sg+Pros+Abs: ховдавэвна
     хось+V+TV+PrcNeg+Du+Nom+Abs: ховдавэхэʼ
     хось+V+TV+PrcNeg+Du+Acc+Abs: ховдавэхэʼ
     хось+V+TV+PrcNeg+Du+Gen+Abs: ховдавэхэʼ
     хось+V+TV+PrcNeg+Pl+Nom+Abs: ховдавэйˮ
     хось+V+TV+PrcNeg+Pl+Acc+Abs: ховдавэй
     хось+V+TV+PrcNeg+Pl+Gen+Abs: ховдавэйˮ
     хось+V+TV+PrcNeg+Pl+Dat+Abs: ховдавэхэˮ
     хось+V+TV+PrcNeg+Pl+Loc+Abs: ховдавэхэˮна
     хось+V+TV+PrcNeg+Pl+Abl+Abs: ховдавэхэт
     хось+V+TV+PrcNeg+Pl+Pros+Abs: ховдавэйˮмана
     хось+V+TV+PrcNeg+Sg+Nom+PxSg1: [ховдавэв, ховдавэми]
#     хось+V+TV+PrcNeg+Sg+Nom+PxSg1.2: ховдавэми
     хось+V+TV+PrcNeg+Sg+Acc+PxSg1: [ховдавэв, ховдавэми]
#     хось+V+TV+PrcNeg+Sg+Acc+PxSg1.2: ховдавэми
     хось+V+TV+PrcNeg+Sg+Gen+PxSg1: [ховдавэн, ховдавэни]
#     хось+V+TV+PrcNeg+Sg+Gen+PxSg1.2: ховдавэни
     хось+V+TV+PrcNeg+Sg+Dat+PxSg1: [ховдавэхэн, ховдавэхэни]
#     хось+V+TV+PrcNeg+Sg+Dat+PxSg1.2: ховдавэхэни
     хось+V+TV+PrcNeg+Sg+Loc+PxSg1: [ховдавэхэнан, ховдавэхэнани]
#     хось+V+TV+PrcNeg+Sg+Loc+PxSg1.2: ховдавэхэнани
     хось+V+TV+PrcNeg+Sg+Abl+PxSg1: [ховдавэхэдан, ховдавэхэдани, ховдавэхэдни]
#     хось+V+TV+PrcNeg+Sg+Abl+PxSg1.2: [ховдавэхэдани, ховдавэхэдни]
     хось+V+TV+PrcNeg+Sg+Pros+PxSg1: [ховдавэвнан, ховдавэвнани]
#     хось+V+TV+PrcNeg+Sg+Pros+PxSg1.2: ховдавэвнани
     хось+V+TV+PrcNeg+Du+Nom+PxSg1: [ховдавэхэюн, ховдавэхэюни]
#     хось+V+TV+PrcNeg+Du+Nom+PxSg1.2: ховдавэхэюни
     хось+V+TV+PrcNeg+Du+Acc+PxSg1: [ховдавэхэюн, ховдавэхэюни]
#     хось+V+TV+PrcNeg+Du+Acc+PxSg1.2: ховдавэхэюни
     хось+V+TV+PrcNeg+Du+Gen+PxSg1: [ховдавэхэюн, ховдавэхэюни]
#     хось+V+TV+PrcNeg+Du+Gen+PxSg1.2: ховдавэхэюни
     хось+V+TV+PrcNeg+Pl+Nom+PxSg1: [ховдавэян, ховдавэйни]
#     хось+V+TV+PrcNeg+Pl+Nom+PxSg1.2: ховдавэйни
     хось+V+TV+PrcNeg+Pl+Acc+PxSg1: [ховдавэян, ховдавэйни]
#     хось+V+TV+PrcNeg+Pl+Acc+PxSg1.2: ховдавэйни
     хось+V+TV+PrcNeg+Pl+Gen+PxSg1: [ховдавэяˮн, ховдавэйˮни]
#     хось+V+TV+PrcNeg+Pl+Gen+PxSg1.2: ховдавэйˮни
     хось+V+TV+PrcNeg+Pl+Dat+PxSg1: [ховдавэхэˮн, ховдавэхэˮни]
#     хось+V+TV+PrcNeg+Pl+Dat+PxSg1.2: ховдавэхэˮни
     хось+V+TV+PrcNeg+Pl+Loc+PxSg1: [ховдавэхэˮнан, ховдавэхэˮнани]
#     хось+V+TV+PrcNeg+Pl+Loc+PxSg1.2: ховдавэхэˮнани
     хось+V+TV+PrcNeg+Pl+Abl+PxSg1: [ховдавэхэтан, ховдавэхэтани, ховдавэхэтни]
#     хось+V+TV+PrcNeg+Pl+Abl+PxSg1.2: [ховдавэхэтани, ховдавэхэтни]
     хось+V+TV+PrcNeg+Pl+Pros+PxSg1: [ховдавэйˮманан, ховдавэйˮманани]
#     хось+V+TV+PrcNeg+Pl+Pros+PxSg1.2: ховдавэйˮманани
     хось+V+TV+PrcNeg+Sg+Nom+PxSg2: ховдавэр
     хось+V+TV+PrcNeg+Sg+Acc+PxSg2: ховдавэмд
     хось+V+TV+PrcNeg+Sg+Gen+PxSg2: ховдавэнд
     хось+V+TV+PrcNeg+Sg+Dat+PxSg2: ховдавэхэнд
     хось+V+TV+PrcNeg+Sg+Loc+PxSg2: ховдавэхэнанд
     хось+V+TV+PrcNeg+Sg+Abl+PxSg2: ховдавэхэданд
     хось+V+TV+PrcNeg+Sg+Pros+PxSg2: ховдавэвнанд
     хось+V+TV+PrcNeg+Du+Nom+PxSg2: ховдавэхэюд
     хось+V+TV+PrcNeg+Du+Acc+PxSg2: ховдавэхэюд
     хось+V+TV+PrcNeg+Du+Gen+PxSg2: ховдавэхэют
     хось+V+TV+PrcNeg+Pl+Nom+PxSg2: ховдавэяд
     хось+V+TV+PrcNeg+Pl+Acc+PxSg2: ховдавэяд
     хось+V+TV+PrcNeg+Pl+Gen+PxSg2: ховдавэят
     хось+V+TV+PrcNeg+Pl+Dat+PxSg2: ховдавэхэт
     хось+V+TV+PrcNeg+Pl+Loc+PxSg2: ховдавэхэˮнат
     хось+V+TV+PrcNeg+Pl+Abl+PxSg2: ховдавэхэтат
     хось+V+TV+PrcNeg+Pl+Pros+PxSg2: ховдавэйˮманат
     хось+V+TV+PrcNeg+Sg+Nom+PxSg3: ховдавэда
     хось+V+TV+PrcNeg+Sg+Acc+PxSg3: ховдавэмда
     хось+V+TV+PrcNeg+Sg+Gen+PxSg3: ховдавэнда
     хось+V+TV+PrcNeg+Sg+Dat+PxSg3: ховдавэхэнда
     хось+V+TV+PrcNeg+Sg+Loc+PxSg3: ховдавэхэнанда
     хось+V+TV+PrcNeg+Sg+Abl+PxSg3: ховдавэхэданда
     хось+V+TV+PrcNeg+Sg+Pros+PxSg3: ховдавэвнанда
     хось+V+TV+PrcNeg+Du+Nom+PxSg3: ховдавэхэюда
     хось+V+TV+PrcNeg+Du+Acc+PxSg3: ховдавэхэюда
     хось+V+TV+PrcNeg+Du+Gen+PxSg3: ховдавэхэюта
     хось+V+TV+PrcNeg+Pl+Nom+PxSg3: ховдавэйда
     хось+V+TV+PrcNeg+Pl+Acc+PxSg3: ховдавэйда
     хось+V+TV+PrcNeg+Pl+Gen+PxSg3: ховдавэйта
     хось+V+TV+PrcNeg+Pl+Dat+PxSg3: ховдавэхэта
     хось+V+TV+PrcNeg+Pl+Loc+PxSg3: ховдавэхэˮната
     хось+V+TV+PrcNeg+Pl+Abl+PxSg3: [ховдавэхэтата, ховдавэхэтта]
     хось+V+TV+PrcNeg+Pl+Pros+PxSg3: ховдавэйˮманата
     хось+V+TV+PrcNeg+Sg+Nom+PxDu1: ховдавэмиʼ
     хось+V+TV+PrcNeg+Sg+Acc+PxDu1: ховдавэмиʼ
     хось+V+TV+PrcNeg+Sg+Gen+PxDu1: ховдавэниʼ
     хось+V+TV+PrcNeg+Sg+Dat+PxDu1: ховдавэхэниʼ
     хось+V+TV+PrcNeg+Sg+Loc+PxDu1: ховдавэхэнаниʼ
     хось+V+TV+PrcNeg+Sg+Abl+PxDu1: [ховдавэхэданиʼ, ховдавэхэдниʼ]
     хось+V+TV+PrcNeg+Sg+Pros+PxDu1: ховдавэвнаниʼ
     хось+V+TV+PrcNeg+Du+Nom+PxDu1: ховдавэхэюниʼ
     хось+V+TV+PrcNeg+Du+Acc+PxDu1: ховдавэхэюниʼ
     хось+V+TV+PrcNeg+Du+Gen+PxDu1: ховдавэхэюниʼ
     хось+V+TV+PrcNeg+Pl+Nom+PxDu1: ховдавэйниʼ
     хось+V+TV+PrcNeg+Pl+Acc+PxDu1: ховдавэйниʼ
     хось+V+TV+PrcNeg+Pl+Gen+PxDu1: ховдавэйˮниʼ
     хось+V+TV+PrcNeg+Pl+Dat+PxDu1: ховдавэхэˮниʼ
     хось+V+TV+PrcNeg+Pl+Loc+PxDu1: ховдавэхэˮнаниʼ
     хось+V+TV+PrcNeg+Pl+Abl+PxDu1: [ховдавэхэтаниʼ, ховдавэхэтниʼ]
     хось+V+TV+PrcNeg+Pl+Pros+PxDu1: ховдавэйˮмананиʼ
     хось+V+TV+PrcNeg+Sg+Nom+PxDu2: ховдавэриʼ
     хось+V+TV+PrcNeg+Sg+Acc+PxDu2: ховдавэмдиʼ
     хось+V+TV+PrcNeg+Sg+Gen+PxDu2: ховдавэндиʼ
     хось+V+TV+PrcNeg+Sg+Dat+PxDu2: ховдавэхэндиʼ
     хось+V+TV+PrcNeg+Sg+Loc+PxDu2: ховдавэхэнандиʼ
     хось+V+TV+PrcNeg+Sg+Abl+PxDu2: ховдавэхэдандиʼ
     хось+V+TV+PrcNeg+Sg+Pros+PxDu2: ховдавэвнандиʼ
     хось+V+TV+PrcNeg+Du+Nom+PxDu2: ховдавэхэюдиʼ
     хось+V+TV+PrcNeg+Du+Acc+PxDu2: ховдавэхэюдиʼ
     хось+V+TV+PrcNeg+Du+Gen+PxDu2: ховдавэхэютиʼ
     хось+V+TV+PrcNeg+Pl+Nom+PxDu2: ховдавэйдиʼ
     хось+V+TV+PrcNeg+Pl+Acc+PxDu2: ховдавэйдиʼ
     хось+V+TV+PrcNeg+Pl+Gen+PxDu2: ховдавэйтиʼ
     хось+V+TV+PrcNeg+Pl+Dat+PxDu2: ховдавэхэтиʼ
     хось+V+TV+PrcNeg+Pl+Loc+PxDu2: ховдавэхэˮнатиʼ
     хось+V+TV+PrcNeg+Pl+Abl+PxDu2: [ховдавэхэтатиʼ, ховдавэхэттиʼ]
     хось+V+TV+PrcNeg+Pl+Pros+PxDu2: ховдавэйˮманатиʼ
     хось+V+TV+PrcNeg+Sg+Nom+PxDu3: ховдавэдиʼ
     хось+V+TV+PrcNeg+Sg+Acc+PxDu3: ховдавэмдиʼ
     хось+V+TV+PrcNeg+Sg+Gen+PxDu3: ховдавэндиʼ
     хось+V+TV+PrcNeg+Sg+Dat+PxDu3: ховдавэхэндиʼ
     хось+V+TV+PrcNeg+Sg+Loc+PxDu3: ховдавэхэнандиʼ
     хось+V+TV+PrcNeg+Sg+Abl+PxDu3: ховдавэхэдандиʼ
     хось+V+TV+PrcNeg+Sg+Pros+PxDu3: ховдавэвнандиʼ
     хось+V+TV+PrcNeg+Du+Nom+PxDu3: ховдавэхэюдиʼ
     хось+V+TV+PrcNeg+Du+Acc+PxDu3: ховдавэхэюдиʼ
     хось+V+TV+PrcNeg+Du+Gen+PxDu3: ховдавэхэютиʼ
     хось+V+TV+PrcNeg+Pl+Nom+PxDu3: ховдавэйдиʼ
     хось+V+TV+PrcNeg+Pl+Acc+PxDu3: ховдавэйдиʼ
     хось+V+TV+PrcNeg+Pl+Gen+PxDu3: ховдавэйтиʼ
     хось+V+TV+PrcNeg+Pl+Dat+PxDu3: ховдавэхэтиʼ
     хось+V+TV+PrcNeg+Pl+Loc+PxDu3: ховдавэхэˮнатиʼ
     хось+V+TV+PrcNeg+Pl+Abl+PxDu3: [ховдавэхэтатиʼ, ховдавэхэттиʼ]
     хось+V+TV+PrcNeg+Pl+Pros+PxDu3: ховдавэйˮманатиʼ
     хось+V+TV+PrcNeg+Sg+Nom+PxPl1: ховдавэваˮ
     хось+V+TV+PrcNeg+Sg+Acc+PxPl1: ховдавэваˮ
     хось+V+TV+PrcNeg+Sg+Gen+PxPl1: ховдавэнаˮ
     хось+V+TV+PrcNeg+Sg+Dat+PxPl1: ховдавэхэнаˮ
     хось+V+TV+PrcNeg+Sg+Loc+PxPl1: ховдавэхэнанаˮ
     хось+V+TV+PrcNeg+Sg+Abl+PxPl1: [ховдавэхэданаˮ, ховдавэхэднаˮ]
     хось+V+TV+PrcNeg+Sg+Pros+PxPl1: ховдавэвнанаˮ
     хось+V+TV+PrcNeg+Du+Nom+PxPl1: ховдавэхэюнаˮ
     хось+V+TV+PrcNeg+Du+Acc+PxPl1: ховдавэхэюнаˮ
     хось+V+TV+PrcNeg+Du+Gen+PxPl1: ховдавэхэюнаˮ
     хось+V+TV+PrcNeg+Pl+Nom+PxPl1: ховдавэйнаˮ
     хось+V+TV+PrcNeg+Pl+Acc+PxPl1: ховдавэйнаˮ
     хось+V+TV+PrcNeg+Pl+Gen+PxPl1: ховдавэйˮнаˮ
     хось+V+TV+PrcNeg+Pl+Dat+PxPl1: ховдавэхэˮнаˮ
     хось+V+TV+PrcNeg+Pl+Loc+PxPl1: ховдавэхэˮнанаˮ
     хось+V+TV+PrcNeg+Pl+Abl+PxPl1: [ховдавэхэтанаˮ, ховдавэхэтнаˮ]
     хось+V+TV+PrcNeg+Pl+Pros+PxPl1: ховдавэйˮмананаˮ
     хось+V+TV+PrcNeg+Sg+Nom+PxPl2: ховдавэраˮ
     хось+V+TV+PrcNeg+Sg+Acc+PxPl2: ховдавэмдаˮ
     хось+V+TV+PrcNeg+Sg+Gen+PxPl2: ховдавэндаˮ
     хось+V+TV+PrcNeg+Sg+Dat+PxPl2: ховдавэхэндаˮ
     хось+V+TV+PrcNeg+Sg+Loc+PxPl2: ховдавэхэнандаˮ
     хось+V+TV+PrcNeg+Sg+Abl+PxPl2: ховдавэхэдандаˮ
     хось+V+TV+PrcNeg+Sg+Pros+PxPl2: ховдавэвнандаˮ
     хось+V+TV+PrcNeg+Du+Nom+PxPl2: ховдавэхэюдаˮ
     хось+V+TV+PrcNeg+Du+Acc+PxPl2: ховдавэхэюдаˮ
     хось+V+TV+PrcNeg+Du+Gen+PxPl2: ховдавэхэютаˮ
     хось+V+TV+PrcNeg+Pl+Nom+PxPl2: ховдавэйдаˮ
     хось+V+TV+PrcNeg+Pl+Acc+PxPl2: ховдавэйдаˮ
     хось+V+TV+PrcNeg+Pl+Gen+PxPl2: ховдавэйтаˮ
     хось+V+TV+PrcNeg+Pl+Dat+PxPl2: ховдавэхэтаˮ
     хось+V+TV+PrcNeg+Pl+Loc+PxPl2: ховдавэхэˮнатаˮ
     хось+V+TV+PrcNeg+Pl+Abl+PxPl2: [ховдавэхэтатаˮ, ховдавэхэттаˮ]
     хось+V+TV+PrcNeg+Pl+Pros+PxPl2: ховдавэйˮманатаˮ
     хось+V+TV+PrcNeg+Sg+Nom+PxPl3: ховдавэдоʼ
     хось+V+TV+PrcNeg+Sg+Acc+PxPl3: ховдавэмдоʼ
     хось+V+TV+PrcNeg+Sg+Gen+PxPl3: ховдавэндоʼ
     хось+V+TV+PrcNeg+Sg+Dat+PxPl3: ховдавэхэндоʼ
     хось+V+TV+PrcNeg+Sg+Loc+PxPl3: ховдавэхэнандоʼ
     хось+V+TV+PrcNeg+Sg+Abl+PxPl3: ховдавэхэдандоʼ
     хось+V+TV+PrcNeg+Sg+Pros+PxPl3: ховдавэвнандоʼ
     хось+V+TV+PrcNeg+Du+Nom+PxPl3: ховдавэхэюдоʼ
     хось+V+TV+PrcNeg+Du+Acc+PxPl3: ховдавэхэюдоʼ
     хось+V+TV+PrcNeg+Du+Gen+PxPl3: ховдавэхэютоʼ
     хось+V+TV+PrcNeg+Pl+Nom+PxPl3: ховдавэйдоʼ
     хось+V+TV+PrcNeg+Pl+Acc+PxPl3: ховдавэйдоʼ
     хось+V+TV+PrcNeg+Pl+Gen+PxPl3: ховдавэйтоʼ
     хось+V+TV+PrcNeg+Pl+Dat+PxPl3: ховдавэхэтоʼ
     хось+V+TV+PrcNeg+Pl+Loc+PxPl3: ховдавэхэˮнатоʼ
     хось+V+TV+PrcNeg+Pl+Abl+PxPl3: [ховдавэхэтатоʼ, ховдавэхэттоʼ]
     хось+V+TV+PrcNeg+Pl+Pros+PxPl3: ховдавэйˮманатоʼ
     хось+V+TV+PrcNeg+Pred+Abs: ховдавэд
     хось+V+TV+PrcNeg+Pred+Nom+PxSg1: [ховдавэдав, ховдавэдув, ховдавэдами]
#     хось+V+TV+PrcNeg+Pred+Nom+PxSg1.2: ховдавэдами
     хось+V+TV+PrcNeg+Pred+Acc+PxSg1: [ховдавэдав, ховдавэдув, ховдавэдами]
#     хось+V+TV+PrcNeg+Pred+Acc+PxSg1.2: ховдавэдами
     хось+V+TV+PrcNeg+Pred+Gen+PxSg1: [ховдавэдан, ховдавэдани]
#     хось+V+TV+PrcNeg+Pred+Gen+PxSg1.2: ховдавэдани
     хось+V+TV+PrcNeg+Pred+Nom+PxSg2: ховдавэдар
     хось+V+TV+PrcNeg+Pred+Acc+PxSg2: ховдавэдамд
     хось+V+TV+PrcNeg+Pred+Gen+PxSg2: ховдавэданд
     хось+V+TV+PrcNeg+Pred+Nom+PxSg3: ховдавэдада
     хось+V+TV+PrcNeg+Pred+Acc+PxSg3: ховдавэдамда
     хось+V+TV+PrcNeg+Pred+Gen+PxSg3: ховдавэданда
     хось+V+TV+PrcNeg+Pred+Nom+PxDu1: ховдавэдамиʼ
     хось+V+TV+PrcNeg+Pred+Acc+PxDu1: ховдавэдамиʼ
     хось+V+TV+PrcNeg+Pred+Gen+PxDu1: ховдавэданиʼ
     хось+V+TV+PrcNeg+Pred+Nom+PxDu2: ховдавэдариʼ
     хось+V+TV+PrcNeg+Pred+Acc+PxDu2: ховдавэдамдиʼ
     хось+V+TV+PrcNeg+Pred+Gen+PxDu2: ховдавэдандиʼ
     хось+V+TV+PrcNeg+Pred+Nom+PxDu3: ховдавэдадиʼ
     хось+V+TV+PrcNeg+Pred+Acc+PxDu3: ховдавэдамдиʼ
     хось+V+TV+PrcNeg+Pred+Gen+PxDu3: ховдавэдандиʼ
     хось+V+TV+PrcNeg+Pred+Nom+PxPl1: ховдавэдаваˮ
     хось+V+TV+PrcNeg+Pred+Acc+PxPl1: ховдавэдаваˮ
     хось+V+TV+PrcNeg+Pred+Gen+PxPl1: ховдавэданаˮ
     хось+V+TV+PrcNeg+Pred+Nom+PxPl2: ховдавэдараˮ
     хось+V+TV+PrcNeg+Pred+Acc+PxPl2: ховдавэдамдаˮ
     хось+V+TV+PrcNeg+Pred+Gen+PxPl2: ховдавэдандаˮ
     хось+V+TV+PrcNeg+Pred+Nom+PxPl3: ховдавэдадоʼ
     хось+V+TV+PrcNeg+Pred+Acc+PxPl3: ховдавэдамдоʼ
     хось+V+TV+PrcNeg+Pred+Gen+PxPl3: ховдавэдандоʼ
     хось+V+TV+PrcNeg+Der/Pr+Abs+Aor+ScSg1: ховдавэдмʼ
     хось+V+TV+PrcNeg+Der/Pr+Abs+Aor+ScSg2: ховдавэн
     хось+V+TV+PrcNeg+Der/Pr+Abs+Aor+ScSg3: ховдавэй
     хось+V+TV+PrcNeg+Der/Pr+Abs+Aor+ScDu1: ховдавэниʼ
     хось+V+TV+PrcNeg+Der/Pr+Abs+Aor+ScDu2: ховдавэдиʼ
     хось+V+TV+PrcNeg+Der/Pr+Abs+Aor+ScDu3: ховдавэхэʼ
     хось+V+TV+PrcNeg+Der/Pr+Abs+Aor+ScPl1: ховдавэваˮ
     хось+V+TV+PrcNeg+Der/Pr+Abs+Aor+ScPl2: ховдавэдаˮ
     хось+V+TV+PrcNeg+Der/Pr+Abs+Aor+ScPl3: ховдавэйˮ
     хось+V+TV+PrcNeg+Der/Pr+Abs+Prt1+ScSg1: ховдавэдамзь
     хось+V+TV+PrcNeg+Der/Pr+Abs+Prt1+ScSg2: ховдавэнась
     хось+V+TV+PrcNeg+Der/Pr+Abs+Prt1+ScSg3: [ховдавэясь, ховдавэсь]
     хось+V+TV+PrcNeg+Der/Pr+Abs+Prt1+ScDu1: ховдавэнинзь
     хось+V+TV+PrcNeg+Der/Pr+Abs+Prt1+ScDu2: ховдавэдинзь
     хось+V+TV+PrcNeg+Der/Pr+Abs+Prt1+ScDu3: ховдавэхэнзь
     хось+V+TV+PrcNeg+Der/Pr+Abs+Prt1+ScPl1: ховдавэваць
     хось+V+TV+PrcNeg+Der/Pr+Abs+Prt1+ScPl2: ховдавэдаць
     хось+V+TV+PrcNeg+Der/Pr+Abs+Prt1+ScPl3: [ховдавэяць, ховдавэць]
     хось+V+TV+PrcNeg+Der/Pr+Sg+Aor+PxSg1: ховдавэв
     хось+V+TV+PrcNeg+Der/Pr+Sg+Aor+PxSg2: ховдавэр
     хось+V+TV+PrcNeg+Der/Pr+Sg+Aor+PxSg3: ховдавэда
     хось+V+TV+PrcNeg+Der/Pr+Sg+Aor+PxDu1: ховдавэмиʼ
     хось+V+TV+PrcNeg+Der/Pr+Sg+Aor+PxDu2: ховдавэриʼ
     хось+V+TV+PrcNeg+Der/Pr+Sg+Aor+PxDu3: ховдавэдиʼ
     хось+V+TV+PrcNeg+Der/Pr+Sg+Aor+PxPl1: ховдавэваˮ
     хось+V+TV+PrcNeg+Der/Pr+Sg+Aor+PxPl2: ховдавэраˮ
     хось+V+TV+PrcNeg+Der/Pr+Sg+Aor+PxPl3: ховдавэдоʼ
     хось+V+TV+PrcNeg+Der/Pr+Sg+Prt1+PxSg1: ховдавэвась
     хось+V+TV+PrcNeg+Der/Pr+Sg+Prt1+PxSg2: ховдавэрась
     хось+V+TV+PrcNeg+Der/Pr+Sg+Prt1+PxSg3: ховдавэдась
     хось+V+TV+PrcNeg+Der/Pr+Sg+Prt1+PxDu1: ховдавэминзь
     хось+V+TV+PrcNeg+Der/Pr+Sg+Prt1+PxDu2: ховдавэринзь
     хось+V+TV+PrcNeg+Der/Pr+Sg+Prt1+PxDu3: ховдавэдинзь
     хось+V+TV+PrcNeg+Der/Pr+Sg+Prt1+PxPl1: ховдавэваць
     хось+V+TV+PrcNeg+Der/Pr+Sg+Prt1+PxPl2: ховдавэраць
     хось+V+TV+PrcNeg+Der/Pr+Sg+Prt1+PxPl3: ховдавэдонзь
     хось+V+TV+PrcNeg+Der/Pr+Du+Aor+PxSg1: ховдавэхэюн
     хось+V+TV+PrcNeg+Der/Pr+Du+Aor+PxSg2: ховдавэхэюд
     хось+V+TV+PrcNeg+Der/Pr+Du+Aor+PxSg3: ховдавэхэюда
     хось+V+TV+PrcNeg+Der/Pr+Du+Aor+PxDu1: ховдавэхэюниʼ
     хось+V+TV+PrcNeg+Der/Pr+Du+Aor+PxDu2: ховдавэхэюдиʼ
     хось+V+TV+PrcNeg+Der/Pr+Du+Aor+PxDu3: ховдавэхэюдиʼ
     хось+V+TV+PrcNeg+Der/Pr+Du+Aor+PxPl1: ховдавэхэюнаˮ
     хось+V+TV+PrcNeg+Der/Pr+Du+Aor+PxPl2: ховдавэхэюдаˮ
     хось+V+TV+PrcNeg+Der/Pr+Du+Aor+PxPl3: ховдавэхэюдоʼ
     хось+V+TV+PrcNeg+Der/Pr+Du+Prt1+PxSg1: ховдавэхэюнась
     хось+V+TV+PrcNeg+Der/Pr+Du+Prt1+PxSg2: ховдавэхэюдась
     хось+V+TV+PrcNeg+Der/Pr+Du+Prt1+PxSg3: ховдавэхэюдась
     хось+V+TV+PrcNeg+Der/Pr+Du+Prt1+PxDu1: ховдавэхэюнинзь
     хось+V+TV+PrcNeg+Der/Pr+Du+Prt1+PxDu2: ховдавэхэюдинзь
     хось+V+TV+PrcNeg+Der/Pr+Du+Prt1+PxDu3: ховдавэхэюдинзь
     хось+V+TV+PrcNeg+Der/Pr+Du+Prt1+PxPl1: ховдавэхэюнаць
     хось+V+TV+PrcNeg+Der/Pr+Du+Prt1+PxPl2: ховдавэхэюдаць
     хось+V+TV+PrcNeg+Der/Pr+Du+Prt1+PxPl3: ховдавэхэюдонзь
     хось+V+TV+PrcNeg+Der/Pr+Pl+Aor+PxSg1: ховдавэян
     хось+V+TV+PrcNeg+Der/Pr+Pl+Aor+PxSg2: ховдавэяд
     хось+V+TV+PrcNeg+Der/Pr+Pl+Aor+PxSg3: ховдавэйда
     хось+V+TV+PrcNeg+Der/Pr+Pl+Aor+PxDu1: ховдавэйниʼ
     хось+V+TV+PrcNeg+Der/Pr+Pl+Aor+PxDu2: ховдавэйдиʼ
     хось+V+TV+PrcNeg+Der/Pr+Pl+Aor+PxDu3: ховдавэйдиʼ
     хось+V+TV+PrcNeg+Der/Pr+Pl+Aor+PxPl1: ховдавэйнаˮ
     хось+V+TV+PrcNeg+Der/Pr+Pl+Aor+PxPl2: ховдавэйдаˮ
     хось+V+TV+PrcNeg+Der/Pr+Pl+Aor+PxPl3: ховдавэйдоʼ
     хось+V+TV+PrcNeg+Der/Pr+Pl+Prt1+PxSg1: ховдавэйнась
     хось+V+TV+PrcNeg+Der/Pr+Pl+Prt1+PxSg2: ховдавэйдась
     хось+V+TV+PrcNeg+Der/Pr+Pl+Prt1+PxSg3: ховдавэйдась
     хось+V+TV+PrcNeg+Der/Pr+Pl+Prt1+PxDu1: ховдавэйнинзь
     хось+V+TV+PrcNeg+Der/Pr+Pl+Prt1+PxDu2: ховдавэйдинзь
     хось+V+TV+PrcNeg+Der/Pr+Pl+Prt1+PxDu3: ховдавэйдинзь
     хось+V+TV+PrcNeg+Der/Pr+Pl+Prt1+PxPl1: ховдавэйнаць
     хось+V+TV+PrcNeg+Der/Pr+Pl+Prt1+PxPl2: ховдавэйдаць
     хось+V+TV+PrcNeg+Der/Pr+Pl+Prt1+PxPl3: ховдавэйдонзь
     хось+V+TV+PrcNeg+Tra: ховдавэӈэ
     хось+V+TV+PrcNeg+Car: ховдавэсиˮ
     хось+V+TV+PrcNeg+Equ: ховдавэдаремʼ
     хось+V+TV+PrcNeg+Equ+Lat: ховдавэдаревʼ
     хось+V+TV+ConNeg: хоˮ
     хось+V+TV+Fut+ConNeg: хоӈгуˮ
     хось+V+TV+Hab+ConNeg: [хосьтуˮ, хосетуˮ]
     хось+V+TV+Subord+Abs: хобˮ
     хось+V+TV+Subord+PxSg1: [хобаˮн, хобˮни, хобˮнан, хобˮнани]
#     хось+V+TV+Subord+PxSg1.2: хобˮни
     хось+V+TV+Subord+PxSg2: [хобат, хобˮнанд]
     хось+V+TV+Subord+PxSg3: [хобта, хобˮнанда]
     хось+V+TV+Subord+PxDu1: [хобˮниʼ, хобˮнаниʼ]
     хось+V+TV+Subord+PxDu2: [хобтиʼ, хобˮнандиʼ]
     хось+V+TV+Subord+PxDu3: [хобтиʼ, хобˮнандиʼ]
     хось+V+TV+Subord+PxPl1: [хобˮнаˮ, хобˮнанаˮ]
     хось+V+TV+Subord+PxPl2: [хобтаˮ, хобˮнандаˮ]
     хось+V+TV+Subord+PxPl3: [хобтоʼ, хобˮнандоʼ]
#     хось+V+TV+Subord+PxSg1: [хобˮнан, хобˮнани]
#     хось+V+TV+Subord+PxSg1.2: хобˮнани
#     хось+V+TV+Subord+PxSg2: хобˮнанд
#     хось+V+TV+Subord+PxSg3: хобˮнанда
#     хось+V+TV+Subord+PxDu1: хобˮнаниʼ
#     хось+V+TV+Subord+PxDu2: хобˮнандиʼ
#     хось+V+TV+Subord+PxDu3: хобˮнандиʼ
#     хось+V+TV+Subord+PxPl1: хобˮнанаˮ
#     хось+V+TV+Subord+PxPl2: хобˮнандаˮ
#     хось+V+TV+Subord+PxPl3: хобˮнандоʼ
     хось+V+TV+Fut+Subord+Abs: [хоӈгобˮ, хоӈгодабˮ]
     хось+V+TV+Fut+Subord+PxSg1: [хоӈгобаˮн, хоӈгодабаˮн, хоӈгобˮни, хоӈгобаˮни, хоӈгодабˮни, хоӈгобˮнан, хоӈгобаˮнан, хоӈгодабˮнан, хоӈгобˮнани, хоӈгобаˮнани, хоӈгодабˮнани]
#     хось+V+TV+Fut+Subord+PxSg1.2: [хоӈгобˮни, хоӈгобаˮни, хоӈгодабˮни]
     хось+V+TV+Fut+Subord+PxSg2: [хоӈгобат, хоӈгодабат, хоӈгобˮнанд, хоӈгобаˮнанд, хоӈгодабˮнанд]
     хось+V+TV+Fut+Subord+PxSg3: [хоӈгобта, хоӈгобата, хоӈгодабта, хоӈгобˮнанда, хоӈгобаˮнанда, хоӈгодабˮнанда]
     хось+V+TV+Fut+Subord+PxDu1: [хоӈгобˮниʼ, хоӈгобаˮниʼ, хоӈгодабˮниʼ, хоӈгобˮнаниʼ, хоӈгобаˮнаниʼ, хоӈгодабˮнаниʼ]
     хось+V+TV+Fut+Subord+PxDu2: [хоӈгобтиʼ, хоӈгобатиʼ, хоӈгодабтиʼ, хоӈгобˮнандиʼ, хоӈгобаˮнандиʼ, хоӈгодабˮнандиʼ]
     хось+V+TV+Fut+Subord+PxDu3: [хоӈгобтиʼ, хоӈгобатиʼ, хоӈгодабтиʼ, хоӈгобˮнандиʼ, хоӈгобаˮнандиʼ, хоӈгодабˮнандиʼ]
     хось+V+TV+Fut+Subord+PxPl1: [хоӈгобˮнаˮ, хоӈгобаˮнаˮ, хоӈгодабˮнаˮ, хоӈгобˮнанаˮ, хоӈгобаˮнанаˮ, хоӈгодабˮнанаˮ]
     хось+V+TV+Fut+Subord+PxPl2: [хоӈгобтаˮ, хоӈгобатаˮ, хоӈгодабтаˮ, хоӈгобˮнандаˮ, хоӈгобаˮнандаˮ, хоӈгодабˮнандаˮ]
     хось+V+TV+Fut+Subord+PxPl3: [хоӈгобтоʼ, хоӈгобатоʼ, хоӈгодабтоʼ, хоӈгобˮнандоʼ, хоӈгобаˮнандоʼ, хоӈгодабˮнандоʼ]
#     хось+V+TV+Fut+Subord+PxSg1: [хоӈгобˮнан, хоӈгобаˮнан, хоӈгодабˮнан, хоӈгобˮнани, хоӈгобаˮнани, хоӈгодабˮнани]
#     хось+V+TV+Fut+Subord+PxSg1.2: [хоӈгобˮнани, хоӈгобаˮнани, хоӈгодабˮнани]
#     хось+V+TV+Fut+Subord+PxSg2: [хоӈгобˮнанд, хоӈгобаˮнанд, хоӈгодабˮнанд]
#     хось+V+TV+Fut+Subord+PxSg3: [хоӈгобˮнанда, хоӈгобаˮнанда, хоӈгодабˮнанда]
#     хось+V+TV+Fut+Subord+PxDu1: [хоӈгобˮнаниʼ, хоӈгобаˮнаниʼ, хоӈгодабˮнаниʼ]
#     хось+V+TV+Fut+Subord+PxDu2: [хоӈгобˮнандиʼ, хоӈгобаˮнандиʼ, хоӈгодабˮнандиʼ]
#     хось+V+TV+Fut+Subord+PxDu3: [хоӈгобˮнандиʼ, хоӈгобаˮнандиʼ, хоӈгодабˮнандиʼ]
#     хось+V+TV+Fut+Subord+PxPl1: [хоӈгобˮнанаˮ, хоӈгобаˮнанаˮ, хоӈгодабˮнанаˮ]
#     хось+V+TV+Fut+Subord+PxPl2: [хоӈгобˮнандаˮ, хоӈгобаˮнандаˮ, хоӈгодабˮнандаˮ]
#     хось+V+TV+Fut+Subord+PxPl3: [хоӈгобˮнандоʼ, хоӈгобаˮнандоʼ, хоӈгодабˮнандоʼ]
     хось+V+TV+Evas+Abs: ховоӈгад
     хось+V+TV+Evas+PxSg1: [ховоӈгадан, ховоӈгадани, ховоӈгадни]
#     хось+V+TV+Evas+PxSg1.2: [ховоӈгадани, ховоӈгадни]
     хось+V+TV+Evas+PxSg2: ховоӈгаданд
     хось+V+TV+Evas+PxSg3: ховоӈгаданда
     хось+V+TV+Evas+PxDu1: [ховоӈгаданиʼ, ховоӈгадниʼ]
     хось+V+TV+Evas+PxDu2: ховоӈгадандиʼ
     хось+V+TV+Evas+PxDu3: ховоӈгадандиʼ
     хось+V+TV+Evas+PxPl1: [ховоӈгаданаˮ, ховоӈгаднаˮ]
     хось+V+TV+Evas+PxPl2: ховоӈгадандаˮ
     хось+V+TV+Evas+PxPl3: ховоӈгадандоʼ
     хось+V+TV+Aud+Aor+PxSg1: [ховон, хованон]
     хось+V+TV+Aud+Aor+PxSg2: [ховонд, хованонд]
     хось+V+TV+Aud+Aor+PxSg3: [ховонда, хованонда]
     хось+V+TV+Aud+Aor+PxDu1: [ховониʼ, хованониʼ]
     хось+V+TV+Aud+Aor+PxDu2: [ховондиʼ, хованондиʼ]
     хось+V+TV+Aud+Aor+PxDu3: [ховондиʼ, хованондиʼ]
     хось+V+TV+Aud+Aor+PxPl1: [ховонаˮ, хованонаˮ]
     хось+V+TV+Aud+Aor+PxPl2: [ховондаˮ, хованондаˮ]
     хось+V+TV+Aud+Aor+PxPl3: [ховондоʼ, хованондоʼ]
     хось+V+TV+Aud+Prt1+PxSg1: [ховонась, хованонась]
     хось+V+TV+Aud+Prt1+PxSg2: [ховондась, хованондась]
     хось+V+TV+Aud+Prt1+PxSg3: [ховондась, хованондась]
     хось+V+TV+Aud+Prt1+PxDu1: [ховонинзь, хованонинзь]
     хось+V+TV+Aud+Prt1+PxDu2: [ховондинзь, хованондинзь]
     хось+V+TV+Aud+Prt1+PxDu3: [ховондинзь, хованондинзь]
     хось+V+TV+Aud+Prt1+PxPl1: [ховонаць, хованонаць]
     хось+V+TV+Aud+Prt1+PxPl2: [ховондаць, хованондаць]
     хось+V+TV+Aud+Prt1+PxPl3: [ховондонзь, хованондонзь]
 #: 
 #: ◊_subj
 #: 
     хось+V+TV+Ind+Aor+ScSg1: ходмʼ
     хось+V+TV+Ind+Aor+ScSg2: хон
     хось+V+TV+Ind+Aor+ScSg3: хо
     хось+V+TV+Ind+Aor+ScDu1: хониʼ
     хось+V+TV+Ind+Aor+ScDu2: ходиʼ
     хось+V+TV+Ind+Aor+ScDu3: хоӈахаʼ
     хось+V+TV+Ind+Aor+ScPl1: ховаˮ
     хось+V+TV+Ind+Aor+ScPl2: ходаˮ
     хось+V+TV+Ind+Aor+ScPl3: хоˮ
     хось+V+TV+Ind+Prt1+ScSg1: ходамзь
     хось+V+TV+Ind+Prt1+ScSg2: хонась
     хось+V+TV+Ind+Prt1+ScSg3: хось
     хось+V+TV+Ind+Prt1+ScDu1: хонинзь
     хось+V+TV+Ind+Prt1+ScDu2: ходинзь
     хось+V+TV+Ind+Prt1+ScDu3: хоӈаханзь
     хось+V+TV+Ind+Prt1+ScPl1: ховаць
     хось+V+TV+Ind+Prt1+ScPl2: ходаць
     хось+V+TV+Ind+Prt1+ScPl3: хоць
     хось+V+TV+Hort+ScSg1: хоходмʼ
     хось+V+TV+Hort+ScDu1: хохониʼ
     хось+V+TV+Hort+ScPl1: хоховаˮ
     хось+V+TV+Imprt+ScSg2: хоˮ
     хось+V+TV+Imprt+ScDu2: ходиʼ
     хось+V+TV+Imprt+ScPl2: ходаˮ
     хось+V+TV+Opt+ScSg3: хоя
     хось+V+TV+Opt+ScDu3: хояхаʼ
     хось+V+TV+Opt+ScPl3: хояˮ
     хось+V+TV+Conj+Aor+ScSg1: хоидмʼ
     хось+V+TV+Conj+Aor+ScSg2: хоин
     хось+V+TV+Conj+Aor+ScSg3: хои
     хось+V+TV+Conj+Aor+ScDu1: хоиниʼ
     хось+V+TV+Conj+Aor+ScDu2: хоидиʼ
     хось+V+TV+Conj+Aor+ScDu3: хоихиʼ
     хось+V+TV+Conj+Aor+ScPl1: хоиваˮ
     хось+V+TV+Conj+Aor+ScPl2: хоидаˮ
     хось+V+TV+Conj+Aor+ScPl3: хоиˮ
     хось+V+TV+Conj+Prt1+ScSg1: хоидамзь
     хось+V+TV+Conj+Prt1+ScSg2: хоинась
     хось+V+TV+Conj+Prt1+ScSg3: хоись
     хось+V+TV+Conj+Prt1+ScDu1: хоининзь
     хось+V+TV+Conj+Prt1+ScDu2: хоидинзь
     хось+V+TV+Conj+Prt1+ScDu3: хоихинзь
     хось+V+TV+Conj+Prt1+ScPl1: хоиваць
     хось+V+TV+Conj+Prt1+ScPl2: хоидаць
     хось+V+TV+Conj+Prt1+ScPl3: хоиць
     хось+V+TV+Mod/nec+ScSg1: хобцудмʼ
     хось+V+TV+Mod/nec+ScSg2: хобцун
     хось+V+TV+Mod/nec+ScSg3: хобцу
     хось+V+TV+Mod/nec+ScDu1: хобцуниʼ
     хось+V+TV+Mod/nec+ScDu2: хобцудиʼ
     хось+V+TV+Mod/nec+ScDu3: хобцухуʼ
     хось+V+TV+Mod/nec+ScPl1: хобцуваˮ
     хось+V+TV+Mod/nec+ScPl2: хобцудаˮ
     хось+V+TV+Mod/nec+ScPl3: хобцуˮ
     хось+V+TV+Mod/int+ScSg1: хосадмʼ
     хось+V+TV+Mod/int+ScSg2: хосан
     хось+V+TV+Mod/int+ScSg3: хоса
     хось+V+TV+Mod/int+ScDu1: хосаниʼ
     хось+V+TV+Mod/int+ScDu2: хосадиʼ
     хось+V+TV+Mod/int+ScDu3: хосахаʼ
     хось+V+TV+Mod/int+ScPl1: хосаваˮ
     хось+V+TV+Mod/int+ScPl2: хосадаˮ
     хось+V+TV+Mod/int+ScPl3: хосаˮ
     хось+V+TV+Mod/narr+Aor+ScSg1: ховэдмʼ
     хось+V+TV+Mod/narr+Aor+ScSg2: ховэн
     хось+V+TV+Mod/narr+Aor+ScSg3: ховы
     хось+V+TV+Mod/narr+Aor+ScDu1: ховэниʼ
     хось+V+TV+Mod/narr+Aor+ScDu2: ховэдиʼ
     хось+V+TV+Mod/narr+Aor+ScDu3: ховэхэʼ
     хось+V+TV+Mod/narr+Aor+ScPl1: ховэваˮ
     хось+V+TV+Mod/narr+Aor+ScPl2: ховэдаˮ
     хось+V+TV+Mod/narr+Aor+ScPl3: ховыˮ
     хось+V+TV+Mod/narr+Prt1+ScSg1: ховэдамзь
     хось+V+TV+Mod/narr+Prt1+ScSg2: ховэнась
     хось+V+TV+Mod/narr+Prt1+ScSg3: [ховысь, ховэсь]
     хось+V+TV+Mod/narr+Prt1+ScDu1: ховэнинзь
     хось+V+TV+Mod/narr+Prt1+ScDu2: ховэдинзь
     хось+V+TV+Mod/narr+Prt1+ScDu3: ховэхэнзь
     хось+V+TV+Mod/narr+Prt1+ScPl1: ховэваць
     хось+V+TV+Mod/narr+Prt1+ScPl2: ховэдаць
     хось+V+TV+Mod/narr+Prt1+ScPl3: [ховыць, ховэць]
     хось+V+TV+Mod/prob+Aor+ScSg1: хонакэдмʼ
     хось+V+TV+Mod/prob+Aor+ScSg2: хонакэн
     хось+V+TV+Mod/prob+Aor+ScSg3: хонакы
     хось+V+TV+Mod/prob+Aor+ScDu1: хонакэниʼ
     хось+V+TV+Mod/prob+Aor+ScDu2: хонакэдиʼ
     хось+V+TV+Mod/prob+Aor+ScDu3: хонакэхэʼ
     хось+V+TV+Mod/prob+Aor+ScPl1: хонакэваˮ
     хось+V+TV+Mod/prob+Aor+ScPl2: хонакэдаˮ
     хось+V+TV+Mod/prob+Aor+ScPl3: хонакыˮ
     хось+V+TV+Mod/obl+ScSg1: хобцакэдмʼ
     хось+V+TV+Mod/obl+ScSg2: хобцакэн
     хось+V+TV+Mod/obl+ScSg3: хобцакы
     хось+V+TV+Mod/obl+ScDu1: хобцакэниʼ
     хось+V+TV+Mod/obl+ScDu2: хобцакэдиʼ
     хось+V+TV+Mod/obl+ScDu3: хобцакэхэʼ
     хось+V+TV+Mod/obl+ScPl1: хобцакэваˮ
     хось+V+TV+Mod/obl+ScPl2: хобцакэдаˮ
     хось+V+TV+Mod/obl+ScPl3: хобцакыˮ
     хось+V+TV+Mod/impfappr+Aor+ScSg1: хонарахадмʼ
     хось+V+TV+Mod/impfappr+Aor+ScSg2: хонарахан
     хось+V+TV+Mod/impfappr+Aor+ScSg3: хонараха
     хось+V+TV+Mod/impfappr+Aor+ScDu1: хонараханиʼ
     хось+V+TV+Mod/impfappr+Aor+ScDu2: хонарахадиʼ
     хось+V+TV+Mod/impfappr+Aor+ScDu3: хонарахахаʼ
     хось+V+TV+Mod/impfappr+Aor+ScPl1: хонарахаваˮ
     хось+V+TV+Mod/impfappr+Aor+ScPl2: хонарахадаˮ
     хось+V+TV+Mod/impfappr+Aor+ScPl3: хонарахаˮ
     хось+V+TV+Mod/impfappr+Prt1+ScSg1: хонарахадамзь
     хось+V+TV+Mod/impfappr+Prt1+ScSg2: хонараханась
     хось+V+TV+Mod/impfappr+Prt1+ScSg3: хонарахась
     хось+V+TV+Mod/impfappr+Prt1+ScDu1: хонараханинзь
     хось+V+TV+Mod/impfappr+Prt1+ScDu2: хонарахадинзь
     хось+V+TV+Mod/impfappr+Prt1+ScDu3: хонарахаханзь
     хось+V+TV+Mod/impfappr+Prt1+ScPl1: хонарахаваць
     хось+V+TV+Mod/impfappr+Prt1+ScPl2: хонарахадаць
     хось+V+TV+Mod/impfappr+Prt1+ScPl3: хонарахаць
     хось+V+TV+Mod/perfappr+ScSg1: ховэрахадмʼ
     хось+V+TV+Mod/perfappr+ScSg2: ховэрахан
     хось+V+TV+Mod/perfappr+ScSg3: ховэраха
     хось+V+TV+Mod/perfappr+ScDu1: ховэраханиʼ
     хось+V+TV+Mod/perfappr+ScDu2: ховэрахадиʼ
     хось+V+TV+Mod/perfappr+ScDu3: ховэрахахаʼ
     хось+V+TV+Mod/perfappr+ScPl1: ховэрахаваˮ
     хось+V+TV+Mod/perfappr+ScPl2: ховэрахадаˮ
     хось+V+TV+Mod/perfappr+ScPl3: ховэрахаˮ
     хось+V+TV+Mod/futappr+ScSg1: [ховандархадмʼ, ховндархадмʼ]
     хось+V+TV+Mod/futappr+ScSg2: [ховандархан, ховндархан]
     хось+V+TV+Mod/futappr+ScSg3: [ховандарха, ховндарха]
     хось+V+TV+Mod/futappr+ScDu1: [ховандарханиʼ, ховндарханиʼ]
     хось+V+TV+Mod/futappr+ScDu2: [ховандархадиʼ, ховндархадиʼ]
     хось+V+TV+Mod/futappr+ScDu3: [ховандархахаʼ, ховндархахаʼ]
     хось+V+TV+Mod/futappr+ScPl1: [ховандархаваˮ, ховндархаваˮ]
     хось+V+TV+Mod/futappr+ScPl2: [ховандархадаˮ, ховндархадаˮ]
     хось+V+TV+Mod/futappr+ScPl3: [ховандархаˮ, ховндархаˮ]
     хось+V+TV+Mod/sup+ScSg1: хованӈгабядмʼ
     хось+V+TV+Mod/sup+ScSg2: хованӈгабян
     хось+V+TV+Mod/sup+ScSg3: хованӈгабя
     хось+V+TV+Mod/sup+ScDu1: хованӈгабяниʼ
     хось+V+TV+Mod/sup+ScDu2: хованӈгабядиʼ
     хось+V+TV+Mod/sup+ScDu3: хованӈгабяхаʼ
     хось+V+TV+Mod/sup+ScPl1: хованӈгабяваˮ
     хось+V+TV+Mod/sup+ScPl2: хованӈгабядаˮ
     хось+V+TV+Mod/sup+ScPl3: хованӈгабяˮ
     хось+V+TV+Mod/hyp+ScSg1: хорхавэдмʼ
     хось+V+TV+Mod/hyp+ScSg2: хорхавэн
     хось+V+TV+Mod/hyp+ScSg3: хорхавы
     хось+V+TV+Mod/hyp+ScDu1: хорхавэниʼ
     хось+V+TV+Mod/hyp+ScDu2: хорхавэдиʼ
     хось+V+TV+Mod/hyp+ScDu3: хорхавэхэʼ
     хось+V+TV+Mod/hyp+ScPl1: хорхавэваˮ
     хось+V+TV+Mod/hyp+ScPl2: хорхавэдаˮ
     хось+V+TV+Mod/hyp+ScPl3: хорхавыˮ
     хось+V+TV+Mod/perfprob+ScSg1: ховэкэдмʼ
     хось+V+TV+Mod/perfprob+ScSg2: ховэкэн
     хось+V+TV+Mod/perfprob+ScSg3: ховэкы
     хось+V+TV+Mod/perfprob+ScDu1: ховэкэниʼ
     хось+V+TV+Mod/perfprob+ScDu2: ховэкэдиʼ
     хось+V+TV+Mod/perfprob+ScDu3: ховэкэхэʼ
     хось+V+TV+Mod/perfprob+ScPl1: ховэкэваˮ
     хось+V+TV+Mod/perfprob+ScPl2: ховэкэдаˮ
     хось+V+TV+Mod/perfprob+ScPl3: ховэкыˮ
     хось+V+TV+Mod/rep+ScSg1: ховнадмʼ
     хось+V+TV+Mod/rep+ScSg2: ховнан
     хось+V+TV+Mod/rep+ScSg3: ховна
     хось+V+TV+Mod/rep+ScDu1: ховнаниʼ
     хось+V+TV+Mod/rep+ScDu2: ховнадиʼ
     хось+V+TV+Mod/rep+ScDu3: ховнахаʼ
     хось+V+TV+Mod/rep+ScPl1: ховнаваˮ
     хось+V+TV+Mod/rep+ScPl2: ховнадаˮ
     хось+V+TV+Mod/rep+ScPl3: ховнаˮ
     хось+V+TV+Mod/des+ScSg1: хорвадмʼ
     хось+V+TV+Mod/des+ScSg2: хорван
     хось+V+TV+Mod/des+ScSg3: хорва
     хось+V+TV+Mod/des+ScDu1: хорваниʼ
     хось+V+TV+Mod/des+ScDu2: хорвадиʼ
     хось+V+TV+Mod/des+ScDu3: хорвахаʼ
     хось+V+TV+Mod/des+ScPl1: хорваваˮ
     хось+V+TV+Mod/des+ScPl2: хорвадаˮ
     хось+V+TV+Mod/des+ScPl3: хорваˮ
     хось+V+TV+Fut+Ind+Aor+ScSg1: хоӈгудмʼ
     хось+V+TV+Fut+Ind+Aor+ScSg2: хоӈгун
     хось+V+TV+Fut+Ind+Aor+ScSg3: хоӈгу
     хось+V+TV+Fut+Ind+Aor+ScDu1: хоӈгуниʼ
     хось+V+TV+Fut+Ind+Aor+ScDu2: хоӈгудиʼ
     хось+V+TV+Fut+Ind+Aor+ScDu3: хоӈгухуʼ
     хось+V+TV+Fut+Ind+Aor+ScPl1: хоӈгуваˮ
     хось+V+TV+Fut+Ind+Aor+ScPl2: хоӈгудаˮ
     хось+V+TV+Fut+Ind+Aor+ScPl3: хоӈгуˮ
     хось+V+TV+Fut+Ind+Prt1+ScSg1: хоӈгудамзь
     хось+V+TV+Fut+Ind+Prt1+ScSg2: хоӈгунась
     хось+V+TV+Fut+Ind+Prt1+ScSg3: хоӈгусь
     хось+V+TV+Fut+Ind+Prt1+ScDu1: хоӈгунинзь
     хось+V+TV+Fut+Ind+Prt1+ScDu2: хоӈгудинзь
     хось+V+TV+Fut+Ind+Prt1+ScDu3: хоӈгухунзь
     хось+V+TV+Fut+Ind+Prt1+ScPl1: хоӈгуваць
     хось+V+TV+Fut+Ind+Prt1+ScPl2: хоӈгудаць
     хось+V+TV+Fut+Ind+Prt1+ScPl3: хоӈгуць
     хось+V+TV+Fut+Mod/prob+Aor+ScSg1: [хоӈгодакэдмʼ, хоӈгоданакэдмʼ]
     хось+V+TV+Fut+Mod/prob+Aor+ScSg2: [хоӈгодакэн, хоӈгоданакэн]
     хось+V+TV+Fut+Mod/prob+Aor+ScSg3: [хоӈгодакы, хоӈгоданакы]
     хось+V+TV+Fut+Mod/prob+Aor+ScDu1: [хоӈгодакэниʼ, хоӈгоданакэниʼ]
     хось+V+TV+Fut+Mod/prob+Aor+ScDu2: [хоӈгодакэдиʼ, хоӈгоданакэдиʼ]
     хось+V+TV+Fut+Mod/prob+Aor+ScDu3: [хоӈгодакэхэʼ, хоӈгоданакэхэʼ]
     хось+V+TV+Fut+Mod/prob+Aor+ScPl1: [хоӈгодакэваˮ, хоӈгоданакэваˮ]
     хось+V+TV+Fut+Mod/prob+Aor+ScPl2: [хоӈгодакэдаˮ, хоӈгоданакэдаˮ]
     хось+V+TV+Fut+Mod/prob+Aor+ScPl3: [хоӈгодакыˮ, хоӈгоданакыˮ]
     хось+V+TV+Prec+Hort+ScSg1: [хохорцюдмʼ, хохорцядмʼ]
     хось+V+TV+Prec+Hort+ScDu1: [хохорцюниʼ, хохорцяниʼ]
     хось+V+TV+Prec+Hort+ScPl1: [хохорцюваˮ, хохорцяваˮ]
     хось+V+TV+Prec+Imprt+ScSg2: хохорˮ
     хось+V+TV+Prec+Imprt+ScDu2: [хохорˮӈадиʼ, хохорӈадиʼ]
     хось+V+TV+Prec+Imprt+ScPl2: [хохорˮӈадаˮ, хохорӈадаˮ]
     хось+V+TV+Prec+Opt+ScSg3: [хохорˮӈая, хохорӈая]
     хось+V+TV+Prec+Opt+ScDu3: [хохорˮӈаяхаʼ, хохорӈаяхаʼ]
     хось+V+TV+Prec+Opt+ScPl3: [хохорˮӈаяˮ, хохорӈаяˮ]
     хось+V+TV+Hab+Ind+Aor+ScSg1: [хосьтыдмʼ, хосетыдмʼ]
     хось+V+TV+Hab+Ind+Aor+ScSg2: [хосьтын, хосетын]
     хось+V+TV+Hab+Ind+Aor+ScSg3: [хосьты, хосеты]
     хось+V+TV+Hab+Ind+Aor+ScDu1: [хосьтыниʼ, хосетыниʼ]
     хось+V+TV+Hab+Ind+Aor+ScDu2: [хосьтыдиʼ, хосетыдиʼ]
     хось+V+TV+Hab+Ind+Aor+ScDu3: [хосьтыхыʼ, хосетыхыʼ]
     хось+V+TV+Hab+Ind+Aor+ScPl1: [хосьтываˮ, хосетываˮ]
     хось+V+TV+Hab+Ind+Aor+ScPl2: [хосьтыдаˮ, хосетыдаˮ]
     хось+V+TV+Hab+Ind+Aor+ScPl3: [хосьтыˮ, хосетыˮ]
     хось+V+TV+Hab+Mod/narr+ScSg1: [хосьтавэдмʼ, хосетавэдмʼ]
     хось+V+TV+Hab+Mod/narr+ScSg2: [хосьтавэн, хосетавэн]
     хось+V+TV+Hab+Mod/narr+ScSg3: [хосьтавы, хосетавы]
     хось+V+TV+Hab+Mod/narr+ScDu1: [хосьтавэниʼ, хосетавэниʼ]
     хось+V+TV+Hab+Mod/narr+ScDu2: [хосьтавэдиʼ, хосетавэдиʼ]
     хось+V+TV+Hab+Mod/narr+ScDu3: [хосьтавэхэʼ, хосетавэхэʼ]
     хось+V+TV+Hab+Mod/narr+ScPl1: [хосьтавэваˮ, хосетавэваˮ]
     хось+V+TV+Hab+Mod/narr+ScPl2: [хосьтавэдаˮ, хосетавэдаˮ]
     хось+V+TV+Hab+Mod/narr+ScPl3: [хосьтавыˮ, хосетавыˮ]
 #: 
 #: ◊_obj
 #: 
     хось+V+TV+Ind+Aor+ScSg1+OcSg3: хов
     хось+V+TV+Ind+Aor+ScSg2+OcSg3: хор
     хось+V+TV+Ind+Aor+ScSg3+OcSg3: хода
     хось+V+TV+Ind+Aor+ScDu1+OcSg3: хомиʼ
     хось+V+TV+Ind+Aor+ScDu2+OcSg3: хориʼ
     хось+V+TV+Ind+Aor+ScDu3+OcSg3: ходиʼ
     хось+V+TV+Ind+Aor+ScPl1+OcSg3: ховаˮ
     хось+V+TV+Ind+Aor+ScPl2+OcSg3: хораˮ
     хось+V+TV+Ind+Aor+ScPl3+OcSg3: ходоʼ
     хось+V+TV+Ind+Aor+ScSg1+OcDu3: хоӈахаюн
     хось+V+TV+Ind+Aor+ScSg2+OcDu3: хоӈахаюд
     хось+V+TV+Ind+Aor+ScSg3+OcDu3: хоӈахаюда
     хось+V+TV+Ind+Aor+ScDu1+OcDu3: хоӈахаюниʼ
     хось+V+TV+Ind+Aor+ScDu2+OcDu3: хоӈахаюдиʼ
     хось+V+TV+Ind+Aor+ScDu3+OcDu3: хоӈахаюдиʼ
     хось+V+TV+Ind+Aor+ScPl1+OcDu3: хоӈахаюнаˮ
     хось+V+TV+Ind+Aor+ScPl2+OcDu3: хоӈахаюдаˮ
     хось+V+TV+Ind+Aor+ScPl3+OcDu3: хоӈахаюдоʼ
     хось+V+TV+Ind+Aor+ScSg1+OcPl3: хоян
     хось+V+TV+Ind+Aor+ScSg2+OcPl3: хояд
     хось+V+TV+Ind+Aor+ScSg3+OcPl3: хойда
     хось+V+TV+Ind+Aor+ScDu1+OcPl3: хойниʼ
     хось+V+TV+Ind+Aor+ScDu2+OcPl3: хойдиʼ
     хось+V+TV+Ind+Aor+ScDu3+OcPl3: хойдиʼ
     хось+V+TV+Ind+Aor+ScPl1+OcPl3: хойнаˮ
     хось+V+TV+Ind+Aor+ScPl2+OcPl3: хойдаˮ
     хось+V+TV+Ind+Aor+ScPl3+OcPl3: хойдоʼ
     хось+V+TV+Ind+Prt1+ScSg1+OcSg3: ховась
     хось+V+TV+Ind+Prt1+ScSg2+OcSg3: хорась
     хось+V+TV+Ind+Prt1+ScSg3+OcSg3: ходась
     хось+V+TV+Ind+Prt1+ScDu1+OcSg3: хоминзь
     хось+V+TV+Ind+Prt1+ScDu2+OcSg3: хоринзь
     хось+V+TV+Ind+Prt1+ScDu3+OcSg3: ходинзь
     хось+V+TV+Ind+Prt1+ScPl1+OcSg3: ховаць
     хось+V+TV+Ind+Prt1+ScPl2+OcSg3: хораць
     хось+V+TV+Ind+Prt1+ScPl3+OcSg3: ходонзь
     хось+V+TV+Ind+Prt1+ScSg1+OcDu3: хоӈахаюнась
     хось+V+TV+Ind+Prt1+ScSg2+OcDu3: хоӈахаюдась
     хось+V+TV+Ind+Prt1+ScSg3+OcDu3: хоӈахаюдась
     хось+V+TV+Ind+Prt1+ScDu1+OcDu3: хоӈахаюнинзь
     хось+V+TV+Ind+Prt1+ScDu2+OcDu3: хоӈахаюдинзь
     хось+V+TV+Ind+Prt1+ScDu3+OcDu3: хоӈахаюдинзь
     хось+V+TV+Ind+Prt1+ScPl1+OcDu3: хоӈахаюнаць
     хось+V+TV+Ind+Prt1+ScPl2+OcDu3: хоӈахаюдаць
     хось+V+TV+Ind+Prt1+ScPl3+OcDu3: хоӈахаюдонзь
     хось+V+TV+Ind+Prt1+ScSg1+OcPl3: хойнась
     хось+V+TV+Ind+Prt1+ScSg2+OcPl3: хойдась
     хось+V+TV+Ind+Prt1+ScSg3+OcPl3: хойдась
     хось+V+TV+Ind+Prt1+ScDu1+OcPl3: хойнинзь
     хось+V+TV+Ind+Prt1+ScDu2+OcPl3: хойдинзь
     хось+V+TV+Ind+Prt1+ScDu3+OcPl3: хойдинзь
     хось+V+TV+Ind+Prt1+ScPl1+OcPl3: хойнаць
     хось+V+TV+Ind+Prt1+ScPl2+OcPl3: хойдаць
     хось+V+TV+Ind+Prt1+ScPl3+OcPl3: хойдонзь
     хось+V+TV+Hort+ScSg1+OcSg3: [хохов, хохув]
     хось+V+TV+Hort+ScDu1+OcSg3: хохомиʼ
     хось+V+TV+Hort+ScPl1+OcSg3: хоховаˮ
     хось+V+TV+Hort+ScSg1+OcDu3: хохохоюн
     хось+V+TV+Hort+ScDu1+OcDu3: хохохоюниʼ
     хось+V+TV+Hort+ScPl1+OcDu3: хохохоюнаˮ
     хось+V+TV+Hort+ScSg1+OcPl3: хохон
     хось+V+TV+Hort+ScDu1+OcPl3: хохониʼ
     хось+V+TV+Hort+ScPl1+OcPl3: хохонаˮ
     хось+V+TV+Imprt+ScSg2+OcSg3: ход
     хось+V+TV+Imprt+ScDu2+OcSg3: хориʼ
     хось+V+TV+Imprt+ScPl2+OcSg3: хораˮ
     хось+V+TV+Imprt+ScSg2+OcDu3: хохоюнˮ
     хось+V+TV+Imprt+ScDu2+OcDu3: хоӈахаюдиʼ
     хось+V+TV+Imprt+ScPl2+OcDu3: хоӈахаюдаˮ
     хось+V+TV+Imprt+ScSg2+OcPl3: хонˮ
     хось+V+TV+Imprt+ScDu2+OcPl3: хойдиʼ
     хось+V+TV+Imprt+ScPl2+OcPl3: хойдаˮ
     хось+V+TV+Opt+ScSg3+OcSg3: хомда
     хось+V+TV+Opt+ScDu3+OcSg3: хомдиʼ
     хось+V+TV+Opt+ScPl3+OcSg3: хомдоʼ
     хось+V+TV+Opt+ScSg3+OcDu3: хоӈахаюдамда
     хось+V+TV+Opt+ScDu3+OcDu3: хоӈахаюдамдиʼ
     хось+V+TV+Opt+ScPl3+OcDu3: хоӈахаюдамдоʼ
     хось+V+TV+Opt+ScSg3+OcPl3: хойдамда
     хось+V+TV+Opt+ScDu3+OcPl3: хойдамдиʼ
     хось+V+TV+Opt+ScPl3+OcPl3: хойдамдоʼ
     хось+V+TV+Conj+Aor+ScSg1+OcSg3: хоив
     хось+V+TV+Conj+Aor+ScSg2+OcSg3: хоир
     хось+V+TV+Conj+Aor+ScSg3+OcSg3: хоида
     хось+V+TV+Conj+Aor+ScDu1+OcSg3: хоимиʼ
     хось+V+TV+Conj+Aor+ScDu2+OcSg3: хоириʼ
     хось+V+TV+Conj+Aor+ScDu3+OcSg3: хоидиʼ
     хось+V+TV+Conj+Aor+ScPl1+OcSg3: хоиваˮ
     хось+V+TV+Conj+Aor+ScPl2+OcSg3: хоираˮ
     хось+V+TV+Conj+Aor+ScPl3+OcSg3: хоидоʼ
     хось+V+TV+Conj+Aor+ScSg1+OcDu3: хоихиюн
     хось+V+TV+Conj+Aor+ScSg2+OcDu3: хоихиюд
     хось+V+TV+Conj+Aor+ScSg3+OcDu3: хоихиюда
     хось+V+TV+Conj+Aor+ScDu1+OcDu3: хоихиюниʼ
     хось+V+TV+Conj+Aor+ScDu2+OcDu3: хоихиюдиʼ
     хось+V+TV+Conj+Aor+ScDu3+OcDu3: хоихиюдиʼ
     хось+V+TV+Conj+Aor+ScPl1+OcDu3: хоихиюнаˮ
     хось+V+TV+Conj+Aor+ScPl2+OcDu3: хоихиюдаˮ
     хось+V+TV+Conj+Aor+ScPl3+OcDu3: хоихиюдоʼ
     хось+V+TV+Conj+Aor+ScSg1+OcPl3: хоин
     хось+V+TV+Conj+Aor+ScSg2+OcPl3: хоид
     хось+V+TV+Conj+Aor+ScSg3+OcPl3: хоида
     хось+V+TV+Conj+Aor+ScDu1+OcPl3: хоиниʼ
     хось+V+TV+Conj+Aor+ScDu2+OcPl3: хоидиʼ
     хось+V+TV+Conj+Aor+ScDu3+OcPl3: хоидиʼ
     хось+V+TV+Conj+Aor+ScPl1+OcPl3: хоинаˮ
     хось+V+TV+Conj+Aor+ScPl2+OcPl3: хоидаˮ
     хось+V+TV+Conj+Aor+ScPl3+OcPl3: хоидоʼ
     хось+V+TV+Conj+Prt1+ScSg1+OcSg3: хоивась
     хось+V+TV+Conj+Prt1+ScSg2+OcSg3: хоирась
     хось+V+TV+Conj+Prt1+ScSg3+OcSg3: хоидась
     хось+V+TV+Conj+Prt1+ScDu1+OcSg3: хоиминзь
     хось+V+TV+Conj+Prt1+ScDu2+OcSg3: хоиринзь
     хось+V+TV+Conj+Prt1+ScDu3+OcSg3: хоидинзь
     хось+V+TV+Conj+Prt1+ScPl1+OcSg3: хоиваць
     хось+V+TV+Conj+Prt1+ScPl2+OcSg3: хоираць
     хось+V+TV+Conj+Prt1+ScPl3+OcSg3: хоидонзь
     хось+V+TV+Conj+Prt1+ScSg1+OcDu3: хоихиюнась
     хось+V+TV+Conj+Prt1+ScSg2+OcDu3: хоихиюдась
     хось+V+TV+Conj+Prt1+ScSg3+OcDu3: хоихиюдась
     хось+V+TV+Conj+Prt1+ScDu1+OcDu3: хоихиюнинзь
     хось+V+TV+Conj+Prt1+ScDu2+OcDu3: хоихиюдинзь
     хось+V+TV+Conj+Prt1+ScDu3+OcDu3: хоихиюдинзь
     хось+V+TV+Conj+Prt1+ScPl1+OcDu3: хоихиюнаць
     хось+V+TV+Conj+Prt1+ScPl2+OcDu3: хоихиюдаць
     хось+V+TV+Conj+Prt1+ScPl3+OcDu3: хоихиюдонзь
     хось+V+TV+Conj+Prt1+ScSg1+OcPl3: хоинась
     хось+V+TV+Conj+Prt1+ScSg2+OcPl3: хоидась
     хось+V+TV+Conj+Prt1+ScSg3+OcPl3: хоидась
     хось+V+TV+Conj+Prt1+ScDu1+OcPl3: хоининзь
     хось+V+TV+Conj+Prt1+ScDu2+OcPl3: хоидинзь
     хось+V+TV+Conj+Prt1+ScDu3+OcPl3: хоидинзь
     хось+V+TV+Conj+Prt1+ScPl1+OcPl3: хоинаць
     хось+V+TV+Conj+Prt1+ScPl2+OcPl3: хоидаць
     хось+V+TV+Conj+Prt1+ScPl3+OcPl3: хоидонзь
     хось+V+TV+Mod/nec+ScSg1+OcSg3: хобцув
     хось+V+TV+Mod/nec+ScSg2+OcSg3: хобцур
     хось+V+TV+Mod/nec+ScSg3+OcSg3: хобцуда
     хось+V+TV+Mod/nec+ScDu1+OcSg3: хобцумиʼ
     хось+V+TV+Mod/nec+ScDu2+OcSg3: хобцуриʼ
     хось+V+TV+Mod/nec+ScDu3+OcSg3: хобцудиʼ
     хось+V+TV+Mod/nec+ScPl1+OcSg3: хобцуваˮ
     хось+V+TV+Mod/nec+ScPl2+OcSg3: хобцураˮ
     хось+V+TV+Mod/nec+ScPl3+OcSg3: хобцудоʼ
     хось+V+TV+Mod/nec+ScSg1+OcDu3: хобцухуюн
     хось+V+TV+Mod/nec+ScSg2+OcDu3: хобцухуюд
     хось+V+TV+Mod/nec+ScSg3+OcDu3: хобцухуюда
     хось+V+TV+Mod/nec+ScDu1+OcDu3: хобцухуюниʼ
     хось+V+TV+Mod/nec+ScDu2+OcDu3: хобцухуюдиʼ
     хось+V+TV+Mod/nec+ScDu3+OcDu3: хобцухуюдиʼ
     хось+V+TV+Mod/nec+ScPl1+OcDu3: хобцухуюнаˮ
     хось+V+TV+Mod/nec+ScPl2+OcDu3: хобцухуюдаˮ
     хось+V+TV+Mod/nec+ScPl3+OcDu3: хобцухуюдоʼ
     хось+V+TV+Mod/nec+ScSg1+OcPl3: хобцун
     хось+V+TV+Mod/nec+ScSg2+OcPl3: хобцуд
     хось+V+TV+Mod/nec+ScSg3+OcPl3: хобцуда
     хось+V+TV+Mod/nec+ScDu1+OcPl3: хобцуниʼ
     хось+V+TV+Mod/nec+ScDu2+OcPl3: хобцудиʼ
     хось+V+TV+Mod/nec+ScDu3+OcPl3: хобцудиʼ
     хось+V+TV+Mod/nec+ScPl1+OcPl3: хобцунаˮ
     хось+V+TV+Mod/nec+ScPl2+OcPl3: хобцудаˮ
     хось+V+TV+Mod/nec+ScPl3+OcPl3: хобцудоʼ
     хось+V+TV+Mod/int+ScSg1+OcSg3: хосав
     хось+V+TV+Mod/int+ScSg2+OcSg3: хосар
     хось+V+TV+Mod/int+ScSg3+OcSg3: хосада
     хось+V+TV+Mod/int+ScDu1+OcSg3: хосамиʼ
     хось+V+TV+Mod/int+ScDu2+OcSg3: хосариʼ
     хось+V+TV+Mod/int+ScDu3+OcSg3: хосадиʼ
     хось+V+TV+Mod/int+ScPl1+OcSg3: хосаваˮ
     хось+V+TV+Mod/int+ScPl2+OcSg3: хосараˮ
     хось+V+TV+Mod/int+ScPl3+OcSg3: хосадоʼ
     хось+V+TV+Mod/int+ScSg1+OcDu3: хосахаюн
     хось+V+TV+Mod/int+ScSg2+OcDu3: хосахаюд
     хось+V+TV+Mod/int+ScSg3+OcDu3: хосахаюда
     хось+V+TV+Mod/int+ScDu1+OcDu3: хосахаюниʼ
     хось+V+TV+Mod/int+ScDu2+OcDu3: хосахаюдиʼ
     хось+V+TV+Mod/int+ScDu3+OcDu3: хосахаюдиʼ
     хось+V+TV+Mod/int+ScPl1+OcDu3: хосахаюнаˮ
     хось+V+TV+Mod/int+ScPl2+OcDu3: хосахаюдаˮ
     хось+V+TV+Mod/int+ScPl3+OcDu3: хосахаюдоʼ
     хось+V+TV+Mod/int+ScSg1+OcPl3: хосян
     хось+V+TV+Mod/int+ScSg2+OcPl3: хосяд
     хось+V+TV+Mod/int+ScSg3+OcPl3: хосьда
     хось+V+TV+Mod/int+ScDu1+OcPl3: хосьниʼ
     хось+V+TV+Mod/int+ScDu2+OcPl3: хосьдиʼ
     хось+V+TV+Mod/int+ScDu3+OcPl3: хосьдиʼ
     хось+V+TV+Mod/int+ScPl1+OcPl3: хосьнаˮ
     хось+V+TV+Mod/int+ScPl2+OcPl3: хосьдаˮ
     хось+V+TV+Mod/int+ScPl3+OcPl3: хосьдоʼ
     хось+V+TV+Mod/narr+Aor+ScSg1+OcSg3: ховэв
     хось+V+TV+Mod/narr+Aor+ScSg2+OcSg3: ховэр
     хось+V+TV+Mod/narr+Aor+ScSg3+OcSg3: ховэда
     хось+V+TV+Mod/narr+Aor+ScDu1+OcSg3: ховэмиʼ
     хось+V+TV+Mod/narr+Aor+ScDu2+OcSg3: ховэриʼ
     хось+V+TV+Mod/narr+Aor+ScDu3+OcSg3: ховэдиʼ
     хось+V+TV+Mod/narr+Aor+ScPl1+OcSg3: ховэваˮ
     хось+V+TV+Mod/narr+Aor+ScPl2+OcSg3: ховэраˮ
     хось+V+TV+Mod/narr+Aor+ScPl3+OcSg3: ховэдоʼ
     хось+V+TV+Mod/narr+Aor+ScSg1+OcDu3: ховэхэюн
     хось+V+TV+Mod/narr+Aor+ScSg2+OcDu3: ховэхэюд
     хось+V+TV+Mod/narr+Aor+ScSg3+OcDu3: ховэхэюда
     хось+V+TV+Mod/narr+Aor+ScDu1+OcDu3: ховэхэюниʼ
     хось+V+TV+Mod/narr+Aor+ScDu2+OcDu3: ховэхэюдиʼ
     хось+V+TV+Mod/narr+Aor+ScDu3+OcDu3: ховэхэюдиʼ
     хось+V+TV+Mod/narr+Aor+ScPl1+OcDu3: ховэхэюнаˮ
     хось+V+TV+Mod/narr+Aor+ScPl2+OcDu3: ховэхэюдаˮ
     хось+V+TV+Mod/narr+Aor+ScPl3+OcDu3: ховэхэюдоʼ
     хось+V+TV+Mod/narr+Aor+ScSg1+OcPl3: ховын
     хось+V+TV+Mod/narr+Aor+ScSg2+OcPl3: ховыд
     хось+V+TV+Mod/narr+Aor+ScSg3+OcPl3: ховыда
     хось+V+TV+Mod/narr+Aor+ScDu1+OcPl3: ховыниʼ
     хось+V+TV+Mod/narr+Aor+ScDu2+OcPl3: ховыдиʼ
     хось+V+TV+Mod/narr+Aor+ScDu3+OcPl3: ховыдиʼ
     хось+V+TV+Mod/narr+Aor+ScPl1+OcPl3: ховынаˮ
     хось+V+TV+Mod/narr+Aor+ScPl2+OcPl3: ховыдаˮ
     хось+V+TV+Mod/narr+Aor+ScPl3+OcPl3: ховыдоʼ
     хось+V+TV+Mod/narr+Prt1+ScSg1+OcSg3: ховэвась
     хось+V+TV+Mod/narr+Prt1+ScSg2+OcSg3: ховэрась
     хось+V+TV+Mod/narr+Prt1+ScSg3+OcSg3: ховэдась
     хось+V+TV+Mod/narr+Prt1+ScDu1+OcSg3: ховэминзь
     хось+V+TV+Mod/narr+Prt1+ScDu2+OcSg3: ховэринзь
     хось+V+TV+Mod/narr+Prt1+ScDu3+OcSg3: ховэдинзь
     хось+V+TV+Mod/narr+Prt1+ScPl1+OcSg3: ховэваць
     хось+V+TV+Mod/narr+Prt1+ScPl2+OcSg3: ховэраць
     хось+V+TV+Mod/narr+Prt1+ScPl3+OcSg3: ховэдонзь
     хось+V+TV+Mod/narr+Prt1+ScSg1+OcDu3: ховэхэюнась
     хось+V+TV+Mod/narr+Prt1+ScSg2+OcDu3: ховэхэюдась
     хось+V+TV+Mod/narr+Prt1+ScSg3+OcDu3: ховэхэюдась
     хось+V+TV+Mod/narr+Prt1+ScDu1+OcDu3: ховэхэюнинзь
     хось+V+TV+Mod/narr+Prt1+ScDu2+OcDu3: ховэхэюдинзь
     хось+V+TV+Mod/narr+Prt1+ScDu3+OcDu3: ховэхэюдинзь
     хось+V+TV+Mod/narr+Prt1+ScPl1+OcDu3: ховэхэюнаць
     хось+V+TV+Mod/narr+Prt1+ScPl2+OcDu3: ховэхэюдаць
     хось+V+TV+Mod/narr+Prt1+ScPl3+OcDu3: ховэхэюдонзь
     хось+V+TV+Mod/narr+Prt1+ScSg1+OcPl3: ховынась
     хось+V+TV+Mod/narr+Prt1+ScSg2+OcPl3: ховыдась
     хось+V+TV+Mod/narr+Prt1+ScSg3+OcPl3: ховыдась
     хось+V+TV+Mod/narr+Prt1+ScDu1+OcPl3: ховынинзь
     хось+V+TV+Mod/narr+Prt1+ScDu2+OcPl3: ховыдинзь
     хось+V+TV+Mod/narr+Prt1+ScDu3+OcPl3: ховыдинзь
     хось+V+TV+Mod/narr+Prt1+ScPl1+OcPl3: ховынаць
     хось+V+TV+Mod/narr+Prt1+ScPl2+OcPl3: ховыдаць
     хось+V+TV+Mod/narr+Prt1+ScPl3+OcPl3: ховыдонзь
     хось+V+TV+Mod/prob+Aor+ScSg1+OcSg3: хонакэв
     хось+V+TV+Mod/prob+Aor+ScSg2+OcSg3: хонакэр
     хось+V+TV+Mod/prob+Aor+ScSg3+OcSg3: хонакэда
     хось+V+TV+Mod/prob+Aor+ScDu1+OcSg3: хонакэмиʼ
     хось+V+TV+Mod/prob+Aor+ScDu2+OcSg3: хонакэриʼ
     хось+V+TV+Mod/prob+Aor+ScDu3+OcSg3: хонакэдиʼ
     хось+V+TV+Mod/prob+Aor+ScPl1+OcSg3: хонакэваˮ
     хось+V+TV+Mod/prob+Aor+ScPl2+OcSg3: хонакэраˮ
     хось+V+TV+Mod/prob+Aor+ScPl3+OcSg3: хонакэдоʼ
     хось+V+TV+Mod/prob+Aor+ScSg1+OcDu3: хонакэхэюн
     хось+V+TV+Mod/prob+Aor+ScSg2+OcDu3: хонакэхэюд
     хось+V+TV+Mod/prob+Aor+ScSg3+OcDu3: хонакэхэюда
     хось+V+TV+Mod/prob+Aor+ScDu1+OcDu3: хонакэхэюниʼ
     хось+V+TV+Mod/prob+Aor+ScDu2+OcDu3: хонакэхэюдиʼ
     хось+V+TV+Mod/prob+Aor+ScDu3+OcDu3: хонакэхэюдиʼ
     хось+V+TV+Mod/prob+Aor+ScPl1+OcDu3: хонакэхэюнаˮ
     хось+V+TV+Mod/prob+Aor+ScPl2+OcDu3: хонакэхэюдаˮ
     хось+V+TV+Mod/prob+Aor+ScPl3+OcDu3: хонакэхэюдоʼ
     хось+V+TV+Mod/prob+Aor+ScSg1+OcPl3: хонакын
     хось+V+TV+Mod/prob+Aor+ScSg2+OcPl3: хонакыд
     хось+V+TV+Mod/prob+Aor+ScSg3+OcPl3: хонакыда
     хось+V+TV+Mod/prob+Aor+ScDu1+OcPl3: хонакыниʼ
     хось+V+TV+Mod/prob+Aor+ScDu2+OcPl3: хонакыдиʼ
     хось+V+TV+Mod/prob+Aor+ScDu3+OcPl3: хонакыдиʼ
     хось+V+TV+Mod/prob+Aor+ScPl1+OcPl3: хонакынаˮ
     хось+V+TV+Mod/prob+Aor+ScPl2+OcPl3: хонакыдаˮ
     хось+V+TV+Mod/prob+Aor+ScPl3+OcPl3: хонакыдоʼ
     хось+V+TV+Mod/obl+ScSg1+OcSg3: хобцакэв
     хось+V+TV+Mod/obl+ScSg2+OcSg3: хобцакэр
     хось+V+TV+Mod/obl+ScSg3+OcSg3: хобцакэда
     хось+V+TV+Mod/obl+ScDu1+OcSg3: хобцакэмиʼ
     хось+V+TV+Mod/obl+ScDu2+OcSg3: хобцакэриʼ
     хось+V+TV+Mod/obl+ScDu3+OcSg3: хобцакэдиʼ
     хось+V+TV+Mod/obl+ScPl1+OcSg3: хобцакэваˮ
     хось+V+TV+Mod/obl+ScPl2+OcSg3: хобцакэраˮ
     хось+V+TV+Mod/obl+ScPl3+OcSg3: хобцакэдоʼ
     хось+V+TV+Mod/obl+ScSg1+OcDu3: хобцакэхэюн
     хось+V+TV+Mod/obl+ScSg2+OcDu3: хобцакэхэюд
     хось+V+TV+Mod/obl+ScSg3+OcDu3: хобцакэхэюда
     хось+V+TV+Mod/obl+ScDu1+OcDu3: хобцакэхэюниʼ
     хось+V+TV+Mod/obl+ScDu2+OcDu3: хобцакэхэюдиʼ
     хось+V+TV+Mod/obl+ScDu3+OcDu3: хобцакэхэюдиʼ
     хось+V+TV+Mod/obl+ScPl1+OcDu3: хобцакэхэюнаˮ
     хось+V+TV+Mod/obl+ScPl2+OcDu3: хобцакэхэюдаˮ
     хось+V+TV+Mod/obl+ScPl3+OcDu3: хобцакэхэюдоʼ
     хось+V+TV+Mod/obl+ScSg1+OcPl3: хобцакын
     хось+V+TV+Mod/obl+ScSg2+OcPl3: хобцакыд
     хось+V+TV+Mod/obl+ScSg3+OcPl3: хобцакыда
     хось+V+TV+Mod/obl+ScDu1+OcPl3: хобцакыниʼ
     хось+V+TV+Mod/obl+ScDu2+OcPl3: хобцакыдиʼ
     хось+V+TV+Mod/obl+ScDu3+OcPl3: хобцакыдиʼ
     хось+V+TV+Mod/obl+ScPl1+OcPl3: хобцакынаˮ
     хось+V+TV+Mod/obl+ScPl2+OcPl3: хобцакыдаˮ
     хось+V+TV+Mod/obl+ScPl3+OcPl3: хобцакыдоʼ
     хось+V+TV+Mod/impfappr+Aor+ScSg1+OcSg3: хонарахав
     хось+V+TV+Mod/impfappr+Aor+ScSg2+OcSg3: хонарахар
     хось+V+TV+Mod/impfappr+Aor+ScSg3+OcSg3: хонарахада
     хось+V+TV+Mod/impfappr+Aor+ScDu1+OcSg3: хонарахамиʼ
     хось+V+TV+Mod/impfappr+Aor+ScDu2+OcSg3: хонарахариʼ
     хось+V+TV+Mod/impfappr+Aor+ScDu3+OcSg3: хонарахадиʼ
     хось+V+TV+Mod/impfappr+Aor+ScPl1+OcSg3: хонарахаваˮ
     хось+V+TV+Mod/impfappr+Aor+ScPl2+OcSg3: хонарахараˮ
     хось+V+TV+Mod/impfappr+Aor+ScPl3+OcSg3: хонарахадоʼ
     хось+V+TV+Mod/impfappr+Aor+ScSg1+OcDu3: хонарахахаюн
     хось+V+TV+Mod/impfappr+Aor+ScSg2+OcDu3: хонарахахаюд
     хось+V+TV+Mod/impfappr+Aor+ScSg3+OcDu3: хонарахахаюда
     хось+V+TV+Mod/impfappr+Aor+ScDu1+OcDu3: хонарахахаюниʼ
     хось+V+TV+Mod/impfappr+Aor+ScDu2+OcDu3: хонарахахаюдиʼ
     хось+V+TV+Mod/impfappr+Aor+ScDu3+OcDu3: хонарахахаюдиʼ
     хось+V+TV+Mod/impfappr+Aor+ScPl1+OcDu3: хонарахахаюнаˮ
     хось+V+TV+Mod/impfappr+Aor+ScPl2+OcDu3: хонарахахаюдаˮ
     хось+V+TV+Mod/impfappr+Aor+ScPl3+OcDu3: хонарахахаюдоʼ
     хось+V+TV+Mod/impfappr+Aor+ScSg1+OcPl3: хонарыхын
     хось+V+TV+Mod/impfappr+Aor+ScSg2+OcPl3: хонарыхыд
     хось+V+TV+Mod/impfappr+Aor+ScSg3+OcPl3: хонарыхыда
     хось+V+TV+Mod/impfappr+Aor+ScDu1+OcPl3: хонарыхыниʼ
     хось+V+TV+Mod/impfappr+Aor+ScDu2+OcPl3: хонарыхыдиʼ
     хось+V+TV+Mod/impfappr+Aor+ScDu3+OcPl3: хонарыхыдиʼ
     хось+V+TV+Mod/impfappr+Aor+ScPl1+OcPl3: хонарыхынаˮ
     хось+V+TV+Mod/impfappr+Aor+ScPl2+OcPl3: хонарыхыдаˮ
     хось+V+TV+Mod/impfappr+Aor+ScPl3+OcPl3: хонарыхыдоʼ
     хось+V+TV+Mod/impfappr+Prt1+ScSg1+OcSg3: хонарахавась
     хось+V+TV+Mod/impfappr+Prt1+ScSg2+OcSg3: хонарахарась
     хось+V+TV+Mod/impfappr+Prt1+ScSg3+OcSg3: хонарахадась
     хось+V+TV+Mod/impfappr+Prt1+ScDu1+OcSg3: хонарахаминзь
     хось+V+TV+Mod/impfappr+Prt1+ScDu2+OcSg3: хонарахаринзь
     хось+V+TV+Mod/impfappr+Prt1+ScDu3+OcSg3: хонарахадинзь
     хось+V+TV+Mod/impfappr+Prt1+ScPl1+OcSg3: хонарахаваць
     хось+V+TV+Mod/impfappr+Prt1+ScPl2+OcSg3: хонарахараць
     хось+V+TV+Mod/impfappr+Prt1+ScPl3+OcSg3: хонарахадонзь
     хось+V+TV+Mod/impfappr+Prt1+ScSg1+OcDu3: хонарахахаюнась
     хось+V+TV+Mod/impfappr+Prt1+ScSg2+OcDu3: хонарахахаюдась
     хось+V+TV+Mod/impfappr+Prt1+ScSg3+OcDu3: хонарахахаюдась
     хось+V+TV+Mod/impfappr+Prt1+ScDu1+OcDu3: хонарахахаюнинзь
     хось+V+TV+Mod/impfappr+Prt1+ScDu2+OcDu3: хонарахахаюдинзь
     хось+V+TV+Mod/impfappr+Prt1+ScDu3+OcDu3: хонарахахаюдинзь
     хось+V+TV+Mod/impfappr+Prt1+ScPl1+OcDu3: хонарахахаюнаць
     хось+V+TV+Mod/impfappr+Prt1+ScPl2+OcDu3: хонарахахаюдаць
     хось+V+TV+Mod/impfappr+Prt1+ScPl3+OcDu3: хонарахахаюдонзь
     хось+V+TV+Mod/impfappr+Prt1+ScSg1+OcPl3: хонарыхынась
     хось+V+TV+Mod/impfappr+Prt1+ScSg2+OcPl3: хонарыхыдась
     хось+V+TV+Mod/impfappr+Prt1+ScSg3+OcPl3: хонарыхыдась
     хось+V+TV+Mod/impfappr+Prt1+ScDu1+OcPl3: хонарыхынинзь
     хось+V+TV+Mod/impfappr+Prt1+ScDu2+OcPl3: хонарыхыдинзь
     хось+V+TV+Mod/impfappr+Prt1+ScDu3+OcPl3: хонарыхыдинзь
     хось+V+TV+Mod/impfappr+Prt1+ScPl1+OcPl3: хонарыхынаць
     хось+V+TV+Mod/impfappr+Prt1+ScPl2+OcPl3: хонарыхыдаць
     хось+V+TV+Mod/impfappr+Prt1+ScPl3+OcPl3: хонарыхыдонзь
     хось+V+TV+Mod/perfappr+ScSg1+OcSg3: ховэрахав
     хось+V+TV+Mod/perfappr+ScSg2+OcSg3: ховэрахар
     хось+V+TV+Mod/perfappr+ScSg3+OcSg3: ховэрахада
     хось+V+TV+Mod/perfappr+ScDu1+OcSg3: ховэрахамиʼ
     хось+V+TV+Mod/perfappr+ScDu2+OcSg3: ховэрахариʼ
     хось+V+TV+Mod/perfappr+ScDu3+OcSg3: ховэрахадиʼ
     хось+V+TV+Mod/perfappr+ScPl1+OcSg3: ховэрахаваˮ
     хось+V+TV+Mod/perfappr+ScPl2+OcSg3: ховэрахараˮ
     хось+V+TV+Mod/perfappr+ScPl3+OcSg3: ховэрахадоʼ
     хось+V+TV+Mod/perfappr+ScSg1+OcDu3: ховэрахахаюн
     хось+V+TV+Mod/perfappr+ScSg2+OcDu3: ховэрахахаюд
     хось+V+TV+Mod/perfappr+ScSg3+OcDu3: ховэрахахаюда
     хось+V+TV+Mod/perfappr+ScDu1+OcDu3: ховэрахахаюниʼ
     хось+V+TV+Mod/perfappr+ScDu2+OcDu3: ховэрахахаюдиʼ
     хось+V+TV+Mod/perfappr+ScDu3+OcDu3: ховэрахахаюдиʼ
     хось+V+TV+Mod/perfappr+ScPl1+OcDu3: ховэрахахаюнаˮ
     хось+V+TV+Mod/perfappr+ScPl2+OcDu3: ховэрахахаюдаˮ
     хось+V+TV+Mod/perfappr+ScPl3+OcDu3: ховэрахахаюдоʼ
     хось+V+TV+Mod/perfappr+ScSg1+OcPl3: ховэрыхын
     хось+V+TV+Mod/perfappr+ScSg2+OcPl3: ховэрыхыд
     хось+V+TV+Mod/perfappr+ScSg3+OcPl3: ховэрыхыда
     хось+V+TV+Mod/perfappr+ScDu1+OcPl3: ховэрыхыниʼ
     хось+V+TV+Mod/perfappr+ScDu2+OcPl3: ховэрыхыдиʼ
     хось+V+TV+Mod/perfappr+ScDu3+OcPl3: ховэрыхыдиʼ
     хось+V+TV+Mod/perfappr+ScPl1+OcPl3: ховэрыхынаˮ
     хось+V+TV+Mod/perfappr+ScPl2+OcPl3: ховэрыхыдаˮ
     хось+V+TV+Mod/perfappr+ScPl3+OcPl3: ховэрыхыдоʼ
     хось+V+TV+Mod/futappr+ScSg1+OcSg3: [ховандархав, ховндархав]
     хось+V+TV+Mod/futappr+ScSg2+OcSg3: [ховандархар, ховндархар]
     хось+V+TV+Mod/futappr+ScSg3+OcSg3: [ховандархада, ховндархада]
     хось+V+TV+Mod/futappr+ScDu1+OcSg3: [ховандархамиʼ, ховндархамиʼ]
     хось+V+TV+Mod/futappr+ScDu2+OcSg3: [ховандархариʼ, ховндархариʼ]
     хось+V+TV+Mod/futappr+ScDu3+OcSg3: [ховандархадиʼ, ховндархадиʼ]
     хось+V+TV+Mod/futappr+ScPl1+OcSg3: [ховандархаваˮ, ховндархаваˮ]
     хось+V+TV+Mod/futappr+ScPl2+OcSg3: [ховандархараˮ, ховндархараˮ]
     хось+V+TV+Mod/futappr+ScPl3+OcSg3: [ховандархадоʼ, ховндархадоʼ]
     хось+V+TV+Mod/futappr+ScSg1+OcDu3: [ховандархахаюн, ховндархахаюн]
     хось+V+TV+Mod/futappr+ScSg2+OcDu3: [ховандархахаюд, ховндархахаюд]
     хось+V+TV+Mod/futappr+ScSg3+OcDu3: [ховандархахаюда, ховндархахаюда]
     хось+V+TV+Mod/futappr+ScDu1+OcDu3: [ховандархахаюниʼ, ховндархахаюниʼ]
     хось+V+TV+Mod/futappr+ScDu2+OcDu3: [ховандархахаюдиʼ, ховндархахаюдиʼ]
     хось+V+TV+Mod/futappr+ScDu3+OcDu3: [ховандархахаюдиʼ, ховндархахаюдиʼ]
     хось+V+TV+Mod/futappr+ScPl1+OcDu3: [ховандархахаюнаˮ, ховндархахаюнаˮ]
     хось+V+TV+Mod/futappr+ScPl2+OcDu3: [ховандархахаюдаˮ, ховндархахаюдаˮ]
     хось+V+TV+Mod/futappr+ScPl3+OcDu3: [ховандархахаюдоʼ, ховндархахаюдоʼ]
     хось+V+TV+Mod/futappr+ScSg1+OcPl3: [ховандархын, ховндархын]
     хось+V+TV+Mod/futappr+ScSg2+OcPl3: [ховандархыд, ховндархыд]
     хось+V+TV+Mod/futappr+ScSg3+OcPl3: [ховандархыда, ховндархыда]
     хось+V+TV+Mod/futappr+ScDu1+OcPl3: [ховандархыниʼ, ховндархыниʼ]
     хось+V+TV+Mod/futappr+ScDu2+OcPl3: [ховандархыдиʼ, ховндархыдиʼ]
     хось+V+TV+Mod/futappr+ScDu3+OcPl3: [ховандархыдиʼ, ховндархыдиʼ]
     хось+V+TV+Mod/futappr+ScPl1+OcPl3: [ховандархынаˮ, ховндархынаˮ]
     хось+V+TV+Mod/futappr+ScPl2+OcPl3: [ховандархыдаˮ, ховндархыдаˮ]
     хось+V+TV+Mod/futappr+ScPl3+OcPl3: [ховандархыдоʼ, ховндархыдоʼ]
     хось+V+TV+Mod/sup+ScSg1+OcSg3: хованӈгабяв
     хось+V+TV+Mod/sup+ScSg2+OcSg3: хованӈгабяр
     хось+V+TV+Mod/sup+ScSg3+OcSg3: хованӈгабяда
     хось+V+TV+Mod/sup+ScDu1+OcSg3: хованӈгабямиʼ
     хось+V+TV+Mod/sup+ScDu2+OcSg3: хованӈгабяриʼ
     хось+V+TV+Mod/sup+ScDu3+OcSg3: хованӈгабядиʼ
     хось+V+TV+Mod/sup+ScPl1+OcSg3: хованӈгабяваˮ
     хось+V+TV+Mod/sup+ScPl2+OcSg3: хованӈгабяраˮ
     хось+V+TV+Mod/sup+ScPl3+OcSg3: хованӈгабядоʼ
     хось+V+TV+Mod/sup+ScSg1+OcDu3: хованӈгабяхаюн
     хось+V+TV+Mod/sup+ScSg2+OcDu3: хованӈгабяхаюд
     хось+V+TV+Mod/sup+ScSg3+OcDu3: хованӈгабяхаюда
     хось+V+TV+Mod/sup+ScDu1+OcDu3: хованӈгабяхаюниʼ
     хось+V+TV+Mod/sup+ScDu2+OcDu3: хованӈгабяхаюдиʼ
     хось+V+TV+Mod/sup+ScDu3+OcDu3: хованӈгабяхаюдиʼ
     хось+V+TV+Mod/sup+ScPl1+OcDu3: хованӈгабяхаюнаˮ
     хось+V+TV+Mod/sup+ScPl2+OcDu3: хованӈгабяхаюдаˮ
     хось+V+TV+Mod/sup+ScPl3+OcDu3: хованӈгабяхаюдоʼ
     хось+V+TV+Mod/sup+ScSg1+OcPl3: хованӈгабин
     хось+V+TV+Mod/sup+ScSg2+OcPl3: хованӈгабид
     хось+V+TV+Mod/sup+ScSg3+OcPl3: хованӈгабида
     хось+V+TV+Mod/sup+ScDu1+OcPl3: хованӈгабиниʼ
     хось+V+TV+Mod/sup+ScDu2+OcPl3: хованӈгабидиʼ
     хось+V+TV+Mod/sup+ScDu3+OcPl3: хованӈгабидиʼ
     хось+V+TV+Mod/sup+ScPl1+OcPl3: хованӈгабинаˮ
     хось+V+TV+Mod/sup+ScPl2+OcPl3: хованӈгабидаˮ
     хось+V+TV+Mod/sup+ScPl3+OcPl3: хованӈгабидоʼ
     хось+V+TV+Mod/hyp+ScSg1+OcSg3: хорхавэв
     хось+V+TV+Mod/hyp+ScSg2+OcSg3: хорхавэр
     хось+V+TV+Mod/hyp+ScSg3+OcSg3: хорхавэда
     хось+V+TV+Mod/hyp+ScDu1+OcSg3: хорхавэмиʼ
     хось+V+TV+Mod/hyp+ScDu2+OcSg3: хорхавэриʼ
     хось+V+TV+Mod/hyp+ScDu3+OcSg3: хорхавэдиʼ
     хось+V+TV+Mod/hyp+ScPl1+OcSg3: хорхавэваˮ
     хось+V+TV+Mod/hyp+ScPl2+OcSg3: хорхавэраˮ
     хось+V+TV+Mod/hyp+ScPl3+OcSg3: хорхавэдоʼ
     хось+V+TV+Mod/hyp+ScSg1+OcDu3: хорхавэхэюн
     хось+V+TV+Mod/hyp+ScSg2+OcDu3: хорхавэхэюд
     хось+V+TV+Mod/hyp+ScSg3+OcDu3: хорхавэхэюда
     хось+V+TV+Mod/hyp+ScDu1+OcDu3: хорхавэхэюниʼ
     хось+V+TV+Mod/hyp+ScDu2+OcDu3: хорхавэхэюдиʼ
     хось+V+TV+Mod/hyp+ScDu3+OcDu3: хорхавэхэюдиʼ
     хось+V+TV+Mod/hyp+ScPl1+OcDu3: хорхавэхэюнаˮ
     хось+V+TV+Mod/hyp+ScPl2+OcDu3: хорхавэхэюдаˮ
     хось+V+TV+Mod/hyp+ScPl3+OcDu3: хорхавэхэюдоʼ
     хось+V+TV+Mod/hyp+ScSg1+OcPl3: хорхавын
     хось+V+TV+Mod/hyp+ScSg2+OcPl3: хорхавыд
     хось+V+TV+Mod/hyp+ScSg3+OcPl3: хорхавыда
     хось+V+TV+Mod/hyp+ScDu1+OcPl3: хорхавыниʼ
     хось+V+TV+Mod/hyp+ScDu2+OcPl3: хорхавыдиʼ
     хось+V+TV+Mod/hyp+ScDu3+OcPl3: хорхавыдиʼ
     хось+V+TV+Mod/hyp+ScPl1+OcPl3: хорхавынаˮ
     хось+V+TV+Mod/hyp+ScPl2+OcPl3: хорхавыдаˮ
     хось+V+TV+Mod/hyp+ScPl3+OcPl3: хорхавыдоʼ
     хось+V+TV+Mod/perfprob+ScSg1+OcSg3: ховэкэв
     хось+V+TV+Mod/perfprob+ScSg2+OcSg3: ховэкэр
     хось+V+TV+Mod/perfprob+ScSg3+OcSg3: ховэкэда
     хось+V+TV+Mod/perfprob+ScDu1+OcSg3: ховэкэмиʼ
     хось+V+TV+Mod/perfprob+ScDu2+OcSg3: ховэкэриʼ
     хось+V+TV+Mod/perfprob+ScDu3+OcSg3: ховэкэдиʼ
     хось+V+TV+Mod/perfprob+ScPl1+OcSg3: ховэкэваˮ
     хось+V+TV+Mod/perfprob+ScPl2+OcSg3: ховэкэраˮ
     хось+V+TV+Mod/perfprob+ScPl3+OcSg3: ховэкэдоʼ
     хось+V+TV+Mod/perfprob+ScSg1+OcDu3: ховэкэхэюн
     хось+V+TV+Mod/perfprob+ScSg2+OcDu3: ховэкэхэюд
     хось+V+TV+Mod/perfprob+ScSg3+OcDu3: ховэкэхэюда
     хось+V+TV+Mod/perfprob+ScDu1+OcDu3: ховэкэхэюниʼ
     хось+V+TV+Mod/perfprob+ScDu2+OcDu3: ховэкэхэюдиʼ
     хось+V+TV+Mod/perfprob+ScDu3+OcDu3: ховэкэхэюдиʼ
     хось+V+TV+Mod/perfprob+ScPl1+OcDu3: ховэкэхэюнаˮ
     хось+V+TV+Mod/perfprob+ScPl2+OcDu3: ховэкэхэюдаˮ
     хось+V+TV+Mod/perfprob+ScPl3+OcDu3: ховэкэхэюдоʼ
     хось+V+TV+Mod/perfprob+ScSg1+OcPl3: ховэкын
     хось+V+TV+Mod/perfprob+ScSg2+OcPl3: ховэкыд
     хось+V+TV+Mod/perfprob+ScSg3+OcPl3: ховэкыда
     хось+V+TV+Mod/perfprob+ScDu1+OcPl3: ховэкыниʼ
     хось+V+TV+Mod/perfprob+ScDu2+OcPl3: ховэкыдиʼ
     хось+V+TV+Mod/perfprob+ScDu3+OcPl3: ховэкыдиʼ
     хось+V+TV+Mod/perfprob+ScPl1+OcPl3: ховэкынаˮ
     хось+V+TV+Mod/perfprob+ScPl2+OcPl3: ховэкыдаˮ
     хось+V+TV+Mod/perfprob+ScPl3+OcPl3: ховэкыдоʼ
     хось+V+TV+Mod/rep+ScSg1+OcSg3: ховнав
     хось+V+TV+Mod/rep+ScSg2+OcSg3: ховнар
     хось+V+TV+Mod/rep+ScSg3+OcSg3: ховнада
     хось+V+TV+Mod/rep+ScDu1+OcSg3: ховнамиʼ
     хось+V+TV+Mod/rep+ScDu2+OcSg3: ховнариʼ
     хось+V+TV+Mod/rep+ScDu3+OcSg3: ховнадиʼ
     хось+V+TV+Mod/rep+ScPl1+OcSg3: ховнаваˮ
     хось+V+TV+Mod/rep+ScPl2+OcSg3: ховнараˮ
     хось+V+TV+Mod/rep+ScPl3+OcSg3: ховнадоʼ
     хось+V+TV+Mod/rep+ScSg1+OcDu3: ховнахаюн
     хось+V+TV+Mod/rep+ScSg2+OcDu3: ховнахаюд
     хось+V+TV+Mod/rep+ScSg3+OcDu3: ховнахаюда
     хось+V+TV+Mod/rep+ScDu1+OcDu3: ховнахаюниʼ
     хось+V+TV+Mod/rep+ScDu2+OcDu3: ховнахаюдиʼ
     хось+V+TV+Mod/rep+ScDu3+OcDu3: ховнахаюдиʼ
     хось+V+TV+Mod/rep+ScPl1+OcDu3: ховнахаюнаˮ
     хось+V+TV+Mod/rep+ScPl2+OcDu3: ховнахаюдаˮ
     хось+V+TV+Mod/rep+ScPl3+OcDu3: ховнахаюдоʼ
     хось+V+TV+Mod/rep+ScSg1+OcPl3: ховнан
     хось+V+TV+Mod/rep+ScSg2+OcPl3: ховнад
     хось+V+TV+Mod/rep+ScSg3+OcPl3: ховнада
     хось+V+TV+Mod/rep+ScDu1+OcPl3: ховнаниʼ
     хось+V+TV+Mod/rep+ScDu2+OcPl3: ховнадиʼ
     хось+V+TV+Mod/rep+ScDu3+OcPl3: ховнадиʼ
     хось+V+TV+Mod/rep+ScPl1+OcPl3: ховнанаˮ
     хось+V+TV+Mod/rep+ScPl2+OcPl3: ховнадаˮ
     хось+V+TV+Mod/rep+ScPl3+OcPl3: ховнадоʼ
     хось+V+TV+Mod/des+ScSg1+OcSg3: хорвав
     хось+V+TV+Mod/des+ScSg2+OcSg3: хорвар
     хось+V+TV+Mod/des+ScSg3+OcSg3: хорвада
     хось+V+TV+Mod/des+ScDu1+OcSg3: хорвамиʼ
     хось+V+TV+Mod/des+ScDu2+OcSg3: хорвариʼ
     хось+V+TV+Mod/des+ScDu3+OcSg3: хорвадиʼ
     хось+V+TV+Mod/des+ScPl1+OcSg3: хорваваˮ
     хось+V+TV+Mod/des+ScPl2+OcSg3: хорвараˮ
     хось+V+TV+Mod/des+ScPl3+OcSg3: хорвадоʼ
     хось+V+TV+Mod/des+ScSg1+OcDu3: хорвахаюн
     хось+V+TV+Mod/des+ScSg2+OcDu3: хорвахаюд
     хось+V+TV+Mod/des+ScSg3+OcDu3: хорвахаюда
     хось+V+TV+Mod/des+ScDu1+OcDu3: хорвахаюниʼ
     хось+V+TV+Mod/des+ScDu2+OcDu3: хорвахаюдиʼ
     хось+V+TV+Mod/des+ScDu3+OcDu3: хорвахаюдиʼ
     хось+V+TV+Mod/des+ScPl1+OcDu3: хорвахаюнаˮ
     хось+V+TV+Mod/des+ScPl2+OcDu3: хорвахаюдаˮ
     хось+V+TV+Mod/des+ScPl3+OcDu3: хорвахаюдоʼ
     хось+V+TV+Mod/des+ScSg1+OcPl3: хорбин
     хось+V+TV+Mod/des+ScSg2+OcPl3: хорбид
     хось+V+TV+Mod/des+ScSg3+OcPl3: хорбида
     хось+V+TV+Mod/des+ScDu1+OcPl3: хорбиниʼ
     хось+V+TV+Mod/des+ScDu2+OcPl3: хорбидиʼ
     хось+V+TV+Mod/des+ScDu3+OcPl3: хорбидиʼ
     хось+V+TV+Mod/des+ScPl1+OcPl3: хорбинаˮ
     хось+V+TV+Mod/des+ScPl2+OcPl3: хорбидаˮ
     хось+V+TV+Mod/des+ScPl3+OcPl3: хорбидоʼ
     хось+V+TV+Fut+Ind+Aor+ScSg1+OcSg3: хоӈгув
     хось+V+TV+Fut+Ind+Aor+ScSg2+OcSg3: хоӈгур
     хось+V+TV+Fut+Ind+Aor+ScSg3+OcSg3: хоӈгуда
     хось+V+TV+Fut+Ind+Aor+ScDu1+OcSg3: хоӈгумиʼ
     хось+V+TV+Fut+Ind+Aor+ScDu2+OcSg3: хоӈгуриʼ
     хось+V+TV+Fut+Ind+Aor+ScDu3+OcSg3: хоӈгудиʼ
     хось+V+TV+Fut+Ind+Aor+ScPl1+OcSg3: хоӈгуваˮ
     хось+V+TV+Fut+Ind+Aor+ScPl2+OcSg3: хоӈгураˮ
     хось+V+TV+Fut+Ind+Aor+ScPl3+OcSg3: хоӈгудоʼ
     хось+V+TV+Fut+Ind+Aor+ScSg1+OcDu3: хоӈгухуюн
     хось+V+TV+Fut+Ind+Aor+ScSg2+OcDu3: хоӈгухуюд
     хось+V+TV+Fut+Ind+Aor+ScSg3+OcDu3: хоӈгухуюда
     хось+V+TV+Fut+Ind+Aor+ScDu1+OcDu3: хоӈгухуюниʼ
     хось+V+TV+Fut+Ind+Aor+ScDu2+OcDu3: хоӈгухуюдиʼ
     хось+V+TV+Fut+Ind+Aor+ScDu3+OcDu3: хоӈгухуюдиʼ
     хось+V+TV+Fut+Ind+Aor+ScPl1+OcDu3: хоӈгухуюнаˮ
     хось+V+TV+Fut+Ind+Aor+ScPl2+OcDu3: хоӈгухуюдаˮ
     хось+V+TV+Fut+Ind+Aor+ScPl3+OcDu3: хоӈгухуюдоʼ
     хось+V+TV+Fut+Ind+Aor+ScSg1+OcPl3: хоӈгун
     хось+V+TV+Fut+Ind+Aor+ScSg2+OcPl3: хоӈгуд
     хось+V+TV+Fut+Ind+Aor+ScSg3+OcPl3: хоӈгуда
     хось+V+TV+Fut+Ind+Aor+ScDu1+OcPl3: хоӈгуниʼ
     хось+V+TV+Fut+Ind+Aor+ScDu2+OcPl3: хоӈгудиʼ
     хось+V+TV+Fut+Ind+Aor+ScDu3+OcPl3: хоӈгудиʼ
     хось+V+TV+Fut+Ind+Aor+ScPl1+OcPl3: хоӈгунаˮ
     хось+V+TV+Fut+Ind+Aor+ScPl2+OcPl3: хоӈгудаˮ
     хось+V+TV+Fut+Ind+Aor+ScPl3+OcPl3: хоӈгудоʼ
     хось+V+TV+Fut+Ind+Prt1+ScSg1+OcSg3: хоӈгувась
     хось+V+TV+Fut+Ind+Prt1+ScSg2+OcSg3: хоӈгурась
     хось+V+TV+Fut+Ind+Prt1+ScSg3+OcSg3: хоӈгудась
     хось+V+TV+Fut+Ind+Prt1+ScDu1+OcSg3: хоӈгуминзь
     хось+V+TV+Fut+Ind+Prt1+ScDu2+OcSg3: хоӈгуринзь
     хось+V+TV+Fut+Ind+Prt1+ScDu3+OcSg3: хоӈгудинзь
     хось+V+TV+Fut+Ind+Prt1+ScPl1+OcSg3: хоӈгуваць
     хось+V+TV+Fut+Ind+Prt1+ScPl2+OcSg3: хоӈгураць
     хось+V+TV+Fut+Ind+Prt1+ScPl3+OcSg3: хоӈгудонзь
     хось+V+TV+Fut+Ind+Prt1+ScSg1+OcDu3: хоӈгухуюнась
     хось+V+TV+Fut+Ind+Prt1+ScSg2+OcDu3: хоӈгухуюдась
     хось+V+TV+Fut+Ind+Prt1+ScSg3+OcDu3: хоӈгухуюдась
     хось+V+TV+Fut+Ind+Prt1+ScDu1+OcDu3: хоӈгухуюнинзь
     хось+V+TV+Fut+Ind+Prt1+ScDu2+OcDu3: хоӈгухуюдинзь
     хось+V+TV+Fut+Ind+Prt1+ScDu3+OcDu3: хоӈгухуюдинзь
     хось+V+TV+Fut+Ind+Prt1+ScPl1+OcDu3: хоӈгухуюнаць
     хось+V+TV+Fut+Ind+Prt1+ScPl2+OcDu3: хоӈгухуюдаць
     хось+V+TV+Fut+Ind+Prt1+ScPl3+OcDu3: хоӈгухуюдонзь
     хось+V+TV+Fut+Ind+Prt1+ScSg1+OcPl3: хоӈгунась
     хось+V+TV+Fut+Ind+Prt1+ScSg2+OcPl3: хоӈгудась
     хось+V+TV+Fut+Ind+Prt1+ScSg3+OcPl3: хоӈгудась
     хось+V+TV+Fut+Ind+Prt1+ScDu1+OcPl3: хоӈгунинзь
     хось+V+TV+Fut+Ind+Prt1+ScDu2+OcPl3: хоӈгудинзь
     хось+V+TV+Fut+Ind+Prt1+ScDu3+OcPl3: хоӈгудинзь
     хось+V+TV+Fut+Ind+Prt1+ScPl1+OcPl3: хоӈгунаць
     хось+V+TV+Fut+Ind+Prt1+ScPl2+OcPl3: хоӈгудаць
     хось+V+TV+Fut+Ind+Prt1+ScPl3+OcPl3: хоӈгудонзь
     хось+V+TV+Fut+Mod/prob+Aor+ScSg1+OcSg3: [хоӈгодакэв, хоӈгоданакэв]
     хось+V+TV+Fut+Mod/prob+Aor+ScSg2+OcSg3: [хоӈгодакэр, хоӈгоданакэр]
     хось+V+TV+Fut+Mod/prob+Aor+ScSg3+OcSg3: [хоӈгодакэда, хоӈгоданакэда]
     хось+V+TV+Fut+Mod/prob+Aor+ScDu1+OcSg3: [хоӈгодакэмиʼ, хоӈгоданакэмиʼ]
     хось+V+TV+Fut+Mod/prob+Aor+ScDu2+OcSg3: [хоӈгодакэриʼ, хоӈгоданакэриʼ]
     хось+V+TV+Fut+Mod/prob+Aor+ScDu3+OcSg3: [хоӈгодакэдиʼ, хоӈгоданакэдиʼ]
     хось+V+TV+Fut+Mod/prob+Aor+ScPl1+OcSg3: [хоӈгодакэваˮ, хоӈгоданакэваˮ]
     хось+V+TV+Fut+Mod/prob+Aor+ScPl2+OcSg3: [хоӈгодакэраˮ, хоӈгоданакэраˮ]
     хось+V+TV+Fut+Mod/prob+Aor+ScPl3+OcSg3: [хоӈгодакэдоʼ, хоӈгоданакэдоʼ]
     хось+V+TV+Fut+Mod/prob+Aor+ScSg1+OcDu3: [хоӈгодакэхэюн, хоӈгоданакэхэюн]
     хось+V+TV+Fut+Mod/prob+Aor+ScSg2+OcDu3: [хоӈгодакэхэюд, хоӈгоданакэхэюд]
     хось+V+TV+Fut+Mod/prob+Aor+ScSg3+OcDu3: [хоӈгодакэхэюда, хоӈгоданакэхэюда]
     хось+V+TV+Fut+Mod/prob+Aor+ScDu1+OcDu3: [хоӈгодакэхэюниʼ, хоӈгоданакэхэюниʼ]
     хось+V+TV+Fut+Mod/prob+Aor+ScDu2+OcDu3: [хоӈгодакэхэюдиʼ, хоӈгоданакэхэюдиʼ]
     хось+V+TV+Fut+Mod/prob+Aor+ScDu3+OcDu3: [хоӈгодакэхэюдиʼ, хоӈгоданакэхэюдиʼ]
     хось+V+TV+Fut+Mod/prob+Aor+ScPl1+OcDu3: [хоӈгодакэхэюнаˮ, хоӈгоданакэхэюнаˮ]
     хось+V+TV+Fut+Mod/prob+Aor+ScPl2+OcDu3: [хоӈгодакэхэюдаˮ, хоӈгоданакэхэюдаˮ]
     хось+V+TV+Fut+Mod/prob+Aor+ScPl3+OcDu3: [хоӈгодакэхэюдоʼ, хоӈгоданакэхэюдоʼ]
     хось+V+TV+Fut+Mod/prob+Aor+ScSg1+OcPl3: [хоӈгодакын, хоӈгоданакын]
     хось+V+TV+Fut+Mod/prob+Aor+ScSg2+OcPl3: [хоӈгодакыд, хоӈгоданакыд]
     хось+V+TV+Fut+Mod/prob+Aor+ScSg3+OcPl3: [хоӈгодакыда, хоӈгоданакыда]
     хось+V+TV+Fut+Mod/prob+Aor+ScDu1+OcPl3: [хоӈгодакыниʼ, хоӈгоданакыниʼ]
     хось+V+TV+Fut+Mod/prob+Aor+ScDu2+OcPl3: [хоӈгодакыдиʼ, хоӈгоданакыдиʼ]
     хось+V+TV+Fut+Mod/prob+Aor+ScDu3+OcPl3: [хоӈгодакыдиʼ, хоӈгоданакыдиʼ]
     хось+V+TV+Fut+Mod/prob+Aor+ScPl1+OcPl3: [хоӈгодакынаˮ, хоӈгоданакынаˮ]
     хось+V+TV+Fut+Mod/prob+Aor+ScPl2+OcPl3: [хоӈгодакыдаˮ, хоӈгоданакыдаˮ]
     хось+V+TV+Fut+Mod/prob+Aor+ScPl3+OcPl3: [хоӈгодакыдоʼ, хоӈгоданакыдоʼ]
     хось+V+TV+Prec+Hort+ScSg1+OcSg3: [хохорцюв, хохорцяв]
     хось+V+TV+Prec+Hort+ScDu1+OcSg3: [хохорцюмиʼ, хохорцямиʼ]
     хось+V+TV+Prec+Hort+ScPl1+OcSg3: [хохорцюваˮ, хохорцяваˮ]
     хось+V+TV+Prec+Hort+ScSg1+OcDu3: [хохорцюхуюн, хохорцяхаюн]
     хось+V+TV+Prec+Hort+ScDu1+OcDu3: [хохорцюхуюниʼ, хохорцяхаюниʼ]
     хось+V+TV+Prec+Hort+ScPl1+OcDu3: [хохорцюхуюнаˮ, хохорцяхаюнаˮ]
     хось+V+TV+Prec+Hort+ScSg1+OcPl3: [хохорцюн, хохорцян]
     хось+V+TV+Prec+Hort+ScDu1+OcPl3: [хохорцюниʼ, хохорцяниʼ]
     хось+V+TV+Prec+Hort+ScPl1+OcPl3: [хохорцюнаˮ, хохорцянаˮ]
     хось+V+TV+Prec+Imprt+ScSg2+OcSg3: хохорт
     хось+V+TV+Prec+Imprt+ScDu2+OcSg3: [хохорˮӈариʼ, хохорӈариʼ]
     хось+V+TV+Prec+Imprt+ScPl2+OcSg3: [хохорˮӈараˮ, хохорӈараˮ]
     хось+V+TV+Prec+Imprt+ScSg2+OcDu3: хохоркаюнˮ
     хось+V+TV+Prec+Imprt+ScDu2+OcDu3: [хохорˮӈахаюдиʼ, хохорӈахаюдиʼ]
     хось+V+TV+Prec+Imprt+ScPl2+OcDu3: [хохорˮӈахаюдаˮ, хохорӈахаюдаˮ]
     хось+V+TV+Prec+Imprt+ScSg2+OcPl3: хохоранˮ
     хось+V+TV+Prec+Imprt+ScDu2+OcPl3: хохоръядиʼ
     хось+V+TV+Prec+Imprt+ScPl2+OcPl3: хохоръядаˮ
     хось+V+TV+Prec+Opt+ScSg3+OcSg3: [хохорˮӈамда, хохорӈамда]
     хось+V+TV+Prec+Opt+ScDu3+OcSg3: [хохорˮӈамдиʼ, хохорӈамдиʼ]
     хось+V+TV+Prec+Opt+ScPl3+OcSg3: [хохорˮӈамдоʼ, хохорӈамдоʼ]
     хось+V+TV+Prec+Opt+ScSg3+OcDu3: [хохорˮӈахаюдамда, хохорӈахаюдамда]
     хось+V+TV+Prec+Opt+ScDu3+OcDu3: [хохорˮӈахаюдамдиʼ, хохорӈахаюдамдиʼ]
     хось+V+TV+Prec+Opt+ScPl3+OcDu3: [хохорˮӈахаюдамдоʼ, хохорӈахаюдамдоʼ]
     хось+V+TV+Prec+Opt+ScSg3+OcPl3: хохоръядамда
     хось+V+TV+Prec+Opt+ScDu3+OcPl3: хохоръядамдиʼ
     хось+V+TV+Prec+Opt+ScPl3+OcPl3: хохоръядамдоʼ
     хось+V+TV+Hab+Ind+Aor+ScSg1+OcSg3: [хосьтыв, хосетыв]
     хось+V+TV+Hab+Ind+Aor+ScSg2+OcSg3: [хосьтыр, хосетыр]
     хось+V+TV+Hab+Ind+Aor+ScSg3+OcSg3: [хосьтыда, хосетыда]
     хось+V+TV+Hab+Ind+Aor+ScDu1+OcSg3: [хосьтымиʼ, хосетымиʼ]
     хось+V+TV+Hab+Ind+Aor+ScDu2+OcSg3: [хосьтыриʼ, хосетыриʼ]
     хось+V+TV+Hab+Ind+Aor+ScDu3+OcSg3: [хосьтыдиʼ, хосетыдиʼ]
     хось+V+TV+Hab+Ind+Aor+ScPl1+OcSg3: [хосьтываˮ, хосетываˮ]
     хось+V+TV+Hab+Ind+Aor+ScPl2+OcSg3: [хосьтыраˮ, хосетыраˮ]
     хось+V+TV+Hab+Ind+Aor+ScPl3+OcSg3: [хосьтыдоʼ, хосетыдоʼ]
     хось+V+TV+Hab+Ind+Aor+ScSg1+OcDu3: [хосьтыхыюн, хосетыхыюн]
     хось+V+TV+Hab+Ind+Aor+ScSg2+OcDu3: [хосьтыхыюд, хосетыхыюд]
     хось+V+TV+Hab+Ind+Aor+ScSg3+OcDu3: [хосьтыхыюда, хосетыхыюда]
     хось+V+TV+Hab+Ind+Aor+ScDu1+OcDu3: [хосьтыхыюниʼ, хосетыхыюниʼ]
     хось+V+TV+Hab+Ind+Aor+ScDu2+OcDu3: [хосьтыхыюдиʼ, хосетыхыюдиʼ]
     хось+V+TV+Hab+Ind+Aor+ScDu3+OcDu3: [хосьтыхыюдиʼ, хосетыхыюдиʼ]
     хось+V+TV+Hab+Ind+Aor+ScPl1+OcDu3: [хосьтыхыюнаˮ, хосетыхыюнаˮ]
     хось+V+TV+Hab+Ind+Aor+ScPl2+OcDu3: [хосьтыхыюдаˮ, хосетыхыюдаˮ]
     хось+V+TV+Hab+Ind+Aor+ScPl3+OcDu3: [хосьтыхыюдоʼ, хосетыхыюдоʼ]
     хось+V+TV+Hab+Ind+Aor+ScSg1+OcPl3: [хосьтын, хосетын]
     хось+V+TV+Hab+Ind+Aor+ScSg2+OcPl3: [хосьтыд, хосетыд]
     хось+V+TV+Hab+Ind+Aor+ScSg3+OcPl3: [хосьтыда, хосетыда]
     хось+V+TV+Hab+Ind+Aor+ScDu1+OcPl3: [хосьтыниʼ, хосетыниʼ]
     хось+V+TV+Hab+Ind+Aor+ScDu2+OcPl3: [хосьтыдиʼ, хосетыдиʼ]
     хось+V+TV+Hab+Ind+Aor+ScDu3+OcPl3: [хосьтыдиʼ, хосетыдиʼ]
     хось+V+TV+Hab+Ind+Aor+ScPl1+OcPl3: [хосьтынаˮ, хосетынаˮ]
     хось+V+TV+Hab+Ind+Aor+ScPl2+OcPl3: [хосьтыдаˮ, хосетыдаˮ]
     хось+V+TV+Hab+Ind+Aor+ScPl3+OcPl3: [хосьтыдоʼ, хосетыдоʼ]
     хось+V+TV+Hab+Mod/narr+ScSg1+OcSg3: [хосьтавэв, хосетавэв]
     хось+V+TV+Hab+Mod/narr+ScSg2+OcSg3: [хосьтавэр, хосетавэр]
     хось+V+TV+Hab+Mod/narr+ScSg3+OcSg3: [хосьтавэда, хосетавэда]
     хось+V+TV+Hab+Mod/narr+ScDu1+OcSg3: [хосьтавэмиʼ, хосетавэмиʼ]
     хось+V+TV+Hab+Mod/narr+ScDu2+OcSg3: [хосьтавэриʼ, хосетавэриʼ]
     хось+V+TV+Hab+Mod/narr+ScDu3+OcSg3: [хосьтавэдиʼ, хосетавэдиʼ]
     хось+V+TV+Hab+Mod/narr+ScPl1+OcSg3: [хосьтавэваˮ, хосетавэваˮ]
     хось+V+TV+Hab+Mod/narr+ScPl2+OcSg3: [хосьтавэраˮ, хосетавэраˮ]
     хось+V+TV+Hab+Mod/narr+ScPl3+OcSg3: [хосьтавэдоʼ, хосетавэдоʼ]
     хось+V+TV+Hab+Mod/narr+ScSg1+OcDu3: [хосьтавэхэюн, хосетавэхэюн]
     хось+V+TV+Hab+Mod/narr+ScSg2+OcDu3: [хосьтавэхэюд, хосетавэхэюд]
     хось+V+TV+Hab+Mod/narr+ScSg3+OcDu3: [хосьтавэхэюда, хосетавэхэюда]
     хось+V+TV+Hab+Mod/narr+ScDu1+OcDu3: [хосьтавэхэюниʼ, хосетавэхэюниʼ]
     хось+V+TV+Hab+Mod/narr+ScDu2+OcDu3: [хосьтавэхэюдиʼ, хосетавэхэюдиʼ]
     хось+V+TV+Hab+Mod/narr+ScDu3+OcDu3: [хосьтавэхэюдиʼ, хосетавэхэюдиʼ]
     хось+V+TV+Hab+Mod/narr+ScPl1+OcDu3: [хосьтавэхэюнаˮ, хосетавэхэюнаˮ]
     хось+V+TV+Hab+Mod/narr+ScPl2+OcDu3: [хосьтавэхэюдаˮ, хосетавэхэюдаˮ]
     хось+V+TV+Hab+Mod/narr+ScPl3+OcDu3: [хосьтавэхэюдоʼ, хосетавэхэюдоʼ]
     хось+V+TV+Hab+Mod/narr+ScSg1+OcPl3: [хосьтавын, хосетавын]
     хось+V+TV+Hab+Mod/narr+ScSg2+OcPl3: [хосьтавыд, хосетавыд]
     хось+V+TV+Hab+Mod/narr+ScSg3+OcPl3: [хосьтавыда, хосетавыда]
     хось+V+TV+Hab+Mod/narr+ScDu1+OcPl3: [хосьтавыниʼ, хосетавыниʼ]
     хось+V+TV+Hab+Mod/narr+ScDu2+OcPl3: [хосьтавыдиʼ, хосетавыдиʼ]
     хось+V+TV+Hab+Mod/narr+ScDu3+OcPl3: [хосьтавыдиʼ, хосетавыдиʼ]
     хось+V+TV+Hab+Mod/narr+ScPl1+OcPl3: [хосьтавынаˮ, хосетавынаˮ]
     хось+V+TV+Hab+Mod/narr+ScPl2+OcPl3: [хосьтавыдаˮ, хосетавыдаˮ]
     хось+V+TV+Hab+Mod/narr+ScPl3+OcPl3: [хосьтавыдоʼ, хосетавыдоʼ]

